SET UTF-8

TRY -ABCDEFGHIJKLMNOPQRSTUVWXYZčČžŽěĚšŠabcdefghijklmnopqrstuvwxyz

BREAK 1
BREAK =

NOSPLITSUGS

WORDCHARS -

FLAG long

COMPOUNDBEGIN xB
COMPOUNDEND xE
COMPOUNDPERMITFLAG xP
ONLYINCOMPOUND xO

REP 17
REP e y
REP e ě
REP i y
REP y i
REP y e
REP l lj
REP s ss
REP ě e
REP ljenje jenje
REP tuty tutoj
REP j ju
REP og ogo
REP v u
REP ě je
REP je ě
REP y j
REP jedny jedin

PFX zz Y 1
PFX zz 0 naj .

SFX AA Y 80
SFX AA ti l .
SFX AA ti la .
SFX AA ti lo .
SFX AA ti li .
SFX AA sati šu .
SFX AA sati šem .
SFX AA sati šeš .
SFX AA sati še .
SFX AA sati šemo .
SFX AA sati šete .
SFX AA sati šut .
SFX AA ti h .
SFX AA ti še .
SFX AA ti hmo .
SFX AA ti ste .
SFX AA ti hu .
SFX AA sati ši .
SFX AA sati šimo .
SFX AA sati šite .
SFX AA sati šuči .
SFX AA sati šučego .
SFX AA sati šučemu .
SFX AA sati šučim .
SFX AA sati šučem .
SFX AA sati šučih .
SFX AA sati šučimi .
SFX AA sati šuča .
SFX AA sati šuču .
SFX AA sati šučej .
SFX AA sati šučeju .
SFX AA sati šuče .
SFX AA sati šemy .
SFX AA sati šemogo .
SFX AA sati šemomu .
SFX AA sati šemym .
SFX AA sati šemom .
SFX AA sati šemo .
SFX AA sati šema .
SFX AA sati šemu .
SFX AA sati šemoj .
SFX AA sati šemoju .
SFX AA sati šemi .
SFX AA sati šeme .
SFX AA sati šemyh .
SFX AA sati šemym .
SFX AA sati šemymi .
SFX AA ti vši .
SFX AA ti všego .
SFX AA ti všemu .
SFX AA ti všim .
SFX AA ti všem .
SFX AA ti vših .
SFX AA ti všimi .
SFX AA ti vša .
SFX AA ti všu .
SFX AA ti všej .
SFX AA ti všeju .
SFX AA ti vše .
SFX AA ti ny .
SFX AA ti nogo .
SFX AA ti nomu .
SFX AA ti nym .
SFX AA ti nom .
SFX AA ti ni .
SFX AA ti ne .
SFX AA ti nyh .
SFX AA ti nymi .
SFX AA ti na .
SFX AA ti nu .
SFX AA ti noj .
SFX AA ti noju .
SFX AA ti no .
SFX AA ti nje .
SFX AA ti nja .
SFX AA ti nju .
SFX AA ti njem .
SFX AA ti nij .
SFX AA ti njam .
SFX AA ti njami .
SFX AA ti njah .

SFX AB Y 11
SFX AB 0 0/xPxE .
SFX AB a o/xPxBxO .
SFX AB a y/xPxE .
SFX AB a u/xPxE .
SFX AB a 0 .
SFX AB a ě/xPxE .
SFX AB 0 h/xPxE .
SFX AB 0 m/xPxE .
SFX AB a oju/xPxE .
SFX AB 0 mi/xPxE .
SFX AB a o/xPxE .

SFX AC Y 4
SFX AC to ogo .
SFX AC to om .
SFX AC to omu .
SFX AC to ym .

SFX AD Y 28
SFX AD 0 0/xPxE .
SFX AD y o/xBxPxE .
SFX AD y a/xPxE .
SFX AD y ogo/xPxE .
SFX AD y u/xPxE .
SFX AD y oj/xPxE .
SFX AD y om/xPxE .
SFX AD y omu/xPxE .
SFX AD 0 m/xPxE .
SFX AD y oju/xPxE .
SFX AD y i/xPxE .
SFX AD y e/xPxE .
SFX AD 0 h/xPxE .
SFX AD 0 mi/xPxE .
SFX AD ky ši/zz .
SFX AD ky šego/zz .
SFX AD ky šemu/zz .
SFX AD ky šim/zz .
SFX AD ky šem/zz .
SFX AD ky še/zz .
SFX AD ky ša/zz .
SFX AD ky šu/zz .
SFX AD ky šej/zz .
SFX AD ky šeju/zz .
SFX AD ky ših/zz .
SFX AD ky šim/zz .
SFX AD ky šimi/zz .
SFX AD ky je/zz .

SFX AE Y 28
SFX AE 0 0/xPxE .
SFX AE y o/xBxPxE .
SFX AE y a/xPxE .
SFX AE y ogo/xPxE .
SFX AE y u/xPxE .
SFX AE y oj/xPxE .
SFX AE y om/xPxE .
SFX AE y omu/xPxE .
SFX AE 0 m/xPxE .
SFX AE y oju/xPxE .
SFX AE y i/xPxE .
SFX AE y e/xPxE .
SFX AE 0 h/xPxE .
SFX AE 0 mi/xPxE .
SFX AE liky čši/zz .
SFX AE liky čšego/zz .
SFX AE liky čšemu/zz .
SFX AE liky čšim/zz .
SFX AE liky čšem/zz .
SFX AE liky čše/zz .
SFX AE liky čša/zz .
SFX AE liky čšu/zz .
SFX AE liky čšej/zz .
SFX AE liky čšeju/zz .
SFX AE liky čših/zz .
SFX AE liky čšim/zz .
SFX AE liky čšimi/zz .
SFX AE liky če/xPxE .

SFX AF Y 99
SFX AF ti l .
SFX AF ti la .
SFX AF ti lo .
SFX AF ti li .
SFX AF ti ju .
SFX AF ti m .
SFX AF ti ješ .
SFX AF ti š .
SFX AF ti je .
SFX AF ti 0 .
SFX AF ti jemo .
SFX AF ti mo .
SFX AF ti jete .
SFX AF i e .
SFX AF ti jut .
SFX AF ti h .
SFX AF ti še .
SFX AF ti hmo .
SFX AF ti ste .
SFX AF ti hu .
SFX AF ti j .
SFX AF ti jmo .
SFX AF ti jte .
SFX AF ti juči .
SFX AF ti jučego .
SFX AF ti jučemu .
SFX AF ti jučim .
SFX AF ti jučem .
SFX AF ti jučih .
SFX AF ti jučimi .
SFX AF ti juča .
SFX AF ti juču .
SFX AF ti jučej .
SFX AF ti jučeju .
SFX AF ti juče .
SFX AF ti jemy .
SFX AF ti jemogo .
SFX AF ti jemomu .
SFX AF ti jemym .
SFX AF ti jemom .
SFX AF ti jemo .
SFX AF ti jema .
SFX AF ti jemu .
SFX AF ti jemoj .
SFX AF ti jemoju .
SFX AF ti jemi .
SFX AF ti jeme .
SFX AF ti jemyh .
SFX AF ti jemym .
SFX AF ti jemymi .
SFX AF ti my .
SFX AF ti mogo .
SFX AF ti momu .
SFX AF ti mym .
SFX AF ti mom .
SFX AF ti mo .
SFX AF ti ma .
SFX AF ti mu .
SFX AF ti moj .
SFX AF ti moju .
SFX AF ti mi .
SFX AF ti me .
SFX AF ti myh .
SFX AF ti mym .
SFX AF ti mymi .
SFX AF ti vši .
SFX AF ti všego .
SFX AF ti všemu .
SFX AF ti všim .
SFX AF ti všem .
SFX AF ti vših .
SFX AF ti všimi .
SFX AF ti vša .
SFX AF ti všu .
SFX AF ti všej .
SFX AF ti všeju .
SFX AF ti vše .
SFX AF ti ny .
SFX AF ti nogo .
SFX AF ti nomu .
SFX AF ti nym .
SFX AF ti nom .
SFX AF ti ni .
SFX AF ti ne .
SFX AF ti nyh .
SFX AF ti nymi .
SFX AF ti na .
SFX AF ti nu .
SFX AF ti noj .
SFX AF ti noju .
SFX AF ti no .
SFX AF ti nje .
SFX AF ti nja .
SFX AF ti nju .
SFX AF ti njem .
SFX AF ti nij .
SFX AF ti njam .
SFX AF ti njami .
SFX AF ti njah .

SFX AG Y 5
SFX AG 0 0/xPxE .
SFX AG o o/xPxBxO .
SFX AG o a/xPxE .
SFX AG o u/xPxE .
SFX AG 0 m/xPxE .

SFX AH Y 80
SFX AH ti l .
SFX AH ti la .
SFX AH ti lo .
SFX AH ti li .
SFX AH ovati uju .
SFX AH ovati ujem .
SFX AH ovati uješ .
SFX AH ovati uje .
SFX AH ovati ujemo .
SFX AH ovati ujete .
SFX AH ovati ujut .
SFX AH ti h .
SFX AH ti še .
SFX AH ti hmo .
SFX AH ti ste .
SFX AH ti hu .
SFX AH ovati uj .
SFX AH ovati ujmo .
SFX AH ovati ujte .
SFX AH ovati ujuči .
SFX AH ovati ujučego .
SFX AH ovati ujučemu .
SFX AH ovati ujučim .
SFX AH ovati ujučem .
SFX AH ovati ujučih .
SFX AH ovati ujučimi .
SFX AH ovati ujuča .
SFX AH ovati ujuču .
SFX AH ovati ujučej .
SFX AH ovati ujučeju .
SFX AH ovati ujuče .
SFX AH ovati ujemy .
SFX AH ovati ujemogo .
SFX AH ovati ujemomu .
SFX AH ovati ujemym .
SFX AH ovati ujemom .
SFX AH ovati ujemo .
SFX AH ovati ujema .
SFX AH ovati ujemu .
SFX AH ovati ujemoj .
SFX AH ovati ujemoju .
SFX AH ovati ujemi .
SFX AH ovati ujeme .
SFX AH ovati ujemyh .
SFX AH ovati ujemym .
SFX AH ovati ujemymi .
SFX AH ti vši .
SFX AH ti všego .
SFX AH ti všemu .
SFX AH ti všim .
SFX AH ti všem .
SFX AH ti vših .
SFX AH ti všimi .
SFX AH ti vša .
SFX AH ti všu .
SFX AH ti všej .
SFX AH ti všeju .
SFX AH ti vše .
SFX AH ti ny .
SFX AH ti nogo .
SFX AH ti nomu .
SFX AH ti nym .
SFX AH ti nom .
SFX AH ti ni .
SFX AH ti ne .
SFX AH ti nyh .
SFX AH ti nymi .
SFX AH ti na .
SFX AH ti nu .
SFX AH ti noj .
SFX AH ti noju .
SFX AH ti no .
SFX AH ti nje .
SFX AH ti nja .
SFX AH ti nju .
SFX AH ti njem .
SFX AH ti nij .
SFX AH ti njam .
SFX AH ti njami .
SFX AH ti njah .

SFX AI Y 68
SFX AI ti l .
SFX AI ti la .
SFX AI ti lo .
SFX AI ti li .
SFX AI iti ju .
SFX AI ti m .
SFX AI ti š .
SFX AI ti 0 .
SFX AI ti mo .
SFX AI i e .
SFX AI iti et .
SFX AI ti h .
SFX AI ti še .
SFX AI ti hmo .
SFX AI ti ste .
SFX AI ti hu .
SFX AI iti eči .
SFX AI iti eča .
SFX AI iti eče .
SFX AI ti my .
SFX AI ti mogo .
SFX AI ti momu .
SFX AI ti mym .
SFX AI ti mom .
SFX AI ti mo .
SFX AI ti ma .
SFX AI ti mu .
SFX AI ti moj .
SFX AI ti moju .
SFX AI ti mi .
SFX AI ti me .
SFX AI ti myh .
SFX AI ti mym .
SFX AI ti mymi .
SFX AI ti vši .
SFX AI ti všego .
SFX AI ti všemu .
SFX AI ti všim .
SFX AI ti všem .
SFX AI ti vših .
SFX AI ti všimi .
SFX AI ti vša .
SFX AI ti všu .
SFX AI ti všej .
SFX AI ti všeju .
SFX AI ti vše .
SFX AI iti jeny .
SFX AI iti jenogo .
SFX AI iti jenomu .
SFX AI iti jenym .
SFX AI iti jenom .
SFX AI iti jeni .
SFX AI iti jene .
SFX AI iti jenyh .
SFX AI iti jenymi .
SFX AI iti jena .
SFX AI iti jenu .
SFX AI iti jenoj .
SFX AI iti jenoju .
SFX AI iti jeno .
SFX AI iti jenje .
SFX AI iti jenja .
SFX AI iti jenju .
SFX AI iti jenjem .
SFX AI iti jenij .
SFX AI iti jenjam .
SFX AI iti jenjami .
SFX AI iti jenjah .

SFX AJ Y 7
SFX AJ 0 0/xPxE .
SFX AJ a e/xPxBxO .
SFX AJ a u/xPxE .
SFX AJ a e/xPxE .
SFX AJ a i/xPxE .
SFX AJ a eju/xPxE .
SFX AJ a o/xPxE .

SFX AK Y 11
SFX AK 0 0/xPxE .
SFX AK 0 o/xPxBxO .
SFX AK ok ky/xPxE .
SFX AK ok ka/xPxE .
SFX AK ok kov/xPxE .
SFX AK ok ku/xPxE .
SFX AK ok kah/xPxE .
SFX AK ok kam/xPxE .
SFX AK ok kom/xPxE .
SFX AK ok kami/xPxE .
SFX AK ok če/xPxE .

SFX AL Y 11
SFX AL 0 0/xPxE .
SFX AL a e/xPxBxO .
SFX AL a e/xPxE .
SFX AL a u/xPxE .
SFX AL a 0 .
SFX AL a i/xPxE .
SFX AL 0 h/xPxE .
SFX AL 0 m/xPxE .
SFX AL a eju/xPxE .
SFX AL 0 mi/xPxE .
SFX AL a o/xPxE .

SFX AM Y 9
SFX AM 0 0/xPxE .
SFX AM e e/xPxBxO .
SFX AM e a/xPxE .
SFX AM je ij/xPxE .
SFX AM e u/xPxE .
SFX AM e ah/xPxE .
SFX AM e am/xPxE .
SFX AM 0 m/xPxE .
SFX AM e ami/xPxE .

SFX AN Y 62
SFX AN ti l .
SFX AN ti la .
SFX AN ti lo .
SFX AN ti li .
SFX AN ti vu .
SFX AN ti vem .
SFX AN ti veš .
SFX AN ti ve .
SFX AN ti vemo .
SFX AN ti vete .
SFX AN ti vut .
SFX AN ti h .
SFX AN ti še .
SFX AN ti hmo .
SFX AN ti ste .
SFX AN ti hu .
SFX AN ti vi .
SFX AN ti vimo .
SFX AN ti vite .
SFX AN ti vuči .
SFX AN ti vučego .
SFX AN ti vučemu .
SFX AN ti vučim .
SFX AN ti vučem .
SFX AN ti vučih .
SFX AN ti vučimi .
SFX AN ti vuča .
SFX AN ti vuču .
SFX AN ti vučej .
SFX AN ti vučeju .
SFX AN ti vuče .
SFX AN ti vemy .
SFX AN ti vemogo .
SFX AN ti vemomu .
SFX AN ti vemym .
SFX AN ti vemom .
SFX AN ti vemo .
SFX AN ti vema .
SFX AN ti vemu .
SFX AN ti vemoj .
SFX AN ti vemoju .
SFX AN ti vemi .
SFX AN ti veme .
SFX AN ti vemyh .
SFX AN ti vemym .
SFX AN ti vemymi .
SFX AN ti vši .
SFX AN ti všego .
SFX AN ti všemu .
SFX AN ti všim .
SFX AN ti všem .
SFX AN ti vših .
SFX AN ti všimi .
SFX AN ti vša .
SFX AN ti všu .
SFX AN ti všej .
SFX AN ti všeju .
SFX AN ti vše .
SFX AN i y .
SFX AN i a .
SFX AN i o .
SFX AN i je .

SFX AO Y 28
SFX AO 0 0/xPxE .
SFX AO y o/xBxPxE .
SFX AO y a/xPxE .
SFX AO y ogo/xPxE .
SFX AO y u/xPxE .
SFX AO y oj/xPxE .
SFX AO y om/xPxE .
SFX AO y omu/xPxE .
SFX AO 0 m/xPxE .
SFX AO y oju/xPxE .
SFX AO y i/xPxE .
SFX AO y e/xPxE .
SFX AO 0 h/xPxE .
SFX AO 0 mi/xPxE .
SFX AO y ějši/zz .
SFX AO y ějšego/zz .
SFX AO y ějšemu/zz .
SFX AO y ějšim/zz .
SFX AO y ějšem/zz .
SFX AO y ějše/zz .
SFX AO y ějša/zz .
SFX AO y ějšu/zz .
SFX AO y ějšej/zz .
SFX AO y ějšeju/zz .
SFX AO y ějših/zz .
SFX AO y ějšim/zz .
SFX AO y ějšimi/zz .
SFX AO y ěje/zz .

SFX AP Y 11
SFX AP 0 0/xPxE .
SFX AP 0 o/xPxBxO .
SFX AP 0 i/xPxE .
SFX AP 0 a/xPxE .
SFX AP 0 ov/xPxE .
SFX AP 0 u/xPxE .
SFX AP 0 ah/xPxE .
SFX AP 0 am/xPxE .
SFX AP 0 om/xPxE .
SFX AP 0 ami/xPxE .
SFX AP 0 e/xPxE .

SFX AQ Y 11
SFX AQ 0 0/xPxE .
SFX AQ 0 o/xPxBxO .
SFX AQ 0 y/xPxE .
SFX AQ 0 a/xPxE .
SFX AQ 0 ov/xPxE .
SFX AQ 0 u/xPxE .
SFX AQ 0 ah/xPxE .
SFX AQ 0 am/xPxE .
SFX AQ 0 om/xPxE .
SFX AQ 0 ami/xPxE .
SFX AQ 0 e/xPxE .

SFX AR Y 12
SFX AR 0 0/xPxE .
SFX AR a o/xPxBxO .
SFX AR a i/xPxE .
SFX AR a u/xPxE .
SFX AR a ov/xPxE .
SFX AR a y/xPxE .
SFX AR a ě/xPxE .
SFX AR 0 h/xPxE .
SFX AR 0 m/xPxE .
SFX AR a oju/xPxE .
SFX AR 0 mi/xPxE .
SFX AR a o/xPxE .

SFX AS Y 53
SFX AS ti l .
SFX AS ti la .
SFX AS ti lo .
SFX AS ti li .
SFX AS ti 0 .
SFX AS uti em .
SFX AS uti eš .
SFX AS uti e .
SFX AS uti emo .
SFX AS uti ete .
SFX AS i 0 .
SFX AS ti h .
SFX AS ti še .
SFX AS ti hmo .
SFX AS ti ste .
SFX AS ti hu .
SFX AS uti i .
SFX AS uti imo .
SFX AS uti ite .
SFX AS ti či .
SFX AS ti ča .
SFX AS ti če .
SFX AS uti emy .
SFX AS uti emogo .
SFX AS uti emomu .
SFX AS uti emym .
SFX AS uti emom .
SFX AS uti emo .
SFX AS uti ema .
SFX AS uti emu .
SFX AS uti emoj .
SFX AS uti emoju .
SFX AS uti emi .
SFX AS uti eme .
SFX AS uti emyh .
SFX AS uti emym .
SFX AS uti emymi .
SFX AS ti vši .
SFX AS ti všego .
SFX AS ti všemu .
SFX AS ti všim .
SFX AS ti všem .
SFX AS ti vših .
SFX AS ti všimi .
SFX AS ti vša .
SFX AS ti všu .
SFX AS ti všej .
SFX AS ti všeju .
SFX AS ti vše .
SFX AS i y .
SFX AS i a .
SFX AS i o .
SFX AS i je .

SFX AT Y 13
SFX AT y o .
SFX AT y a .
SFX AT y ogo .
SFX AT y u .
SFX AT y oj .
SFX AT y om .
SFX AT y omu .
SFX AT 0 m .
SFX AT y oju .
SFX AT y i .
SFX AT y e .
SFX AT 0 h .
SFX AT 0 mi .

SFX AU Y 14
SFX AU 0 0/xPxE .
SFX AU y o/xBxPxE .
SFX AU y a/xPxE .
SFX AU y ogo/xPxE .
SFX AU y u/xPxE .
SFX AU y oj/xPxE .
SFX AU y om/xPxE .
SFX AU y omu/xPxE .
SFX AU 0 m/xPxE .
SFX AU y oju/xPxE .
SFX AU y i/xPxE .
SFX AU y e/xPxE .
SFX AU 0 h/xPxE .
SFX AU 0 mi/xPxE .

SFX AV Y 4
SFX AV 0 0/xPxE .
SFX AV 0 o/xPxBxO .
SFX AV 0 i/xPxE .
SFX AV 0 ju/xPxE .

SFX AW Y 11
SFX AW 0 0/xPxE .
SFX AW 0 o/xPxBxO .
SFX AW 0 y/xPxE .
SFX AW 0 a/xPxE .
SFX AW 0 ov/xPxE .
SFX AW 0 u/xPxE .
SFX AW 0 ah/xPxE .
SFX AW 0 am/xPxE .
SFX AW 0 om/xPxE .
SFX AW 0 ami/xPxE .
SFX AW g že/xPxE .

SFX AX Y 6
SFX AX 0 0/xPxE .
SFX AX y o/xPxBxO .
SFX AX y 0 .
SFX AX y ah/xPxE .
SFX AX y am/xPxE .
SFX AX y ami/xPxE .

SFX AY Y 68
SFX AY ti l .
SFX AY ti la .
SFX AY ti lo .
SFX AY ti li .
SFX AY iti žu .
SFX AY ti m .
SFX AY ti š .
SFX AY ti 0 .
SFX AY ti mo .
SFX AY i e .
SFX AY iti et .
SFX AY ti h .
SFX AY ti še .
SFX AY ti hmo .
SFX AY ti ste .
SFX AY ti hu .
SFX AY iti eči .
SFX AY iti eča .
SFX AY iti eče .
SFX AY ti my .
SFX AY ti mogo .
SFX AY ti momu .
SFX AY ti mym .
SFX AY ti mom .
SFX AY ti mo .
SFX AY ti ma .
SFX AY ti mu .
SFX AY ti moj .
SFX AY ti moju .
SFX AY ti mi .
SFX AY ti me .
SFX AY ti myh .
SFX AY ti mym .
SFX AY ti mymi .
SFX AY ti vši .
SFX AY ti všego .
SFX AY ti všemu .
SFX AY ti všim .
SFX AY ti všem .
SFX AY ti vših .
SFX AY ti všimi .
SFX AY ti vša .
SFX AY ti všu .
SFX AY ti všej .
SFX AY ti všeju .
SFX AY ti vše .
SFX AY iti ženy .
SFX AY iti ženogo .
SFX AY iti ženomu .
SFX AY iti ženym .
SFX AY iti ženom .
SFX AY iti ženi .
SFX AY iti žene .
SFX AY iti ženyh .
SFX AY iti ženymi .
SFX AY iti žena .
SFX AY iti ženu .
SFX AY iti ženoj .
SFX AY iti ženoju .
SFX AY iti ženo .
SFX AY iti ženje .
SFX AY iti ženja .
SFX AY iti ženju .
SFX AY iti ženjem .
SFX AY iti ženij .
SFX AY iti ženjam .
SFX AY iti ženjami .
SFX AY iti ženjah .

SFX AZ Y 28
SFX AZ 0 0/xPxE .
SFX AZ y o/xBxPxE .
SFX AZ y a/xPxE .
SFX AZ y ogo/xPxE .
SFX AZ y u/xPxE .
SFX AZ y oj/xPxE .
SFX AZ y om/xPxE .
SFX AZ y omu/xPxE .
SFX AZ 0 m/xPxE .
SFX AZ y oju/xPxE .
SFX AZ y i/xPxE .
SFX AZ y e/xPxE .
SFX AZ 0 h/xPxE .
SFX AZ 0 mi/xPxE .
SFX AZ ky ši/zz .
SFX AZ ky šego/zz .
SFX AZ ky šemu/zz .
SFX AZ ky šim/zz .
SFX AZ ky šem/zz .
SFX AZ ky še/zz .
SFX AZ ky ša/zz .
SFX AZ ky šu/zz .
SFX AZ ky šej/zz .
SFX AZ ky šeju/zz .
SFX AZ ky ših/zz .
SFX AZ ky šim/zz .
SFX AZ ky šimi/zz .
SFX AZ zky že/xPxE .

SFX Aa Y 4
SFX Aa i 0 .
SFX Aa i o .
SFX Aa i a .
SFX Aa i e .

SFX Ab Y 6
SFX Ab 0 0/xPxE .
SFX Ab 0 o/xPxBxO .
SFX Ab 0 a/xPxE .
SFX Ab 0 u/xPxE .
SFX Ab 0 om/xPxE .
SFX Ab 0 e/xPxE .

SFX Ac Y 11
SFX Ac 0 0/xPxE .
SFX Ac 0 o/xPxBxO .
SFX Ac 0 i/xPxE .
SFX Ac 0 a/xPxE .
SFX Ac 0 ov/xPxE .
SFX Ac 0 u/xPxE .
SFX Ac 0 ah/xPxE .
SFX Ac 0 am/xPxE .
SFX Ac 0 om/xPxE .
SFX Ac 0 ami/xPxE .
SFX Ac k če/xPxE .

SFX Ad Y 10
SFX Ad 0 0/xPxE .
SFX Ad 0 e/xPxBxO .
SFX Ad 0 e/xPxE .
SFX Ad 0 a/xPxE .
SFX Ad 0 ev/xPxE .
SFX Ad 0 u/xPxE .
SFX Ad 0 ah/xPxE .
SFX Ad 0 am/xPxE .
SFX Ad 0 em/xPxE .
SFX Ad 0 ami/xPxE .

SFX Ae Y 53
SFX Ae ěti l .
SFX Ae ěti la .
SFX Ae ěti lo .
SFX Ae ěti li .
SFX Ae ěti u .
SFX Ae ěti em .
SFX Ae ěti eš .
SFX Ae ěti e .
SFX Ae ěti emo .
SFX Ae ěti ete .
SFX Ae ěti ut .
SFX Ae ti h .
SFX Ae ti še .
SFX Ae ti hmo .
SFX Ae ti ste .
SFX Ae ti hu .
SFX Ae ěti i .
SFX Ae ěti imo .
SFX Ae ěti ite .
SFX Ae ěti uči .
SFX Ae ěti učego .
SFX Ae ěti učemu .
SFX Ae ěti učim .
SFX Ae ěti učem .
SFX Ae ěti učih .
SFX Ae ěti učimi .
SFX Ae ěti uča .
SFX Ae ěti uču .
SFX Ae ěti učej .
SFX Ae ěti učeju .
SFX Ae ěti uče .
SFX Ae ěti emy .
SFX Ae ěti emogo .
SFX Ae ěti emomu .
SFX Ae ěti emym .
SFX Ae ěti emom .
SFX Ae ěti emo .
SFX Ae ěti ema .
SFX Ae ěti emu .
SFX Ae ěti emoj .
SFX Ae ěti emoju .
SFX Ae ěti emi .
SFX Ae ěti eme .
SFX Ae ěti emyh .
SFX Ae ěti emym .
SFX Ae ěti emymi .
SFX Ae ěti ši .
SFX Ae ěti ša .
SFX Ae ěti še .
SFX Ae ěti ty .
SFX Ae ěti ta .
SFX Ae ěti to .
SFX Ae ěti tje .

SFX Af Y 15
SFX Af y o .
SFX Af y a .
SFX Af y ogo .
SFX Af y u .
SFX Af y oj .
SFX Af y om .
SFX Af y omu .
SFX Af 0 m .
SFX Af y oju .
SFX Af y i .
SFX Af y e .
SFX Af 0 h .
SFX Af 0 mi .
SFX Af y ějši .
SFX Af y ěje .

SFX Ag Y 9
SFX Ag 0 0/xPxE .
SFX Ag o o/xPxBxO .
SFX Ag o a/xPxE .
SFX Ag no en/xPxE .
SFX Ag o u/xPxE .
SFX Ag o ah/xPxE .
SFX Ag o am/xPxE .
SFX Ag 0 m/xPxE .
SFX Ag o ami/xPxE .

SFX Ah Y 2
SFX Ah 0 i .
SFX Ah 0 ju .

SFX Ai Y 11
SFX Ai 0 0/xPxE .
SFX Ai a o/xPxBxO .
SFX Ai a y/xPxE .
SFX Ai a u/xPxE .
SFX Ai ka ek/xPxE .
SFX Ai a ě/xPxE .
SFX Ai 0 h/xPxE .
SFX Ai 0 m/xPxE .
SFX Ai a oju/xPxE .
SFX Ai 0 mi/xPxE .
SFX Ai a o/xPxE .

SFX Aj Y 11
SFX Aj 0 0/xPxE .
SFX Aj 0 e/xPxBxO .
SFX Aj ec ci/xPxE .
SFX Aj ec ca/xPxE .
SFX Aj ec cev/xPxE .
SFX Aj ec cu/xPxE .
SFX Aj ec cah/xPxE .
SFX Aj ec cam/xPxE .
SFX Aj ec cem/xPxE .
SFX Aj ec cami/xPxE .
SFX Aj ec če/xPxE .

SFX Ak Y 68
SFX Ak ti l .
SFX Ak ti la .
SFX Ak ti lo .
SFX Ak ti li .
SFX Ak stiti šču .
SFX Ak ti m .
SFX Ak ti š .
SFX Ak ti 0 .
SFX Ak ti mo .
SFX Ak i e .
SFX Ak iti et .
SFX Ak ti h .
SFX Ak ti še .
SFX Ak ti hmo .
SFX Ak ti ste .
SFX Ak ti hu .
SFX Ak iti eči .
SFX Ak iti eča .
SFX Ak iti eče .
SFX Ak ti my .
SFX Ak ti mogo .
SFX Ak ti momu .
SFX Ak ti mym .
SFX Ak ti mom .
SFX Ak ti mo .
SFX Ak ti ma .
SFX Ak ti mu .
SFX Ak ti moj .
SFX Ak ti moju .
SFX Ak ti mi .
SFX Ak ti me .
SFX Ak ti myh .
SFX Ak ti mym .
SFX Ak ti mymi .
SFX Ak ti vši .
SFX Ak ti všego .
SFX Ak ti všemu .
SFX Ak ti všim .
SFX Ak ti všem .
SFX Ak ti vših .
SFX Ak ti všimi .
SFX Ak ti vša .
SFX Ak ti všu .
SFX Ak ti všej .
SFX Ak ti všeju .
SFX Ak ti vše .
SFX Ak stiti ščeny .
SFX Ak stiti ščenogo .
SFX Ak stiti ščenomu .
SFX Ak stiti ščenym .
SFX Ak stiti ščenom .
SFX Ak stiti ščeni .
SFX Ak stiti ščene .
SFX Ak stiti ščenyh .
SFX Ak stiti ščenymi .
SFX Ak stiti ščena .
SFX Ak stiti ščenu .
SFX Ak stiti ščenoj .
SFX Ak stiti ščenoju .
SFX Ak stiti ščeno .
SFX Ak stiti ščenje .
SFX Ak stiti ščenja .
SFX Ak stiti ščenju .
SFX Ak stiti ščenjem .
SFX Ak stiti ščenij .
SFX Ak stiti ščenjam .
SFX Ak stiti ščenjami .
SFX Ak stiti ščenjah .

SFX Al Y 7
SFX Al 0 0/xPxE .
SFX Al a o/xPxBxO .
SFX Al a u/xPxE .
SFX Al a y/xPxE .
SFX Al a ě/xPxE .
SFX Al a oju/xPxE .
SFX Al a o/xPxE .

SFX Am Y 4
SFX Am ogo to .
SFX Am go m .
SFX Am go mu .
SFX Am ogo ym .

SFX An Y 6
SFX An 0 0/xPxE .
SFX An 0 o/xPxBxO .
SFX An 0 a/xPxE .
SFX An 0 u/xPxE .
SFX An 0 om/xPxE .
SFX An k če/xPxE .

SFX Ao Y 5
SFX Ao 0 0/xPxE .
SFX Ao e e/xPxBxO .
SFX Ao e a/xPxE .
SFX Ao e u/xPxE .
SFX Ao 0 m/xPxE .

SFX Ap Y 8
SFX Ap 0 0/xPxE .
SFX Ap 0 o/xPxBxO .
SFX Ap 0 i/xPxE .
SFX Ap 0 ij/xPxE .
SFX Ap 0 ah/xPxE .
SFX Ap 0 am/xPxE .
SFX Ap 0 ju/xPxE .
SFX Ap 0 ami/xPxE .

SFX Aq Y 8
SFX Aq 0 0/xPxE .
SFX Aq o a/xPxE .
SFX Aq o 0 .
SFX Aq o u/xPxE .
SFX Aq o ah/xPxE .
SFX Aq o am/xPxE .
SFX Aq 0 m/xPxE .
SFX Aq o ami/xPxE .

SFX Ar Y 68
SFX Ar ti l .
SFX Ar ti la .
SFX Ar ti lo .
SFX Ar ti li .
SFX Ar siti šu .
SFX Ar ti m .
SFX Ar ti š .
SFX Ar ti 0 .
SFX Ar ti mo .
SFX Ar i e .
SFX Ar iti et .
SFX Ar ti h .
SFX Ar ti še .
SFX Ar ti hmo .
SFX Ar ti ste .
SFX Ar ti hu .
SFX Ar iti eči .
SFX Ar iti eča .
SFX Ar iti eče .
SFX Ar ti my .
SFX Ar ti mogo .
SFX Ar ti momu .
SFX Ar ti mym .
SFX Ar ti mom .
SFX Ar ti mo .
SFX Ar ti ma .
SFX Ar ti mu .
SFX Ar ti moj .
SFX Ar ti moju .
SFX Ar ti mi .
SFX Ar ti me .
SFX Ar ti myh .
SFX Ar ti mym .
SFX Ar ti mymi .
SFX Ar ti vši .
SFX Ar ti všego .
SFX Ar ti všemu .
SFX Ar ti všim .
SFX Ar ti všem .
SFX Ar ti vših .
SFX Ar ti všimi .
SFX Ar ti vša .
SFX Ar ti všu .
SFX Ar ti všej .
SFX Ar ti všeju .
SFX Ar ti vše .
SFX Ar siti šeny .
SFX Ar siti šenogo .
SFX Ar siti šenomu .
SFX Ar siti šenym .
SFX Ar siti šenom .
SFX Ar siti šeni .
SFX Ar siti šene .
SFX Ar siti šenyh .
SFX Ar siti šenymi .
SFX Ar siti šena .
SFX Ar siti šenu .
SFX Ar siti šenoj .
SFX Ar siti šenoju .
SFX Ar siti šeno .
SFX Ar siti šenje .
SFX Ar siti šenja .
SFX Ar siti šenju .
SFX Ar siti šenjem .
SFX Ar siti šenij .
SFX Ar siti šenjam .
SFX Ar siti šenjami .
SFX Ar siti šenjah .

SFX As Y 81
SFX As ojdti šel .
SFX As ojdti šla .
SFX As ojdti šlo .
SFX As ojdti šli .
SFX As ti u .
SFX As ti em .
SFX As ti eš .
SFX As ti e .
SFX As ti emo .
SFX As ti ete .
SFX As ti ut .
SFX As ti eh .
SFX As ti eše .
SFX As ti ehmo .
SFX As ti este .
SFX As ti ehu .
SFX As ti i .
SFX As ti imo .
SFX As ti ite .
SFX As ti uči .
SFX As ti učego .
SFX As ti učemu .
SFX As ti učim .
SFX As ti učem .
SFX As ti učih .
SFX As ti učimi .
SFX As ti uča .
SFX As ti uču .
SFX As ti učej .
SFX As ti učeju .
SFX As ti uče .
SFX As ti omy .
SFX As ti omogo .
SFX As ti omomu .
SFX As ti omym .
SFX As ti omom .
SFX As ti omo .
SFX As ti oma .
SFX As ti omu .
SFX As ti omoj .
SFX As ti omoju .
SFX As ti omi .
SFX As ti ome .
SFX As ti omyh .
SFX As ti omym .
SFX As ti omymi .
SFX As ti omo .
SFX As ojdti ševši .
SFX As ojdti ševšego .
SFX As ojdti ševšemu .
SFX As ojdti ševšim .
SFX As ojdti ševšem .
SFX As ojdti ševših .
SFX As ojdti ševšimi .
SFX As ojdti ševša .
SFX As ojdti ševšu .
SFX As ojdti ševšej .
SFX As ojdti ševšeju .
SFX As ojdti ševše .
SFX As ti eny .
SFX As ti enogo .
SFX As ti enomu .
SFX As ti enym .
SFX As ti enom .
SFX As ti eni .
SFX As ti ene .
SFX As ti enyh .
SFX As ti enymi .
SFX As ti ena .
SFX As ti enu .
SFX As ti enoj .
SFX As ti enoju .
SFX As ti eno .
SFX As ti enje .
SFX As ti enja .
SFX As ti enju .
SFX As ti enjem .
SFX As ti enij .
SFX As ti enjam .
SFX As ti enjami .
SFX As ti enjah .

SFX At Y 9
SFX At 0 0/xPxE .
SFX At o o/xPxBxO .
SFX At o a/xPxE .
SFX At o 0 .
SFX At o u/xPxE .
SFX At o ah/xPxE .
SFX At o am/xPxE .
SFX At 0 m/xPxE .
SFX At o ami/xPxE .

SFX Au Y 12
SFX Au -nebud e-nebud .
SFX Au -nebud a-nebud .
SFX Au -nebud ego-nebud .
SFX Au -nebud u-nebud .
SFX Au -nebud ej-nebud .
SFX Au -nebud em-nebud .
SFX Au -nebud emu-nebud .
SFX Au -nebud im-nebud .
SFX Au -nebud eju-nebud .
SFX Au -nebud i-nebud .
SFX Au -nebud ih-nebud .
SFX Au -nebud imi-nebud .

SFX Av Y 11
SFX Av 0 0/xPxE .
SFX Av 0 e/xPxBxO .
SFX Av 0 i/xPxE .
SFX Av 0 a/xPxE .
SFX Av 0 ev/xPxE .
SFX Av 0 u/xPxE .
SFX Av 0 ah/xPxE .
SFX Av 0 am/xPxE .
SFX Av 0 em/xPxE .
SFX Av 0 ami/xPxE .
SFX Av c če/xPxE .

SFX Aw Y 8
SFX Aw 0 0/xPxE .
SFX Aw 0 e/xPxBxO .
SFX Aw 0 i/xPxE .
SFX Aw 0 ij/xPxE .
SFX Aw 0 ah/xPxE .
SFX Aw 0 am/xPxE .
SFX Aw 0 ju/xPxE .
SFX Aw 0 ami/xPxE .

SFX Ax Y 28
SFX Ax 0 0/xPxE .
SFX Ax y o/xBxPxE .
SFX Ax y a/xPxE .
SFX Ax y ogo/xPxE .
SFX Ax y u/xPxE .
SFX Ax y oj/xPxE .
SFX Ax y om/xPxE .
SFX Ax y omu/xPxE .
SFX Ax 0 m/xPxE .
SFX Ax y oju/xPxE .
SFX Ax y i/xPxE .
SFX Ax y e/xPxE .
SFX Ax 0 h/xPxE .
SFX Ax 0 mi/xPxE .
SFX Ax oky ši/zz .
SFX Ax oky šego/zz .
SFX Ax oky šemu/zz .
SFX Ax oky šim/zz .
SFX Ax oky šem/zz .
SFX Ax oky še/zz .
SFX Ax oky ša/zz .
SFX Ax oky šu/zz .
SFX Ax oky šej/zz .
SFX Ax oky šeju/zz .
SFX Ax oky ših/zz .
SFX Ax oky šim/zz .
SFX Ax oky šimi/zz .
SFX Ax oky je/zz .

SFX Ay Y 10
SFX Ay 0 0/xPxE .
SFX Ay 0 e/xPxBxO .
SFX Ay 0 i/xPxE .
SFX Ay 0 a/xPxE .
SFX Ay 0 ev/xPxE .
SFX Ay 0 u/xPxE .
SFX Ay 0 ah/xPxE .
SFX Ay 0 am/xPxE .
SFX Ay 0 em/xPxE .
SFX Ay 0 ami/xPxE .

SFX Az Y 8
SFX Az 0 y .
SFX Az 0 a .
SFX Az 0 ov .
SFX Az 0 u .
SFX Az 0 ah .
SFX Az 0 am .
SFX Az 0 om .
SFX Az 0 ami .

SFX BA Y 9
SFX BA 0 i .
SFX BA 0 a .
SFX BA 0 ov .
SFX BA 0 u .
SFX BA 0 ah .
SFX BA 0 am .
SFX BA 0 om .
SFX BA 0 ami .
SFX BA 0 e .

SFX BB Y 9
SFX BB ec ci .
SFX BB ec ca .
SFX BB ec cev .
SFX BB ec cu .
SFX BB ec cah .
SFX BB ec cam .
SFX BB ec cem .
SFX BB ec cami .
SFX BB ec če .

SFX BC Y 9
SFX BC 0 y .
SFX BC 0 a .
SFX BC 0 ov .
SFX BC 0 u .
SFX BC 0 ah .
SFX BC 0 am .
SFX BC 0 om .
SFX BC 0 ami .
SFX BC 0 e .

SFX BD Y 8
SFX BD 0 e .
SFX BD 0 a .
SFX BD 0 ev .
SFX BD 0 u .
SFX BD 0 ah .
SFX BD 0 am .
SFX BD 0 em .
SFX BD 0 ami .

SFX BE Y 80
SFX BE ti l .
SFX BE ti la .
SFX BE ti lo .
SFX BE ti li .
SFX BE ati u .
SFX BE ati em .
SFX BE ati eš .
SFX BE ati e .
SFX BE ati emo .
SFX BE ati ete .
SFX BE ati ut .
SFX BE ti h .
SFX BE ti še .
SFX BE ti hmo .
SFX BE ti ste .
SFX BE ti hu .
SFX BE ati 0 .
SFX BE ati mo .
SFX BE ati te .
SFX BE ati uči .
SFX BE ati učego .
SFX BE ati učemu .
SFX BE ati učim .
SFX BE ati učem .
SFX BE ati učih .
SFX BE ati učimi .
SFX BE ati uča .
SFX BE ati uču .
SFX BE ati učej .
SFX BE ati učeju .
SFX BE ati uče .
SFX BE ati emy .
SFX BE ati emogo .
SFX BE ati emomu .
SFX BE ati emym .
SFX BE ati emom .
SFX BE ati emo .
SFX BE ati ema .
SFX BE ati emu .
SFX BE ati emoj .
SFX BE ati emoju .
SFX BE ati emi .
SFX BE ati eme .
SFX BE ati emyh .
SFX BE ati emym .
SFX BE ati emymi .
SFX BE ti vši .
SFX BE ti všego .
SFX BE ti všemu .
SFX BE ti všim .
SFX BE ti všem .
SFX BE ti vših .
SFX BE ti všimi .
SFX BE ti vša .
SFX BE ti všu .
SFX BE ti všej .
SFX BE ti všeju .
SFX BE ti vše .
SFX BE ti ny .
SFX BE ti nogo .
SFX BE ti nomu .
SFX BE ti nym .
SFX BE ti nom .
SFX BE ti ni .
SFX BE ti ne .
SFX BE ti nyh .
SFX BE ti nymi .
SFX BE ti na .
SFX BE ti nu .
SFX BE ti noj .
SFX BE ti noju .
SFX BE ti no .
SFX BE ti nje .
SFX BE ti nja .
SFX BE ti nju .
SFX BE ti njem .
SFX BE ti nij .
SFX BE ti njam .
SFX BE ti njami .
SFX BE ti njah .

SFX BF Y 5
SFX BF 0 0/xPxE .
SFX BF 0 e/xPxBxO .
SFX BF 0 a/xPxE .
SFX BF 0 u/xPxE .
SFX BF 0 em/xPxE .

SFX BG Y 4
SFX BG ista ěhsot .
SFX BG ista ěhstah .
SFX BG ista ěmstam .
SFX BG ista ěmistami .

SFX BH Y 11
SFX BH 0 0/xPxE .
SFX BH a o/xPxBxO .
SFX BH a y/xPxE .
SFX BH a u/xPxE .
SFX BH na en/xPxE .
SFX BH a ě/xPxE .
SFX BH 0 h/xPxE .
SFX BH 0 m/xPxE .
SFX BH a oju/xPxE .
SFX BH 0 mi/xPxE .
SFX BH a o/xPxE .

SFX BI Y 11
SFX BI 0 0/xPxE .
SFX BI a e/xPxBxO .
SFX BI a i/xPxE .
SFX BI a u/xPxE .
SFX BI a ev/xPxE .
SFX BI a e/xPxE .
SFX BI 0 h/xPxE .
SFX BI 0 m/xPxE .
SFX BI a eju/xPxE .
SFX BI 0 mi/xPxE .
SFX BI a o/xPxE .

SFX BJ Y 9
SFX BJ 0 0/xPxE .
SFX BJ o o/xPxBxO .
SFX BJ oko ka/xPxE .
SFX BJ o 0 .
SFX BJ oko ku/xPxE .
SFX BJ oko kah/xPxE .
SFX BJ oko kam/xPxE .
SFX BJ oko kom/xPxE .
SFX BJ oko kami/xPxE .

SFX BK Y 68
SFX BK ti l .
SFX BK ti la .
SFX BK ti lo .
SFX BK ti li .
SFX BK iti u .
SFX BK ti m .
SFX BK ti š .
SFX BK ti 0 .
SFX BK ti mo .
SFX BK i e .
SFX BK iti et .
SFX BK ti h .
SFX BK ti še .
SFX BK ti hmo .
SFX BK ti ste .
SFX BK ti hu .
SFX BK iti eči .
SFX BK iti eča .
SFX BK iti eče .
SFX BK ti my .
SFX BK ti mogo .
SFX BK ti momu .
SFX BK ti mym .
SFX BK ti mom .
SFX BK ti mo .
SFX BK ti ma .
SFX BK ti mu .
SFX BK ti moj .
SFX BK ti moju .
SFX BK ti mi .
SFX BK ti me .
SFX BK ti myh .
SFX BK ti mym .
SFX BK ti mymi .
SFX BK ti vši .
SFX BK ti všego .
SFX BK ti všemu .
SFX BK ti všim .
SFX BK ti všem .
SFX BK ti vših .
SFX BK ti všimi .
SFX BK ti vša .
SFX BK ti všu .
SFX BK ti všej .
SFX BK ti všeju .
SFX BK ti vše .
SFX BK iti eny .
SFX BK iti enogo .
SFX BK iti enomu .
SFX BK iti enym .
SFX BK iti enom .
SFX BK iti eni .
SFX BK iti ene .
SFX BK iti enyh .
SFX BK iti enymi .
SFX BK iti ena .
SFX BK iti enu .
SFX BK iti enoj .
SFX BK iti enoju .
SFX BK iti eno .
SFX BK iti enje .
SFX BK iti enja .
SFX BK iti enju .
SFX BK iti enjem .
SFX BK iti enij .
SFX BK iti enjam .
SFX BK iti enjami .
SFX BK iti enjah .

SFX BL Y 68
SFX BL ti l .
SFX BL ti la .
SFX BL ti lo .
SFX BL ti li .
SFX BL ati u .
SFX BL ati im .
SFX BL ati iš .
SFX BL ati i .
SFX BL ati imo .
SFX BL ati ite .
SFX BL ati et .
SFX BL ti h .
SFX BL ti še .
SFX BL ti hmo .
SFX BL ti ste .
SFX BL ti hu .
SFX BL ati eči .
SFX BL ati eča .
SFX BL ati eče .
SFX BL ati imy .
SFX BL ati imogo .
SFX BL ati imomu .
SFX BL ati imym .
SFX BL ati imom .
SFX BL ati imo .
SFX BL ati ima .
SFX BL ati imu .
SFX BL ati imoj .
SFX BL ati imoju .
SFX BL ati imi .
SFX BL ati ime .
SFX BL ati imyh .
SFX BL ati imym .
SFX BL ati imymi .
SFX BL ti vši .
SFX BL ti všego .
SFX BL ti všemu .
SFX BL ti všim .
SFX BL ti všem .
SFX BL ti vših .
SFX BL ti všimi .
SFX BL ti vša .
SFX BL ti všu .
SFX BL ti všej .
SFX BL ti všeju .
SFX BL ti vše .
SFX BL ti ny .
SFX BL ti nogo .
SFX BL ti nomu .
SFX BL ti nym .
SFX BL ti nom .
SFX BL ti ni .
SFX BL ti ne .
SFX BL ti nyh .
SFX BL ti nymi .
SFX BL ti na .
SFX BL ti nu .
SFX BL ti noj .
SFX BL ti noju .
SFX BL ti no .
SFX BL ti nje .
SFX BL ti nja .
SFX BL ti nju .
SFX BL ti njem .
SFX BL ti nij .
SFX BL ti njam .
SFX BL ti njami .
SFX BL ti njah .

SFX BM Y 13
SFX BM 0 0/xPxE .
SFX BM e o/xPxBxO .
SFX BM e i/xPxE .
SFX BM 0 te/xPxE .
SFX BM 0 ta/xPxE .
SFX BM e ij/xPxE .
SFX BM 0 ti/xPxE .
SFX BM 0 tu/xPxE .
SFX BM e ah/xPxE .
SFX BM e am/xPxE .
SFX BM 0 tem/xPxE .
SFX BM 0 tom/xPxE .
SFX BM e ami/xPxE .

SFX BN Y 10
SFX BN 0 0/xPxE .
SFX BN 0 o/xPxBxO .
SFX BN 0 i/xPxE .
SFX BN 0 a/xPxE .
SFX BN 0 ev/xPxE .
SFX BN 0 u/xPxE .
SFX BN 0 ah/xPxE .
SFX BN 0 am/xPxE .
SFX BN 0 em/xPxE .
SFX BN 0 ami/xPxE .

SFX BO Y 9
SFX BO n 0 .
SFX BO 0 a .
SFX BO in ov .
SFX BO 0 u .
SFX BO in ah .
SFX BO in am .
SFX BO 0 om .
SFX BO in ami .
SFX BO 0 e .

SFX BP Y 4
SFX BP to ego .
SFX BP to em .
SFX BP to emu .
SFX BP to im .

SFX BQ Y 80
SFX BQ ti l .
SFX BQ ti la .
SFX BQ ti lo .
SFX BQ ti li .
SFX BQ ti m .
SFX BQ ti š .
SFX BQ ti 0 .
SFX BQ ti mo .
SFX BQ i e .
SFX BQ ti dut .
SFX BQ ti h .
SFX BQ ti še .
SFX BQ ti hmo .
SFX BQ ti ste .
SFX BQ ti hu .
SFX BQ ti j .
SFX BQ ti jmo .
SFX BQ ti jte .
SFX BQ ti duči .
SFX BQ ti dučego .
SFX BQ ti dučemu .
SFX BQ ti dučim .
SFX BQ ti dučem .
SFX BQ ti dučih .
SFX BQ ti dučimi .
SFX BQ ti duča .
SFX BQ ti duču .
SFX BQ ti dučej .
SFX BQ ti dučeju .
SFX BQ ti duče .
SFX BQ ti domy .
SFX BQ ti domogo .
SFX BQ ti domomu .
SFX BQ ti domym .
SFX BQ ti domom .
SFX BQ ti domo .
SFX BQ ti doma .
SFX BQ ti domu .
SFX BQ ti domoj .
SFX BQ ti domoju .
SFX BQ ti domi .
SFX BQ ti dome .
SFX BQ ti domyh .
SFX BQ ti domym .
SFX BQ ti domymi .
SFX BQ ti domo .
SFX BQ ti vši .
SFX BQ ti všego .
SFX BQ ti všemu .
SFX BQ ti všim .
SFX BQ ti všem .
SFX BQ ti vših .
SFX BQ ti všimi .
SFX BQ ti vša .
SFX BQ ti všu .
SFX BQ ti všej .
SFX BQ ti všeju .
SFX BQ ti vše .
SFX BQ ti ny .
SFX BQ ti nogo .
SFX BQ ti nomu .
SFX BQ ti nym .
SFX BQ ti nom .
SFX BQ ti ni .
SFX BQ ti ne .
SFX BQ ti nyh .
SFX BQ ti nymi .
SFX BQ ti na .
SFX BQ ti nu .
SFX BQ ti noj .
SFX BQ ti noju .
SFX BQ ti no .
SFX BQ ti nje .
SFX BQ ti nja .
SFX BQ ti nju .
SFX BQ ti njem .
SFX BQ ti nij .
SFX BQ ti njam .
SFX BQ ti njami .
SFX BQ ti njah .

SFX BR Y 4
SFX BR to-nebud ogo-nebud .
SFX BR to-nebud om-nebud .
SFX BR to-nebud omu-nebud .
SFX BR to-nebud ym-nebud .

SFX BS Y 80
SFX BS ti l .
SFX BS ti la .
SFX BS ti lo .
SFX BS ti li .
SFX BS zati žu .
SFX BS zati žem .
SFX BS zati žeš .
SFX BS zati že .
SFX BS zati žemo .
SFX BS zati žete .
SFX BS zati žut .
SFX BS ti h .
SFX BS ti še .
SFX BS ti hmo .
SFX BS ti ste .
SFX BS ti hu .
SFX BS zati ži .
SFX BS zati žimo .
SFX BS zati žite .
SFX BS zati žuči .
SFX BS zati žučego .
SFX BS zati žučemu .
SFX BS zati žučim .
SFX BS zati žučem .
SFX BS zati žučih .
SFX BS zati žučimi .
SFX BS zati žuča .
SFX BS zati žuču .
SFX BS zati žučej .
SFX BS zati žučeju .
SFX BS zati žuče .
SFX BS zati žemy .
SFX BS zati žemogo .
SFX BS zati žemomu .
SFX BS zati žemym .
SFX BS zati žemom .
SFX BS zati žemo .
SFX BS zati žema .
SFX BS zati žemu .
SFX BS zati žemoj .
SFX BS zati žemoju .
SFX BS zati žemi .
SFX BS zati žeme .
SFX BS zati žemyh .
SFX BS zati žemym .
SFX BS zati žemymi .
SFX BS ti vši .
SFX BS ti všego .
SFX BS ti všemu .
SFX BS ti všim .
SFX BS ti všem .
SFX BS ti vših .
SFX BS ti všimi .
SFX BS ti vša .
SFX BS ti všu .
SFX BS ti všej .
SFX BS ti všeju .
SFX BS ti vše .
SFX BS ti ny .
SFX BS ti nogo .
SFX BS ti nomu .
SFX BS ti nym .
SFX BS ti nom .
SFX BS ti ni .
SFX BS ti ne .
SFX BS ti nyh .
SFX BS ti nymi .
SFX BS ti na .
SFX BS ti nu .
SFX BS ti noj .
SFX BS ti noju .
SFX BS ti no .
SFX BS ti nje .
SFX BS ti nja .
SFX BS ti nju .
SFX BS ti njem .
SFX BS ti nij .
SFX BS ti njam .
SFX BS ti njami .
SFX BS ti njah .

SFX BT Y 4
SFX BT obě ebe .
SFX BT obě e .
SFX BT obě i .
SFX BT ě oju .

SFX BU Y 4
SFX BU i ebe .
SFX BU i e .
SFX BU i obě .
SFX BU i oboju .

SFX BV Y 62
SFX BV ti l .
SFX BV ti la .
SFX BV ti lo .
SFX BV ti li .
SFX BV ti ju .
SFX BV ti jem .
SFX BV ti ješ .
SFX BV ti je .
SFX BV ti jemo .
SFX BV ti jete .
SFX BV ti jut .
SFX BV ti h .
SFX BV ti še .
SFX BV ti hmo .
SFX BV ti ste .
SFX BV ti hu .
SFX BV ti j .
SFX BV ti jmo .
SFX BV ti jte .
SFX BV ti juči .
SFX BV ti jučego .
SFX BV ti jučemu .
SFX BV ti jučim .
SFX BV ti jučem .
SFX BV ti jučih .
SFX BV ti jučimi .
SFX BV ti juča .
SFX BV ti juču .
SFX BV ti jučej .
SFX BV ti jučeju .
SFX BV ti juče .
SFX BV ti jemy .
SFX BV ti jemogo .
SFX BV ti jemomu .
SFX BV ti jemym .
SFX BV ti jemom .
SFX BV ti jemo .
SFX BV ti jema .
SFX BV ti jemu .
SFX BV ti jemoj .
SFX BV ti jemoju .
SFX BV ti jemi .
SFX BV ti jeme .
SFX BV ti jemyh .
SFX BV ti jemym .
SFX BV ti jemymi .
SFX BV ti vši .
SFX BV ti všego .
SFX BV ti všemu .
SFX BV ti všim .
SFX BV ti všem .
SFX BV ti vših .
SFX BV ti všimi .
SFX BV ti vša .
SFX BV ti všu .
SFX BV ti všej .
SFX BV ti všeju .
SFX BV ti vše .
SFX BV i y .
SFX BV i a .
SFX BV i o .
SFX BV i je .

SFX BW Y 11
SFX BW 0 0/xPxE .
SFX BW 0 o/xPxBxO .
SFX BW 0 y/xPxE .
SFX BW 0 a/xPxE .
SFX BW 0 ov/xPxE .
SFX BW 0 u/xPxE .
SFX BW 0 ah/xPxE .
SFX BW 0 am/xPxE .
SFX BW 0 om/xPxE .
SFX BW 0 ami/xPxE .
SFX BW k če/xPxE .

SFX BX Y 18
SFX BX 0 0/xPxE .
SFX BX 0 e/xPxBxO .
SFX BX j 0 .
SFX BX j i/xPxE .
SFX BX 0 e/xPxE .
SFX BX j e/xPxE .
SFX BX 0 a/xPxE .
SFX BX j ev/xPxE .
SFX BX 0 ev/xPxE .
SFX BX 0 u/xPxE .
SFX BX j ah/xPxE .
SFX BX 0 ah/xPxE .
SFX BX j am/xPxE .
SFX BX 0 am/xPxE .
SFX BX j em/xPxE .
SFX BX 0 em/xPxE .
SFX BX j ami/xPxE .
SFX BX 0 ami/xPxE .

SFX BY Y 9
SFX BY a y .
SFX BY a u .
SFX BY a 0 .
SFX BY a ě .
SFX BY 0 h .
SFX BY 0 m .
SFX BY a oju .
SFX BY 0 mi .
SFX BY a o .

SFX BZ Y 9
SFX BZ a e .
SFX BZ a u .
SFX BZ a 0 .
SFX BZ a i .
SFX BZ 0 h .
SFX BZ 0 m .
SFX BZ a eju .
SFX BZ 0 mi .
SFX BZ a o .

SFX Ba Y 19
SFX Ba 0 0/xPxE .
SFX Ba 0 o/xPxBxO .
SFX Ba ot t/xPxE .
SFX Ba ot te/xPxE .
SFX Ba 0 e/xPxE .
SFX Ba ot ta/xPxE .
SFX Ba 0 a/xPxE .
SFX Ba ot tev/xPxE .
SFX Ba 0 ev/xPxE .
SFX Ba ot tu/xPxE .
SFX Ba 0 u/xPxE .
SFX Ba ot tah/xPxE .
SFX Ba 0 ah/xPxE .
SFX Ba ot tam/xPxE .
SFX Ba 0 am/xPxE .
SFX Ba ot tem/xPxE .
SFX Ba 0 em/xPxE .
SFX Ba ot tami/xPxE .
SFX Ba 0 ami/xPxE .

SFX Bb Y 26
SFX Bb 0 0/xPxE .
SFX Bb i e/xPxE .
SFX Bb i a/xPxE .
SFX Bb i ego/xBxPxE .
SFX Bb i u/xPxE .
SFX Bb i ej/xPxE .
SFX Bb i em/xPxE .
SFX Bb i emu/xPxE .
SFX Bb 0 m/xPxE .
SFX Bb i eju/xPxE .
SFX Bb 0 h/xPxE .
SFX Bb 0 mi/xPxE .
SFX Bb i ejši/zz .
SFX Bb i ejšego/zz .
SFX Bb i ejšemu/zz .
SFX Bb i ejšim/zz .
SFX Bb i ejšem/zz .
SFX Bb i ejše/zz .
SFX Bb i ejša/zz .
SFX Bb i ejšu/zz .
SFX Bb i ejšej/zz .
SFX Bb i ejšeju/zz .
SFX Bb i ejših/zz .
SFX Bb i ejšim/zz .
SFX Bb i ejšimi/zz .
SFX Bb i eje/zz .

SFX Bc Y 68
SFX Bc ti l .
SFX Bc ti la .
SFX Bc ti lo .
SFX Bc ti li .
SFX Bc ěti ju .
SFX Bc ěti im .
SFX Bc ěti iš .
SFX Bc ěti i .
SFX Bc ěti imo .
SFX Bc ěti ite .
SFX Bc ěti et .
SFX Bc ti h .
SFX Bc ti še .
SFX Bc ti hmo .
SFX Bc ti ste .
SFX Bc ti hu .
SFX Bc ěti eči .
SFX Bc ěti eča .
SFX Bc ěti eče .
SFX Bc ěti imy .
SFX Bc ěti imogo .
SFX Bc ěti imomu .
SFX Bc ěti imym .
SFX Bc ěti imom .
SFX Bc ěti imo .
SFX Bc ěti ima .
SFX Bc ěti imu .
SFX Bc ěti imoj .
SFX Bc ěti imoju .
SFX Bc ěti imi .
SFX Bc ěti ime .
SFX Bc ěti imyh .
SFX Bc ěti imym .
SFX Bc ěti imymi .
SFX Bc ti vši .
SFX Bc ti všego .
SFX Bc ti všemu .
SFX Bc ti všim .
SFX Bc ti všem .
SFX Bc ti vših .
SFX Bc ti všimi .
SFX Bc ti vša .
SFX Bc ti všu .
SFX Bc ti všej .
SFX Bc ti všeju .
SFX Bc ti vše .
SFX Bc ti ny .
SFX Bc ti nogo .
SFX Bc ti nomu .
SFX Bc ti nym .
SFX Bc ti nom .
SFX Bc ti ni .
SFX Bc ti ne .
SFX Bc ti nyh .
SFX Bc ti nymi .
SFX Bc ti na .
SFX Bc ti nu .
SFX Bc ti noj .
SFX Bc ti noju .
SFX Bc ti no .
SFX Bc ti nje .
SFX Bc ti nja .
SFX Bc ti nju .
SFX Bc ti njem .
SFX Bc ti nij .
SFX Bc ti njam .
SFX Bc ti njami .
SFX Bc ti njah .

SFX Bd Y 11
SFX Bd 0 0/xPxE .
SFX Bd 0 o/xPxBxO .
SFX Bd 0 y/xPxE .
SFX Bd 0 a/xPxE .
SFX Bd 0 ov/xPxE .
SFX Bd 0 u/xPxE .
SFX Bd 0 ah/xPxE .
SFX Bd 0 am/xPxE .
SFX Bd 0 om/xPxE .
SFX Bd 0 ami/xPxE .
SFX Bd h še/xPxE .

SFX Be Y 28
SFX Be 0 0/xPxE .
SFX Be y o/xBxPxE .
SFX Be y a/xPxE .
SFX Be y ogo/xPxE .
SFX Be y u/xPxE .
SFX Be y oj/xPxE .
SFX Be y om/xPxE .
SFX Be y omu/xPxE .
SFX Be 0 m/xPxE .
SFX Be y oju/xPxE .
SFX Be y i/xPxE .
SFX Be y e/xPxE .
SFX Be 0 h/xPxE .
SFX Be 0 mi/xPxE .
SFX Be oky ši/zz .
SFX Be oky šego/zz .
SFX Be oky šemu/zz .
SFX Be oky šim/zz .
SFX Be oky šem/zz .
SFX Be oky še/zz .
SFX Be oky ša/zz .
SFX Be oky šu/zz .
SFX Be oky šej/zz .
SFX Be oky šeju/zz .
SFX Be oky ših/zz .
SFX Be oky šim/zz .
SFX Be oky šimi/zz .
SFX Be soky še/xPxE .

SFX Bf Y 80
SFX Bf ti l .
SFX Bf ti la .
SFX Bf ti lo .
SFX Bf ti li .
SFX Bf ěti aju .
SFX Bf ěti ajem .
SFX Bf ěti aješ .
SFX Bf ěti aje .
SFX Bf ěti ajemo .
SFX Bf ěti ajete .
SFX Bf ěti ajut .
SFX Bf ti h .
SFX Bf ti še .
SFX Bf ti hmo .
SFX Bf ti ste .
SFX Bf ti hu .
SFX Bf ěti aj .
SFX Bf ěti ajmo .
SFX Bf ěti ajte .
SFX Bf ěti ajuči .
SFX Bf ěti ajučego .
SFX Bf ěti ajučemu .
SFX Bf ěti ajučim .
SFX Bf ěti ajučem .
SFX Bf ěti ajučih .
SFX Bf ěti ajučimi .
SFX Bf ěti ajuča .
SFX Bf ěti ajuču .
SFX Bf ěti ajučej .
SFX Bf ěti ajučeju .
SFX Bf ěti ajuče .
SFX Bf ěti ajemy .
SFX Bf ěti ajemogo .
SFX Bf ěti ajemomu .
SFX Bf ěti ajemym .
SFX Bf ěti ajemom .
SFX Bf ěti ajemo .
SFX Bf ěti ajema .
SFX Bf ěti ajemu .
SFX Bf ěti ajemoj .
SFX Bf ěti ajemoju .
SFX Bf ěti ajemi .
SFX Bf ěti ajeme .
SFX Bf ěti ajemyh .
SFX Bf ěti ajemym .
SFX Bf ěti ajemymi .
SFX Bf ti vši .
SFX Bf ti všego .
SFX Bf ti všemu .
SFX Bf ti všim .
SFX Bf ti všem .
SFX Bf ti vših .
SFX Bf ti všimi .
SFX Bf ti vša .
SFX Bf ti všu .
SFX Bf ti všej .
SFX Bf ti všeju .
SFX Bf ti vše .
SFX Bf ti ny .
SFX Bf ti nogo .
SFX Bf ti nomu .
SFX Bf ti nym .
SFX Bf ti nom .
SFX Bf ti ni .
SFX Bf ti ne .
SFX Bf ti nyh .
SFX Bf ti nymi .
SFX Bf ti na .
SFX Bf ti nu .
SFX Bf ti noj .
SFX Bf ti noju .
SFX Bf ti no .
SFX Bf ti nje .
SFX Bf ti nja .
SFX Bf ti nju .
SFX Bf ti njem .
SFX Bf ti nij .
SFX Bf ti njam .
SFX Bf ti njami .
SFX Bf ti njah .

SFX Bg Y 80
SFX Bg ti l .
SFX Bg ti la .
SFX Bg ti lo .
SFX Bg ti li .
SFX Bg ti ju .
SFX Bg ti jem .
SFX Bg ti ješ .
SFX Bg ti je .
SFX Bg ti jemo .
SFX Bg ti jete .
SFX Bg ti jut .
SFX Bg ti h .
SFX Bg ti še .
SFX Bg ti hmo .
SFX Bg ti ste .
SFX Bg ti hu .
SFX Bg ti j .
SFX Bg ti jmo .
SFX Bg ti jte .
SFX Bg ti juči .
SFX Bg ti jučego .
SFX Bg ti jučemu .
SFX Bg ti jučim .
SFX Bg ti jučem .
SFX Bg ti jučih .
SFX Bg ti jučimi .
SFX Bg ti juča .
SFX Bg ti juču .
SFX Bg ti jučej .
SFX Bg ti jučeju .
SFX Bg ti juče .
SFX Bg ti jemy .
SFX Bg ti jemogo .
SFX Bg ti jemomu .
SFX Bg ti jemym .
SFX Bg ti jemom .
SFX Bg ti jemo .
SFX Bg ti jema .
SFX Bg ti jemu .
SFX Bg ti jemoj .
SFX Bg ti jemoju .
SFX Bg ti jemi .
SFX Bg ti jeme .
SFX Bg ti jemyh .
SFX Bg ti jemym .
SFX Bg ti jemymi .
SFX Bg ti vši .
SFX Bg ti všego .
SFX Bg ti všemu .
SFX Bg ti všim .
SFX Bg ti všem .
SFX Bg ti vših .
SFX Bg ti všimi .
SFX Bg ti vša .
SFX Bg ti všu .
SFX Bg ti všej .
SFX Bg ti všeju .
SFX Bg ti vše .
SFX Bg ti ny .
SFX Bg ti nogo .
SFX Bg ti nomu .
SFX Bg ti nym .
SFX Bg ti nom .
SFX Bg ti ni .
SFX Bg ti ne .
SFX Bg ti nyh .
SFX Bg ti nymi .
SFX Bg ti na .
SFX Bg ti nu .
SFX Bg ti noj .
SFX Bg ti noju .
SFX Bg ti no .
SFX Bg ti nje .
SFX Bg ti nja .
SFX Bg ti nju .
SFX Bg ti njem .
SFX Bg ti nij .
SFX Bg ti njam .
SFX Bg ti njami .
SFX Bg ti njah .

SFX Bh Y 28
SFX Bh 0 0/xPxE .
SFX Bh y o/xBxPxE .
SFX Bh y a/xPxE .
SFX Bh y ogo/xPxE .
SFX Bh y u/xPxE .
SFX Bh y oj/xPxE .
SFX Bh y om/xPxE .
SFX Bh y omu/xPxE .
SFX Bh 0 m/xPxE .
SFX Bh y oju/xPxE .
SFX Bh y i/xPxE .
SFX Bh y e/xPxE .
SFX Bh 0 h/xPxE .
SFX Bh 0 mi/xPxE .
SFX Bh gy žějši/zz .
SFX Bh gy žějšego/zz .
SFX Bh gy žějšemu/zz .
SFX Bh gy žějšim/zz .
SFX Bh gy žějšem/zz .
SFX Bh gy žějše/zz .
SFX Bh gy žějša/zz .
SFX Bh gy žějšu/zz .
SFX Bh gy žějšej/zz .
SFX Bh gy žějšeju/zz .
SFX Bh gy žějših/zz .
SFX Bh gy žějšim/zz .
SFX Bh gy žějšimi/zz .
SFX Bh gy žeje/zz .

SFX Bi Y 11
SFX Bi 0 0/xPxE .
SFX Bi 0 o/xPxBxO .
SFX Bi 0 i/xPxE .
SFX Bi 0 a/xPxE .
SFX Bi 0 ov/xPxE .
SFX Bi 0 u/xPxE .
SFX Bi 0 ah/xPxE .
SFX Bi 0 am/xPxE .
SFX Bi 0 om/xPxE .
SFX Bi 0 ami/xPxE .
SFX Bi h še/xPxE .

SFX Bj Y 80
SFX Bj ti l .
SFX Bj ti la .
SFX Bj ti lo .
SFX Bj ti li .
SFX Bj ati u .
SFX Bj ati em .
SFX Bj ati eš .
SFX Bj ati e .
SFX Bj ati emo .
SFX Bj ati ete .
SFX Bj ati ut .
SFX Bj ti h .
SFX Bj ti še .
SFX Bj ti hmo .
SFX Bj ti ste .
SFX Bj ti hu .
SFX Bj ati i .
SFX Bj ati imo .
SFX Bj ati ite .
SFX Bj ati uči .
SFX Bj ati učego .
SFX Bj ati učemu .
SFX Bj ati učim .
SFX Bj ati učem .
SFX Bj ati učih .
SFX Bj ati učimi .
SFX Bj ati uča .
SFX Bj ati uču .
SFX Bj ati učej .
SFX Bj ati učeju .
SFX Bj ati uče .
SFX Bj ati emy .
SFX Bj ati emogo .
SFX Bj ati emomu .
SFX Bj ati emym .
SFX Bj ati emom .
SFX Bj ati emo .
SFX Bj ati ema .
SFX Bj ati emu .
SFX Bj ati emoj .
SFX Bj ati emoju .
SFX Bj ati emi .
SFX Bj ati eme .
SFX Bj ati emyh .
SFX Bj ati emym .
SFX Bj ati emymi .
SFX Bj ti vši .
SFX Bj ti všego .
SFX Bj ti všemu .
SFX Bj ti všim .
SFX Bj ti všem .
SFX Bj ti vših .
SFX Bj ti všimi .
SFX Bj ti vša .
SFX Bj ti všu .
SFX Bj ti všej .
SFX Bj ti všeju .
SFX Bj ti vše .
SFX Bj ti ny .
SFX Bj ti nogo .
SFX Bj ti nomu .
SFX Bj ti nym .
SFX Bj ti nom .
SFX Bj ti ni .
SFX Bj ti ne .
SFX Bj ti nyh .
SFX Bj ti nymi .
SFX Bj ti na .
SFX Bj ti nu .
SFX Bj ti noj .
SFX Bj ti noju .
SFX Bj ti no .
SFX Bj ti nje .
SFX Bj ti nja .
SFX Bj ti nju .
SFX Bj ti njem .
SFX Bj ti nij .
SFX Bj ti njam .
SFX Bj ti njami .
SFX Bj ti njah .

SFX Bk Y 11
SFX Bk i e .
SFX Bk i a .
SFX Bk i ego .
SFX Bk i u .
SFX Bk i ej .
SFX Bk i em .
SFX Bk i emu .
SFX Bk 0 m .
SFX Bk i eju .
SFX Bk 0 h .
SFX Bk 0 mi .

SFX Bl Y 28
SFX Bl 0 0/xPxE .
SFX Bl y o/xBxPxE .
SFX Bl y a/xPxE .
SFX Bl y ogo/xPxE .
SFX Bl y u/xPxE .
SFX Bl y oj/xPxE .
SFX Bl y om/xPxE .
SFX Bl y omu/xPxE .
SFX Bl 0 m/xPxE .
SFX Bl y oju/xPxE .
SFX Bl y i/xPxE .
SFX Bl y e/xPxE .
SFX Bl 0 h/xPxE .
SFX Bl 0 mi/xPxE .
SFX Bl ky ši/zz .
SFX Bl ky šego/zz .
SFX Bl ky šemu/zz .
SFX Bl ky šim/zz .
SFX Bl ky šem/zz .
SFX Bl ky še/zz .
SFX Bl ky ša/zz .
SFX Bl ky šu/zz .
SFX Bl ky šej/zz .
SFX Bl ky šeju/zz .
SFX Bl ky ših/zz .
SFX Bl ky šim/zz .
SFX Bl ky šimi/zz .
SFX Bl ky že/xPxE .

SFX Bm Y 4
SFX Bm a ě .
SFX Bm a oh .
SFX Bm a om .
SFX Bm a oma .

SFX Bn Y 80
SFX Bn ti l .
SFX Bn ti la .
SFX Bn ti lo .
SFX Bn ti li .
SFX Bn ti nu .
SFX Bn ti nem .
SFX Bn ti neš .
SFX Bn ti ne .
SFX Bn ti nemo .
SFX Bn ti nete .
SFX Bn ti nut .
SFX Bn ti h .
SFX Bn ti še .
SFX Bn ti hmo .
SFX Bn ti ste .
SFX Bn ti hu .
SFX Bn ti ni .
SFX Bn ti nimo .
SFX Bn ti nite .
SFX Bn ti nuči .
SFX Bn ti nučego .
SFX Bn ti nučemu .
SFX Bn ti nučim .
SFX Bn ti nučem .
SFX Bn ti nučih .
SFX Bn ti nučimi .
SFX Bn ti nuča .
SFX Bn ti nuču .
SFX Bn ti nučej .
SFX Bn ti nučeju .
SFX Bn ti nuče .
SFX Bn ti nemy .
SFX Bn ti nemogo .
SFX Bn ti nemomu .
SFX Bn ti nemym .
SFX Bn ti nemom .
SFX Bn ti nemo .
SFX Bn ti nema .
SFX Bn ti nemu .
SFX Bn ti nemoj .
SFX Bn ti nemoju .
SFX Bn ti nemi .
SFX Bn ti neme .
SFX Bn ti nemyh .
SFX Bn ti nemym .
SFX Bn ti nemymi .
SFX Bn ti vši .
SFX Bn ti všego .
SFX Bn ti všemu .
SFX Bn ti všim .
SFX Bn ti všem .
SFX Bn ti vših .
SFX Bn ti všimi .
SFX Bn ti vša .
SFX Bn ti všu .
SFX Bn ti všej .
SFX Bn ti všeju .
SFX Bn ti vše .
SFX Bn ti ny .
SFX Bn ti nogo .
SFX Bn ti nomu .
SFX Bn ti nym .
SFX Bn ti nom .
SFX Bn ti ni .
SFX Bn ti ne .
SFX Bn ti nyh .
SFX Bn ti nymi .
SFX Bn ti na .
SFX Bn ti nu .
SFX Bn ti noj .
SFX Bn ti noju .
SFX Bn ti no .
SFX Bn ti nje .
SFX Bn ti nja .
SFX Bn ti nju .
SFX Bn ti njem .
SFX Bn ti nij .
SFX Bn ti njam .
SFX Bn ti njami .
SFX Bn ti njah .

SFX Bo Y 62
SFX Bo ti l .
SFX Bo ti la .
SFX Bo ti lo .
SFX Bo ti li .
SFX Bo zeti ozmu .
SFX Bo zeti ozmem .
SFX Bo zeti ozmeš .
SFX Bo zeti ozme .
SFX Bo zeti ozmemo .
SFX Bo zeti ozmete .
SFX Bo zeti ozmut .
SFX Bo ti h .
SFX Bo ti še .
SFX Bo ti hmo .
SFX Bo ti ste .
SFX Bo ti hu .
SFX Bo zeti ozmi .
SFX Bo zeti ozmimo .
SFX Bo zeti ozmite .
SFX Bo zeti ozmuči .
SFX Bo zeti ozmučego .
SFX Bo zeti ozmučemu .
SFX Bo zeti ozmučim .
SFX Bo zeti ozmučem .
SFX Bo zeti ozmučih .
SFX Bo zeti ozmučimi .
SFX Bo zeti ozmuča .
SFX Bo zeti ozmuču .
SFX Bo zeti ozmučej .
SFX Bo zeti ozmučeju .
SFX Bo zeti ozmuče .
SFX Bo zeti ozmemy .
SFX Bo zeti ozmemogo .
SFX Bo zeti ozmemomu .
SFX Bo zeti ozmemym .
SFX Bo zeti ozmemom .
SFX Bo zeti ozmemo .
SFX Bo zeti ozmema .
SFX Bo zeti ozmemu .
SFX Bo zeti ozmemoj .
SFX Bo zeti ozmemoju .
SFX Bo zeti ozmemi .
SFX Bo zeti ozmeme .
SFX Bo zeti ozmemyh .
SFX Bo zeti ozmemym .
SFX Bo zeti ozmemymi .
SFX Bo ti vši .
SFX Bo ti všego .
SFX Bo ti všemu .
SFX Bo ti všim .
SFX Bo ti všem .
SFX Bo ti vših .
SFX Bo ti všimi .
SFX Bo ti vša .
SFX Bo ti všu .
SFX Bo ti všej .
SFX Bo ti všeju .
SFX Bo ti vše .
SFX Bo i y .
SFX Bo i a .
SFX Bo i o .
SFX Bo i je .

SFX Bp Y 3
SFX Bp e ih .
SFX Bp e im .
SFX Bp e imi .

SFX Bq Y 13
SFX Bq i e .
SFX Bq i a .
SFX Bq i ego .
SFX Bq i u .
SFX Bq i ej .
SFX Bq i em .
SFX Bq i emu .
SFX Bq 0 m .
SFX Bq i eju .
SFX Bq 0 h .
SFX Bq 0 mi .
SFX Bq i ejši .
SFX Bq i eje .

SFX Br Y 10
SFX Br 0 0/xPxE .
SFX Br 0 o/xPxBxO .
SFX Br 0 e/xPxE .
SFX Br 0 a/xPxE .
SFX Br 0 ev/xPxE .
SFX Br 0 u/xPxE .
SFX Br 0 ah/xPxE .
SFX Br 0 am/xPxE .
SFX Br 0 em/xPxE .
SFX Br 0 ami/xPxE .

SFX Bs Y 11
SFX Bs 0 0/xPxE .
SFX Bs 0 o/xPxBxO .
SFX Bs ot ti/xPxE .
SFX Bs ot ta/xPxE .
SFX Bs ot tov/xPxE .
SFX Bs ot tu/xPxE .
SFX Bs ot tah/xPxE .
SFX Bs ot tam/xPxE .
SFX Bs ot tom/xPxE .
SFX Bs ot tami/xPxE .
SFX Bs ot te/xPxE .

SFX Bt Y 6
SFX Bt 0 0/xPxE .
SFX Bt 0 o/xPxBxO .
SFX Bt ok ka/xPxE .
SFX Bt ok ku/xPxE .
SFX Bt ok kom/xPxE .
SFX Bt ok če/xPxE .

SFX Bu Y 9
SFX Bu 0 0/xPxE .
SFX Bu o o/xPxBxO .
SFX Bu o a/xPxE .
SFX Bu lo el/xPxE .
SFX Bu o u/xPxE .
SFX Bu o ah/xPxE .
SFX Bu o am/xPxE .
SFX Bu 0 m/xPxE .
SFX Bu o ami/xPxE .

SFX Bv Y 28
SFX Bv 0 0/xPxE .
SFX Bv y o/xBxPxE .
SFX Bv y a/xPxE .
SFX Bv y ogo/xPxE .
SFX Bv y u/xPxE .
SFX Bv y oj/xPxE .
SFX Bv y om/xPxE .
SFX Bv y omu/xPxE .
SFX Bv 0 m/xPxE .
SFX Bv y oju/xPxE .
SFX Bv y i/xPxE .
SFX Bv y e/xPxE .
SFX Bv 0 h/xPxE .
SFX Bv 0 mi/xPxE .
SFX Bv ky ši/zz .
SFX Bv ky šego/zz .
SFX Bv ky šemu/zz .
SFX Bv ky šim/zz .
SFX Bv ky šem/zz .
SFX Bv ky še/zz .
SFX Bv ky ša/zz .
SFX Bv ky šu/zz .
SFX Bv ky šej/zz .
SFX Bv ky šeju/zz .
SFX Bv ky ših/zz .
SFX Bv ky šim/zz .
SFX Bv ky šimi/zz .
SFX Bv ky še/xPxE .

SFX Bw Y 68
SFX Bw ti l .
SFX Bw ti la .
SFX Bw ti lo .
SFX Bw ti li .
SFX Bw ziti žu .
SFX Bw ti m .
SFX Bw ti š .
SFX Bw ti 0 .
SFX Bw ti mo .
SFX Bw i e .
SFX Bw iti et .
SFX Bw ti h .
SFX Bw ti še .
SFX Bw ti hmo .
SFX Bw ti ste .
SFX Bw ti hu .
SFX Bw iti eči .
SFX Bw iti eča .
SFX Bw iti eče .
SFX Bw ti my .
SFX Bw ti mogo .
SFX Bw ti momu .
SFX Bw ti mym .
SFX Bw ti mom .
SFX Bw ti mo .
SFX Bw ti ma .
SFX Bw ti mu .
SFX Bw ti moj .
SFX Bw ti moju .
SFX Bw ti mi .
SFX Bw ti me .
SFX Bw ti myh .
SFX Bw ti mym .
SFX Bw ti mymi .
SFX Bw ti vši .
SFX Bw ti všego .
SFX Bw ti všemu .
SFX Bw ti všim .
SFX Bw ti všem .
SFX Bw ti vših .
SFX Bw ti všimi .
SFX Bw ti vša .
SFX Bw ti všu .
SFX Bw ti všej .
SFX Bw ti všeju .
SFX Bw ti vše .
SFX Bw ziti ženy .
SFX Bw ziti ženogo .
SFX Bw ziti ženomu .
SFX Bw ziti ženym .
SFX Bw ziti ženom .
SFX Bw ziti ženi .
SFX Bw ziti žene .
SFX Bw ziti ženyh .
SFX Bw ziti ženymi .
SFX Bw ziti žena .
SFX Bw ziti ženu .
SFX Bw ziti ženoj .
SFX Bw ziti ženoju .
SFX Bw ziti ženo .
SFX Bw ziti ženje .
SFX Bw ziti ženja .
SFX Bw ziti ženju .
SFX Bw ziti ženjem .
SFX Bw ziti ženij .
SFX Bw ziti ženjam .
SFX Bw ziti ženjami .
SFX Bw ziti ženjah .

SFX Bx Y 13
SFX Bx in no .
SFX Bx in na .
SFX Bx in nogo .
SFX Bx in nu .
SFX Bx in noj .
SFX Bx in nom .
SFX Bx in nomu .
SFX Bx in nym .
SFX Bx in noju .
SFX Bx in ni .
SFX Bx in ne .
SFX Bx in nyh .
SFX Bx in nymi .

SFX By Y 11
SFX By 0 0/xPxE .
SFX By 0 e/xPxBxO .
SFX By ec ce/xPxE .
SFX By ec ca/xPxE .
SFX By ec cev/xPxE .
SFX By ec cu/xPxE .
SFX By ec cah/xPxE .
SFX By ec cam/xPxE .
SFX By ec cem/xPxE .
SFX By ec cami/xPxE .
SFX By ec če/xPxE .

SFX Bz Y 68
SFX Bz ti l .
SFX Bz ti la .
SFX Bz ti lo .
SFX Bz ti li .
SFX Bz zditi ždžu .
SFX Bz ti m .
SFX Bz ti š .
SFX Bz ti 0 .
SFX Bz ti mo .
SFX Bz i e .
SFX Bz iti et .
SFX Bz ti h .
SFX Bz ti še .
SFX Bz ti hmo .
SFX Bz ti ste .
SFX Bz ti hu .
SFX Bz iti eči .
SFX Bz iti eča .
SFX Bz iti eče .
SFX Bz ti my .
SFX Bz ti mogo .
SFX Bz ti momu .
SFX Bz ti mym .
SFX Bz ti mom .
SFX Bz ti mo .
SFX Bz ti ma .
SFX Bz ti mu .
SFX Bz ti moj .
SFX Bz ti moju .
SFX Bz ti mi .
SFX Bz ti me .
SFX Bz ti myh .
SFX Bz ti mym .
SFX Bz ti mymi .
SFX Bz ti vši .
SFX Bz ti všego .
SFX Bz ti všemu .
SFX Bz ti všim .
SFX Bz ti všem .
SFX Bz ti vših .
SFX Bz ti všimi .
SFX Bz ti vša .
SFX Bz ti všu .
SFX Bz ti všej .
SFX Bz ti všeju .
SFX Bz ti vše .
SFX Bz zditi ždženy .
SFX Bz zditi ždženogo .
SFX Bz zditi ždženomu .
SFX Bz zditi ždženym .
SFX Bz zditi ždženom .
SFX Bz zditi ždženi .
SFX Bz zditi ždžene .
SFX Bz zditi ždženyh .
SFX Bz zditi ždženymi .
SFX Bz zditi ždžena .
SFX Bz zditi ždženu .
SFX Bz zditi ždženoj .
SFX Bz zditi ždženoju .
SFX Bz zditi ždženo .
SFX Bz zditi ždženje .
SFX Bz zditi ždženja .
SFX Bz zditi ždženju .
SFX Bz zditi ždženjem .
SFX Bz zditi ždženij .
SFX Bz zditi ždženjam .
SFX Bz zditi ždženjami .
SFX Bz zditi ždženjah .

SFX CA Y 72
SFX CA sti dl .
SFX CA sti dla .
SFX CA sti dlo .
SFX CA sti dli .
SFX CA sti du .
SFX CA sti dem .
SFX CA sti deš .
SFX CA sti de .
SFX CA sti demo .
SFX CA sti dete .
SFX CA sti dut .
SFX CA sti deh .
SFX CA sti deše .
SFX CA sti dehmo .
SFX CA sti deste .
SFX CA sti dehu .
SFX CA sti di .
SFX CA sti dimo .
SFX CA sti dite .
SFX CA sti duči .
SFX CA sti dučego .
SFX CA sti dučemu .
SFX CA sti dučim .
SFX CA sti dučem .
SFX CA sti dučih .
SFX CA sti dučimi .
SFX CA sti duča .
SFX CA sti duču .
SFX CA sti dučej .
SFX CA sti dučeju .
SFX CA sti duče .
SFX CA sti domy .
SFX CA sti domogo .
SFX CA sti domomu .
SFX CA sti domym .
SFX CA sti domom .
SFX CA sti domo .
SFX CA sti doma .
SFX CA sti domu .
SFX CA sti domoj .
SFX CA sti domoju .
SFX CA sti domi .
SFX CA sti dome .
SFX CA sti domyh .
SFX CA sti domym .
SFX CA sti domymi .
SFX CA sti domo .
SFX CA sti dši .
SFX CA sti dša .
SFX CA sti dše .
SFX CA sti deny .
SFX CA sti denogo .
SFX CA sti denomu .
SFX CA sti denym .
SFX CA sti denom .
SFX CA sti deni .
SFX CA sti dene .
SFX CA sti denyh .
SFX CA sti denymi .
SFX CA sti dena .
SFX CA sti denu .
SFX CA sti denoj .
SFX CA sti denoju .
SFX CA sti deno .
SFX CA sti denje .
SFX CA sti denja .
SFX CA sti denju .
SFX CA sti denjem .
SFX CA sti denij .
SFX CA sti denjam .
SFX CA sti denjami .
SFX CA sti denjah .

SFX CB Y 9
SFX CB 0 0/xPxE .
SFX CB e e/xPxBxO .
SFX CB e a/xPxE .
SFX CB e 0 .
SFX CB e u/xPxE .
SFX CB e ah/xPxE .
SFX CB e am/xPxE .
SFX CB 0 m/xPxE .
SFX CB e ami/xPxE .

SFX CC Y 68
SFX CC ti l .
SFX CC ti la .
SFX CC ti lo .
SFX CC ti li .
SFX CC titi ču .
SFX CC ti m .
SFX CC ti š .
SFX CC ti 0 .
SFX CC ti mo .
SFX CC i e .
SFX CC iti et .
SFX CC ti h .
SFX CC ti še .
SFX CC ti hmo .
SFX CC ti ste .
SFX CC ti hu .
SFX CC iti eči .
SFX CC iti eča .
SFX CC iti eče .
SFX CC ti my .
SFX CC ti mogo .
SFX CC ti momu .
SFX CC ti mym .
SFX CC ti mom .
SFX CC ti mo .
SFX CC ti ma .
SFX CC ti mu .
SFX CC ti moj .
SFX CC ti moju .
SFX CC ti mi .
SFX CC ti me .
SFX CC ti myh .
SFX CC ti mym .
SFX CC ti mymi .
SFX CC ti vši .
SFX CC ti všego .
SFX CC ti všemu .
SFX CC ti všim .
SFX CC ti všem .
SFX CC ti vših .
SFX CC ti všimi .
SFX CC ti vša .
SFX CC ti všu .
SFX CC ti všej .
SFX CC ti všeju .
SFX CC ti vše .
SFX CC titi čeny .
SFX CC titi čenogo .
SFX CC titi čenomu .
SFX CC titi čenym .
SFX CC titi čenom .
SFX CC titi čeni .
SFX CC titi čene .
SFX CC titi čenyh .
SFX CC titi čenymi .
SFX CC titi čena .
SFX CC titi čenu .
SFX CC titi čenoj .
SFX CC titi čenoju .
SFX CC titi čeno .
SFX CC titi čenje .
SFX CC titi čenja .
SFX CC titi čenju .
SFX CC titi čenjem .
SFX CC titi čenij .
SFX CC titi čenjam .
SFX CC titi čenjami .
SFX CC titi čenjah .

SFX CD Y 68
SFX CD ti l .
SFX CD ti la .
SFX CD ti lo .
SFX CD ti li .
SFX CD ěti žu .
SFX CD ěti im .
SFX CD ěti iš .
SFX CD ěti i .
SFX CD ěti imo .
SFX CD ěti ite .
SFX CD ěti et .
SFX CD ti h .
SFX CD ti še .
SFX CD ti hmo .
SFX CD ti ste .
SFX CD ti hu .
SFX CD ěti eči .
SFX CD ěti eča .
SFX CD ěti eče .
SFX CD ěti imy .
SFX CD ěti imogo .
SFX CD ěti imomu .
SFX CD ěti imym .
SFX CD ěti imom .
SFX CD ěti imo .
SFX CD ěti ima .
SFX CD ěti imu .
SFX CD ěti imoj .
SFX CD ěti imoju .
SFX CD ěti imi .
SFX CD ěti ime .
SFX CD ěti imyh .
SFX CD ěti imym .
SFX CD ěti imymi .
SFX CD ti vši .
SFX CD ti všego .
SFX CD ti všemu .
SFX CD ti všim .
SFX CD ti všem .
SFX CD ti vših .
SFX CD ti všimi .
SFX CD ti vša .
SFX CD ti všu .
SFX CD ti všej .
SFX CD ti všeju .
SFX CD ti vše .
SFX CD ti ny .
SFX CD ti nogo .
SFX CD ti nomu .
SFX CD ti nym .
SFX CD ti nom .
SFX CD ti ni .
SFX CD ti ne .
SFX CD ti nyh .
SFX CD ti nymi .
SFX CD ti na .
SFX CD ti nu .
SFX CD ti noj .
SFX CD ti noju .
SFX CD ti no .
SFX CD ti nje .
SFX CD ti nja .
SFX CD ti nju .
SFX CD ti njem .
SFX CD ti nij .
SFX CD ti njam .
SFX CD ti njami .
SFX CD ti njah .

SFX CE Y 72
SFX CE ti l .
SFX CE ti la .
SFX CE ti lo .
SFX CE ti li .
SFX CE ti u .
SFX CE ti em .
SFX CE ti eš .
SFX CE ti e .
SFX CE ti emo .
SFX CE ti ete .
SFX CE ti ut .
SFX CE ti eh .
SFX CE ti eše .
SFX CE ti ehmo .
SFX CE ti este .
SFX CE ti ehu .
SFX CE ti i .
SFX CE ti imo .
SFX CE ti ite .
SFX CE ti uči .
SFX CE ti učego .
SFX CE ti učemu .
SFX CE ti učim .
SFX CE ti učem .
SFX CE ti učih .
SFX CE ti učimi .
SFX CE ti uča .
SFX CE ti uču .
SFX CE ti učej .
SFX CE ti učeju .
SFX CE ti uče .
SFX CE ti omy .
SFX CE ti omogo .
SFX CE ti omomu .
SFX CE ti omym .
SFX CE ti omom .
SFX CE ti omo .
SFX CE ti oma .
SFX CE ti omu .
SFX CE ti omoj .
SFX CE ti omoju .
SFX CE ti omi .
SFX CE ti ome .
SFX CE ti omyh .
SFX CE ti omym .
SFX CE ti omymi .
SFX CE ti omo .
SFX CE ti ši .
SFX CE ti ša .
SFX CE ti še .
SFX CE ti eny .
SFX CE ti enogo .
SFX CE ti enomu .
SFX CE ti enym .
SFX CE ti enom .
SFX CE ti eni .
SFX CE ti ene .
SFX CE ti enyh .
SFX CE ti enymi .
SFX CE ti ena .
SFX CE ti enu .
SFX CE ti enoj .
SFX CE ti enoju .
SFX CE ti eno .
SFX CE ti enje .
SFX CE ti enja .
SFX CE ti enju .
SFX CE ti enjem .
SFX CE ti enij .
SFX CE ti enjam .
SFX CE ti enjami .
SFX CE ti enjah .

SFX CF Y 39
SFX CF ti l .
SFX CF ti la .
SFX CF ti lo .
SFX CF ti li .
SFX CF ti h .
SFX CF ti s .
SFX CF ti 0 .
SFX CF ti hmo .
SFX CF ti ste .
SFX CF yti ěh .
SFX CF yti ěše .
SFX CF yti ěhmo .
SFX CF yti ěste .
SFX CF yti ěhu .
SFX CF yti udu .
SFX CF yti udeš .
SFX CF yti ude .
SFX CF yti udemo .
SFX CF yti udete .
SFX CF yti udut .
SFX CF yti ud .
SFX CF yti udmo .
SFX CF yti udte .
SFX CF ti vši .
SFX CF ti všego .
SFX CF ti všemu .
SFX CF ti všim .
SFX CF ti všem .
SFX CF ti vših .
SFX CF ti všimi .
SFX CF ti vša .
SFX CF ti všu .
SFX CF ti všej .
SFX CF ti všeju .
SFX CF ti vše .
SFX CF i y .
SFX CF i a .
SFX CF i o .
SFX CF i je .

SFX CG Y 28
SFX CG 0 0/xPxE .
SFX CG y o/xBxPxE .
SFX CG y a/xPxE .
SFX CG y ogo/xPxE .
SFX CG y u/xPxE .
SFX CG y oj/xPxE .
SFX CG y om/xPxE .
SFX CG y omu/xPxE .
SFX CG 0 m/xPxE .
SFX CG y oju/xPxE .
SFX CG y i/xPxE .
SFX CG y e/xPxE .
SFX CG 0 h/xPxE .
SFX CG 0 mi/xPxE .
SFX CG eky ši/zz .
SFX CG eky šego/zz .
SFX CG eky šemu/zz .
SFX CG eky šim/zz .
SFX CG eky šem/zz .
SFX CG eky še/zz .
SFX CG eky ša/zz .
SFX CG eky šu/zz .
SFX CG eky šej/zz .
SFX CG eky šeju/zz .
SFX CG eky ših/zz .
SFX CG eky šim/zz .
SFX CG eky šimi/zz .
SFX CG eky je/zz .

SFX CH Y 59
SFX CH ti l .
SFX CH ti la .
SFX CH ti lo .
SFX CH ti li .
SFX CH gti žu .
SFX CH gti žim .
SFX CH gti žiš .
SFX CH gti ži .
SFX CH gti žimo .
SFX CH gti žite .
SFX CH gti žet .
SFX CH gti žeh .
SFX CH gti žeše .
SFX CH gti žehmo .
SFX CH gti žeste .
SFX CH gti žehu .
SFX CH gti žeči .
SFX CH gti žeča .
SFX CH gti žeče .
SFX CH gti žimy .
SFX CH gti žimogo .
SFX CH gti žimomu .
SFX CH gti žimym .
SFX CH gti žimom .
SFX CH gti žimo .
SFX CH gti žima .
SFX CH gti žimu .
SFX CH gti žimoj .
SFX CH gti žimoju .
SFX CH gti žimi .
SFX CH gti žime .
SFX CH gti žimyh .
SFX CH gti žimym .
SFX CH gti žimymi .
SFX CH ti ši .
SFX CH ti ša .
SFX CH ti še .
SFX CH gti ženy .
SFX CH gti ženogo .
SFX CH gti ženomu .
SFX CH gti ženym .
SFX CH gti ženom .
SFX CH gti ženi .
SFX CH gti žene .
SFX CH gti ženyh .
SFX CH gti ženymi .
SFX CH gti žena .
SFX CH gti ženu .
SFX CH gti ženoj .
SFX CH gti ženoju .
SFX CH gti ženo .
SFX CH gti ženje .
SFX CH gti ženja .
SFX CH gti ženju .
SFX CH gti ženjem .
SFX CH gti ženij .
SFX CH gti ženjam .
SFX CH gti ženjami .
SFX CH gti ženjah .

SFX CI Y 5
SFX CI y ebe .
SFX CI y e .
SFX CI y obě .
SFX CI y i .
SFX CI y oboju .

SFX CJ Y 62
SFX CJ ti l .
SFX CJ ti la .
SFX CJ ti lo .
SFX CJ ti li .
SFX CJ uti mu .
SFX CJ uti mem .
SFX CJ uti meš .
SFX CJ uti me .
SFX CJ uti memo .
SFX CJ uti mete .
SFX CJ uti mut .
SFX CJ ti h .
SFX CJ ti še .
SFX CJ ti hmo .
SFX CJ ti ste .
SFX CJ ti hu .
SFX CJ uti mi .
SFX CJ uti mimo .
SFX CJ uti mite .
SFX CJ uti muči .
SFX CJ uti mučego .
SFX CJ uti mučemu .
SFX CJ uti mučim .
SFX CJ uti mučem .
SFX CJ uti mučih .
SFX CJ uti mučimi .
SFX CJ uti muča .
SFX CJ uti muču .
SFX CJ uti mučej .
SFX CJ uti mučeju .
SFX CJ uti muče .
SFX CJ uti memy .
SFX CJ uti memogo .
SFX CJ uti memomu .
SFX CJ uti memym .
SFX CJ uti memom .
SFX CJ uti memo .
SFX CJ uti mema .
SFX CJ uti memu .
SFX CJ uti memoj .
SFX CJ uti memoju .
SFX CJ uti memi .
SFX CJ uti meme .
SFX CJ uti memyh .
SFX CJ uti memym .
SFX CJ uti memymi .
SFX CJ ti vši .
SFX CJ ti všego .
SFX CJ ti všemu .
SFX CJ ti všim .
SFX CJ ti všem .
SFX CJ ti vših .
SFX CJ ti všimi .
SFX CJ ti vša .
SFX CJ ti všu .
SFX CJ ti všej .
SFX CJ ti všeju .
SFX CJ ti vše .
SFX CJ i y .
SFX CJ i a .
SFX CJ i o .
SFX CJ i je .

SFX CK Y 29
SFX CK 0 0/xPxE .
SFX CK eliky 0 .
SFX CK yše veliky eliko/xBxPxE .
SFX CK yše veliky elika/xPxE .
SFX CK yše veliky elikogo/xPxE .
SFX CK yše veliky eliku/xPxE .
SFX CK yše veliky elikoj/xPxE .
SFX CK yše veliky elikom/xPxE .
SFX CK yše veliky elikomu/xPxE .
SFX CK yše veliky elikym/xPxE .
SFX CK yše veliky elikoju/xPxE .
SFX CK yše veliky eliki/xPxE .
SFX CK yše veliky elike/xPxE .
SFX CK yše veliky elikyh/xPxE .
SFX CK yše veliky elikymi/xPxE .
SFX CK yše veliky ečši/zz .
SFX CK yše veliky ečšego/zz .
SFX CK yše veliky ečšemu/zz .
SFX CK yše veliky ečšim/zz .
SFX CK yše veliky ečšem/zz .
SFX CK yše veliky ečše/zz .
SFX CK yše veliky ečša/zz .
SFX CK yše veliky ečšu/zz .
SFX CK yše veliky ečšej/zz .
SFX CK yše veliky ečšeju/zz .
SFX CK yše veliky ečših/zz .
SFX CK yše veliky ečšim/zz .
SFX CK yše veliky ečšimi/zz .
SFX CK yše veliky eče/xPxE .

SFX CL Y 71
SFX CL ti l .
SFX CL ti la .
SFX CL ti lo .
SFX CL ti li .
SFX CL ti u .
SFX CL ti em .
SFX CL ti eš .
SFX CL ti e .
SFX CL ti emo .
SFX CL ti ete .
SFX CL ti ut .
SFX CL ti eh .
SFX CL ti eše .
SFX CL ti ehmo .
SFX CL ti este .
SFX CL ti ehu .
SFX CL ti i .
SFX CL ti imo .
SFX CL ti ite .
SFX CL ti uči .
SFX CL ti učego .
SFX CL ti učemu .
SFX CL ti učim .
SFX CL ti učem .
SFX CL ti učih .
SFX CL ti učimi .
SFX CL ti uča .
SFX CL ti uču .
SFX CL ti učej .
SFX CL ti učeju .
SFX CL ti uče .
SFX CL ti emy .
SFX CL ti emogo .
SFX CL ti emomu .
SFX CL ti emym .
SFX CL ti emom .
SFX CL ti emo .
SFX CL ti ema .
SFX CL ti emu .
SFX CL ti emoj .
SFX CL ti emoju .
SFX CL ti emi .
SFX CL ti eme .
SFX CL ti emyh .
SFX CL ti emym .
SFX CL ti emymi .
SFX CL ti ši .
SFX CL ti ša .
SFX CL ti še .
SFX CL ti eny .
SFX CL ti enogo .
SFX CL ti enomu .
SFX CL ti enym .
SFX CL ti enom .
SFX CL ti eni .
SFX CL ti ene .
SFX CL ti enyh .
SFX CL ti enymi .
SFX CL ti ena .
SFX CL ti enu .
SFX CL ti enoj .
SFX CL ti enoju .
SFX CL ti eno .
SFX CL ti enje .
SFX CL ti enja .
SFX CL ti enju .
SFX CL ti enjem .
SFX CL ti enij .
SFX CL ti enjam .
SFX CL ti enjami .
SFX CL ti enjah .

SFX CM Y 81
SFX CM jdti šel .
SFX CM jdti šla .
SFX CM jdti šlo .
SFX CM jdti šli .
SFX CM ti u .
SFX CM ti em .
SFX CM ti eš .
SFX CM ti e .
SFX CM ti emo .
SFX CM ti ete .
SFX CM ti ut .
SFX CM ti eh .
SFX CM ti eše .
SFX CM ti ehmo .
SFX CM ti este .
SFX CM ti ehu .
SFX CM ti i .
SFX CM ti imo .
SFX CM ti ite .
SFX CM ti uči .
SFX CM ti učego .
SFX CM ti učemu .
SFX CM ti učim .
SFX CM ti učem .
SFX CM ti učih .
SFX CM ti učimi .
SFX CM ti uča .
SFX CM ti uču .
SFX CM ti učej .
SFX CM ti učeju .
SFX CM ti uče .
SFX CM ti omy .
SFX CM ti omogo .
SFX CM ti omomu .
SFX CM ti omym .
SFX CM ti omom .
SFX CM ti omo .
SFX CM ti oma .
SFX CM ti omu .
SFX CM ti omoj .
SFX CM ti omoju .
SFX CM ti omi .
SFX CM ti ome .
SFX CM ti omyh .
SFX CM ti omym .
SFX CM ti omymi .
SFX CM ti omo .
SFX CM jdti ševši .
SFX CM jdti ševšego .
SFX CM jdti ševšemu .
SFX CM jdti ševšim .
SFX CM jdti ševšem .
SFX CM jdti ševših .
SFX CM jdti ševšimi .
SFX CM jdti ševša .
SFX CM jdti ševšu .
SFX CM jdti ševšej .
SFX CM jdti ševšeju .
SFX CM jdti ševše .
SFX CM ti eny .
SFX CM ti enogo .
SFX CM ti enomu .
SFX CM ti enym .
SFX CM ti enom .
SFX CM ti eni .
SFX CM ti ene .
SFX CM ti enyh .
SFX CM ti enymi .
SFX CM ti ena .
SFX CM ti enu .
SFX CM ti enoj .
SFX CM ti enoju .
SFX CM ti eno .
SFX CM ti enje .
SFX CM ti enja .
SFX CM ti enju .
SFX CM ti enjem .
SFX CM ti enij .
SFX CM ti enjam .
SFX CM ti enjami .
SFX CM ti enjah .

SFX CN Y 11
SFX CN 0 0/xPxE .
SFX CN a o/xPxBxO .
SFX CN a y/xPxE .
SFX CN a u/xPxE .
SFX CN ka ok/xPxE .
SFX CN a ě/xPxE .
SFX CN 0 h/xPxE .
SFX CN 0 m/xPxE .
SFX CN a oju/xPxE .
SFX CN 0 mi/xPxE .
SFX CN a o/xPxE .

SFX CO Y 19
SFX CO 0 0/xPxE .
SFX CO 0 e/xPxBxO .
SFX CO onj nj/xPxE .
SFX CO onj nje/xPxE .
SFX CO 0 e/xPxE .
SFX CO onj nja/xPxE .
SFX CO 0 a/xPxE .
SFX CO onj njev/xPxE .
SFX CO 0 ev/xPxE .
SFX CO onj nju/xPxE .
SFX CO 0 u/xPxE .
SFX CO onj njah/xPxE .
SFX CO 0 ah/xPxE .
SFX CO onj njam/xPxE .
SFX CO 0 am/xPxE .
SFX CO onj njem/xPxE .
SFX CO 0 em/xPxE .
SFX CO onj njami/xPxE .
SFX CO 0 ami/xPxE .

SFX CP Y 18
SFX CP 0 0/xPxE .
SFX CP o o/xPxBxO .
SFX CP ho ši/xPxE .
SFX CP ho šesa/xPxE .
SFX CP o a/xPxE .
SFX CP ho šese/xPxE .
SFX CP ho šij/xPxE .
SFX CP ho šes/xPxE .
SFX CP o u/xPxE .
SFX CP ho šesi/xPxE .
SFX CP ho šah/xPxE .
SFX CP ho šesah/xPxE .
SFX CP ho šam/xPxE .
SFX CP ho šesam/xPxE .
SFX CP 0 m/xPxE .
SFX CP ho šesem/xPxE .
SFX CP ho šami/xPxE .
SFX CP ho šesami/xPxE .

SFX CQ Y 11
SFX CQ 0 0/xPxE .
SFX CQ a e/xPxBxO .
SFX CQ a y/xPxE .
SFX CQ a u/xPxE .
SFX CQ a 0 .
SFX CQ a ě/xPxE .
SFX CQ 0 h/xPxE .
SFX CQ 0 m/xPxE .
SFX CQ a oju/xPxE .
SFX CQ 0 mi/xPxE .
SFX CQ a o/xPxE .

SFX CR Y 17
SFX CR 0 0/xPxE .
SFX CR e e/xPxBxO .
SFX CR e a/xPxE .
SFX CR ce česa/xPxE .
SFX CR ce čese/xPxE .
SFX CR e 0 .
SFX CR ce čes/xPxE .
SFX CR e u/xPxE .
SFX CR ce česi/xPxE .
SFX CR e ah/xPxE .
SFX CR ce česah/xPxE .
SFX CR e am/xPxE .
SFX CR ce česam/xPxE .
SFX CR 0 m/xPxE .
SFX CR ce česem/xPxE .
SFX CR e ami/xPxE .
SFX CR ce česami/xPxE .

SFX CS Y 71
SFX CS ti l .
SFX CS ti la .
SFX CS ti lo .
SFX CS ti li .
SFX CS ti u .
SFX CS gti žem .
SFX CS gti žeš .
SFX CS gti že .
SFX CS gti žemo .
SFX CS gti žete .
SFX CS ti ut .
SFX CS gti žeh .
SFX CS gti žeše .
SFX CS gti žehmo .
SFX CS gti žeste .
SFX CS gti žehu .
SFX CS gti ži .
SFX CS gti žimo .
SFX CS gti žite .
SFX CS ti uči .
SFX CS ti učego .
SFX CS ti učemu .
SFX CS ti učim .
SFX CS ti učem .
SFX CS ti učih .
SFX CS ti učimi .
SFX CS ti uča .
SFX CS ti uču .
SFX CS ti učej .
SFX CS ti učeju .
SFX CS ti uče .
SFX CS gti žemy .
SFX CS gti žemogo .
SFX CS gti žemomu .
SFX CS gti žemym .
SFX CS gti žemom .
SFX CS gti žemo .
SFX CS gti žema .
SFX CS gti žemu .
SFX CS gti žemoj .
SFX CS gti žemoju .
SFX CS gti žemi .
SFX CS gti žeme .
SFX CS gti žemyh .
SFX CS gti žemym .
SFX CS gti žemymi .
SFX CS ti ši .
SFX CS ti ša .
SFX CS ti še .
SFX CS gti ženy .
SFX CS gti ženogo .
SFX CS gti ženomu .
SFX CS gti ženym .
SFX CS gti ženom .
SFX CS gti ženi .
SFX CS gti žene .
SFX CS gti ženyh .
SFX CS gti ženymi .
SFX CS gti žena .
SFX CS gti ženu .
SFX CS gti ženoj .
SFX CS gti ženoju .
SFX CS gti ženo .
SFX CS gti ženje .
SFX CS gti ženja .
SFX CS gti ženju .
SFX CS gti ženjem .
SFX CS gti ženij .
SFX CS gti ženjam .
SFX CS gti ženjami .
SFX CS gti ženjah .

SFX CT Y 6
SFX CT 0 0/xPxE .
SFX CT 0 o/xPxBxO .
SFX CT es sa/xPxE .
SFX CT es su/xPxE .
SFX CT es som/xPxE .
SFX CT es se/xPxE .

SFX CU Y 12
SFX CU 0 e .
SFX CU 0 a .
SFX CU 0 ego .
SFX CU 0 u .
SFX CU 0 ej .
SFX CU 0 em .
SFX CU 0 emu .
SFX CU 0 im .
SFX CU 0 eju .
SFX CU 0 i .
SFX CU 0 ih .
SFX CU 0 imi .

SFX CV Y 62
SFX CV ti l .
SFX CV ti la .
SFX CV ti lo .
SFX CV ti li .
SFX CV lěti elju .
SFX CV lěti eljem .
SFX CV lěti elješ .
SFX CV lěti elje .
SFX CV lěti eljemo .
SFX CV lěti eljete .
SFX CV lěti eljut .
SFX CV ti h .
SFX CV ti še .
SFX CV ti hmo .
SFX CV ti ste .
SFX CV ti hu .
SFX CV lěti elj .
SFX CV lěti eljmo .
SFX CV lěti eljte .
SFX CV lěti eljuči .
SFX CV lěti eljučego .
SFX CV lěti eljučemu .
SFX CV lěti eljučim .
SFX CV lěti eljučem .
SFX CV lěti eljučih .
SFX CV lěti eljučimi .
SFX CV lěti eljuča .
SFX CV lěti eljuču .
SFX CV lěti eljučej .
SFX CV lěti eljučeju .
SFX CV lěti eljuče .
SFX CV lěti eljemy .
SFX CV lěti eljemogo .
SFX CV lěti eljemomu .
SFX CV lěti eljemym .
SFX CV lěti eljemom .
SFX CV lěti eljemo .
SFX CV lěti eljema .
SFX CV lěti eljemu .
SFX CV lěti eljemoj .
SFX CV lěti eljemoju .
SFX CV lěti eljemi .
SFX CV lěti eljeme .
SFX CV lěti eljemyh .
SFX CV lěti eljemym .
SFX CV lěti eljemymi .
SFX CV ti vši .
SFX CV ti všego .
SFX CV ti všemu .
SFX CV ti všim .
SFX CV ti všem .
SFX CV ti vših .
SFX CV ti všimi .
SFX CV ti vša .
SFX CV ti všu .
SFX CV ti všej .
SFX CV ti všeju .
SFX CV ti vše .
SFX CV i y .
SFX CV i a .
SFX CV i o .
SFX CV i je .

SFX CW Y 11
SFX CW 0 0/xPxE .
SFX CW a e/xPxBxO .
SFX CW a e/xPxE .
SFX CW a u/xPxE .
SFX CW ja ej/xPxE .
SFX CW a i/xPxE .
SFX CW 0 h/xPxE .
SFX CW 0 m/xPxE .
SFX CW a eju/xPxE .
SFX CW 0 mi/xPxE .
SFX CW a o/xPxE .

SFX CX Y 11
SFX CX 0 0/xPxE .
SFX CX a o/xPxBxO .
SFX CX a y/xPxE .
SFX CX a u/xPxE .
SFX CX la ol/xPxE .
SFX CX a ě/xPxE .
SFX CX 0 h/xPxE .
SFX CX 0 m/xPxE .
SFX CX a oju/xPxE .
SFX CX 0 mi/xPxE .
SFX CX a o/xPxE .

SFX CY Y 53
SFX CY eti l .
SFX CY eti la .
SFX CY eti lo .
SFX CY eti li .
SFX CY eti u .
SFX CY ti m .
SFX CY ti š .
SFX CY ti 0 .
SFX CY ti mo .
SFX CY i e .
SFX CY eti ut .
SFX CY ti h .
SFX CY ti še .
SFX CY ti hmo .
SFX CY ti ste .
SFX CY ti hu .
SFX CY eti i .
SFX CY eti imo .
SFX CY eti ite .
SFX CY eti uči .
SFX CY eti učego .
SFX CY eti učemu .
SFX CY eti učim .
SFX CY eti učem .
SFX CY eti učih .
SFX CY eti učimi .
SFX CY eti uča .
SFX CY eti uču .
SFX CY eti učej .
SFX CY eti učeju .
SFX CY eti uče .
SFX CY ti my .
SFX CY ti mogo .
SFX CY ti momu .
SFX CY ti mym .
SFX CY ti mom .
SFX CY ti mo .
SFX CY ti ma .
SFX CY ti mu .
SFX CY ti moj .
SFX CY ti moju .
SFX CY ti mi .
SFX CY ti me .
SFX CY ti myh .
SFX CY ti mym .
SFX CY ti mymi .
SFX CY eti ši .
SFX CY eti ša .
SFX CY eti še .
SFX CY eti ty .
SFX CY eti ta .
SFX CY eti to .
SFX CY eti tje .

SFX CZ Y 2
SFX CZ s m .
SFX CZ s mi .

SFX Ca Y 28
SFX Ca 0 0/xPxE .
SFX Ca y o/xBxPxE .
SFX Ca y a/xPxE .
SFX Ca y ogo/xPxE .
SFX Ca y u/xPxE .
SFX Ca y oj/xPxE .
SFX Ca y om/xPxE .
SFX Ca y omu/xPxE .
SFX Ca 0 m/xPxE .
SFX Ca y oju/xPxE .
SFX Ca y i/xPxE .
SFX Ca y e/xPxE .
SFX Ca 0 h/xPxE .
SFX Ca 0 mi/xPxE .
SFX Ca ky čějši/zz .
SFX Ca ky čějšego/zz .
SFX Ca ky čějšemu/zz .
SFX Ca ky čějšim/zz .
SFX Ca ky čějšem/zz .
SFX Ca ky čějše/zz .
SFX Ca ky čějša/zz .
SFX Ca ky čějšu/zz .
SFX Ca ky čějšej/zz .
SFX Ca ky čějšeju/zz .
SFX Ca ky čějših/zz .
SFX Ca ky čějšim/zz .
SFX Ca ky čějšimi/zz .
SFX Ca ky čeje/zz .

SFX Cb Y 80
SFX Cb ti l .
SFX Cb ti la .
SFX Cb ti lo .
SFX Cb ti li .
SFX Cb skati šču .
SFX Cb skati ščem .
SFX Cb skati ščeš .
SFX Cb skati šče .
SFX Cb skati ščemo .
SFX Cb skati ščete .
SFX Cb skati ščut .
SFX Cb ti h .
SFX Cb ti še .
SFX Cb ti hmo .
SFX Cb ti ste .
SFX Cb ti hu .
SFX Cb skati šči .
SFX Cb skati ščimo .
SFX Cb skati ščite .
SFX Cb skati ščuči .
SFX Cb skati ščučego .
SFX Cb skati ščučemu .
SFX Cb skati ščučim .
SFX Cb skati ščučem .
SFX Cb skati ščučih .
SFX Cb skati ščučimi .
SFX Cb skati ščuča .
SFX Cb skati ščuču .
SFX Cb skati ščučej .
SFX Cb skati ščučeju .
SFX Cb skati ščuče .
SFX Cb skati ščemy .
SFX Cb skati ščemogo .
SFX Cb skati ščemomu .
SFX Cb skati ščemym .
SFX Cb skati ščemom .
SFX Cb skati ščemo .
SFX Cb skati ščema .
SFX Cb skati ščemu .
SFX Cb skati ščemoj .
SFX Cb skati ščemoju .
SFX Cb skati ščemi .
SFX Cb skati ščeme .
SFX Cb skati ščemyh .
SFX Cb skati ščemym .
SFX Cb skati ščemymi .
SFX Cb ti vši .
SFX Cb ti všego .
SFX Cb ti všemu .
SFX Cb ti všim .
SFX Cb ti všem .
SFX Cb ti vših .
SFX Cb ti všimi .
SFX Cb ti vša .
SFX Cb ti všu .
SFX Cb ti všej .
SFX Cb ti všeju .
SFX Cb ti vše .
SFX Cb ti ny .
SFX Cb ti nogo .
SFX Cb ti nomu .
SFX Cb ti nym .
SFX Cb ti nom .
SFX Cb ti ni .
SFX Cb ti ne .
SFX Cb ti nyh .
SFX Cb ti nymi .
SFX Cb ti na .
SFX Cb ti nu .
SFX Cb ti noj .
SFX Cb ti noju .
SFX Cb ti no .
SFX Cb ti nje .
SFX Cb ti nja .
SFX Cb ti nju .
SFX Cb ti njem .
SFX Cb ti nij .
SFX Cb ti njam .
SFX Cb ti njami .
SFX Cb ti njah .

SFX Cc Y 8
SFX Cc a y .
SFX Cc a u .
SFX Cc a 0 .
SFX Cc a ě .
SFX Cc 0 h .
SFX Cc 0 m .
SFX Cc a oju .
SFX Cc 0 mi .

SFX Cd Y 80
SFX Cd ti l .
SFX Cd ti la .
SFX Cd ti lo .
SFX Cd ti li .
SFX Cd ti u .
SFX Cd ti em .
SFX Cd ti eš .
SFX Cd ti e .
SFX Cd ti emo .
SFX Cd ti ete .
SFX Cd ti ut .
SFX Cd ti h .
SFX Cd ti še .
SFX Cd ti hmo .
SFX Cd ti ste .
SFX Cd ti hu .
SFX Cd ti i .
SFX Cd ti imo .
SFX Cd ti ite .
SFX Cd ti uči .
SFX Cd ti učego .
SFX Cd ti učemu .
SFX Cd ti učim .
SFX Cd ti učem .
SFX Cd ti učih .
SFX Cd ti učimi .
SFX Cd ti uča .
SFX Cd ti uču .
SFX Cd ti učej .
SFX Cd ti učeju .
SFX Cd ti uče .
SFX Cd ti emy .
SFX Cd ti emogo .
SFX Cd ti emomu .
SFX Cd ti emym .
SFX Cd ti emom .
SFX Cd ti emo .
SFX Cd ti ema .
SFX Cd ti emu .
SFX Cd ti emoj .
SFX Cd ti emoju .
SFX Cd ti emi .
SFX Cd ti eme .
SFX Cd ti emyh .
SFX Cd ti emym .
SFX Cd ti emymi .
SFX Cd ti vši .
SFX Cd ti všego .
SFX Cd ti všemu .
SFX Cd ti všim .
SFX Cd ti všem .
SFX Cd ti vših .
SFX Cd ti všimi .
SFX Cd ti vša .
SFX Cd ti všu .
SFX Cd ti všej .
SFX Cd ti všeju .
SFX Cd ti vše .
SFX Cd ti eny .
SFX Cd ti enogo .
SFX Cd ti enomu .
SFX Cd ti enym .
SFX Cd ti enom .
SFX Cd ti eni .
SFX Cd ti ene .
SFX Cd ti enyh .
SFX Cd ti enymi .
SFX Cd ti ena .
SFX Cd ti enu .
SFX Cd ti enoj .
SFX Cd ti enoju .
SFX Cd ti eno .
SFX Cd ti enje .
SFX Cd ti enja .
SFX Cd ti enju .
SFX Cd ti enjem .
SFX Cd ti enij .
SFX Cd ti enjam .
SFX Cd ti enjami .
SFX Cd ti enjah .

SFX Ce Y 11
SFX Ce 0 0/xPxE .
SFX Ce 0 o/xPxBxO .
SFX Ce et ty/xPxE .
SFX Ce et ta/xPxE .
SFX Ce et tov/xPxE .
SFX Ce et tu/xPxE .
SFX Ce et tah/xPxE .
SFX Ce et tam/xPxE .
SFX Ce et tom/xPxE .
SFX Ce et tami/xPxE .
SFX Ce et te/xPxE .

SFX Cf Y 6
SFX Cf 0 0/xPxE .
SFX Cf y o/xPxBxO .
SFX Cf y ov/xPxE .
SFX Cf y ah/xPxE .
SFX Cf y am/xPxE .
SFX Cf y ami/xPxE .

SFX Cg Y 11
SFX Cg 0 0/xPxE .
SFX Cg 0 o/xPxBxO .
SFX Cg el ly/xPxE .
SFX Cg el la/xPxE .
SFX Cg el lov/xPxE .
SFX Cg el lu/xPxE .
SFX Cg el lah/xPxE .
SFX Cg el lam/xPxE .
SFX Cg el lom/xPxE .
SFX Cg el lami/xPxE .
SFX Cg el le/xPxE .

SFX Ch Y 62
SFX Ch ti l .
SFX Ch ti la .
SFX Ch ti lo .
SFX Ch ti li .
SFX Ch eti nu .
SFX Ch eti nem .
SFX Ch eti neš .
SFX Ch eti ne .
SFX Ch eti nemo .
SFX Ch eti nete .
SFX Ch eti nut .
SFX Ch ti h .
SFX Ch ti še .
SFX Ch ti hmo .
SFX Ch ti ste .
SFX Ch ti hu .
SFX Ch eti ni .
SFX Ch eti nimo .
SFX Ch eti nite .
SFX Ch eti nuči .
SFX Ch eti nučego .
SFX Ch eti nučemu .
SFX Ch eti nučim .
SFX Ch eti nučem .
SFX Ch eti nučih .
SFX Ch eti nučimi .
SFX Ch eti nuča .
SFX Ch eti nuču .
SFX Ch eti nučej .
SFX Ch eti nučeju .
SFX Ch eti nuče .
SFX Ch eti nemy .
SFX Ch eti nemogo .
SFX Ch eti nemomu .
SFX Ch eti nemym .
SFX Ch eti nemom .
SFX Ch eti nemo .
SFX Ch eti nema .
SFX Ch eti nemu .
SFX Ch eti nemoj .
SFX Ch eti nemoju .
SFX Ch eti nemi .
SFX Ch eti neme .
SFX Ch eti nemyh .
SFX Ch eti nemym .
SFX Ch eti nemymi .
SFX Ch ti vši .
SFX Ch ti všego .
SFX Ch ti všemu .
SFX Ch ti všim .
SFX Ch ti všem .
SFX Ch ti vših .
SFX Ch ti všimi .
SFX Ch ti vša .
SFX Ch ti všu .
SFX Ch ti všej .
SFX Ch ti všeju .
SFX Ch ti vše .
SFX Ch i y .
SFX Ch i a .
SFX Ch i o .
SFX Ch i je .

SFX Ci Y 11
SFX Ci 0 0/xPxE .
SFX Ci 0 o/xPxBxO .
SFX Ci el li/xPxE .
SFX Ci el la/xPxE .
SFX Ci el lov/xPxE .
SFX Ci el lu/xPxE .
SFX Ci el lah/xPxE .
SFX Ci el lam/xPxE .
SFX Ci el lom/xPxE .
SFX Ci el lami/xPxE .
SFX Ci el le/xPxE .

SFX Cj Y 11
SFX Cj 0 0/xPxE .
SFX Cj a o/xPxBxO .
SFX Cj a y/xPxE .
SFX Cj a u/xPxE .
SFX Cj ma em/xPxE .
SFX Cj a ě/xPxE .
SFX Cj 0 h/xPxE .
SFX Cj 0 m/xPxE .
SFX Cj a oju/xPxE .
SFX Cj 0 mi/xPxE .
SFX Cj a o/xPxE .

SFX Ck Y 28
SFX Ck 0 0/xPxE .
SFX Ck y o/xBxPxE .
SFX Ck y a/xPxE .
SFX Ck y ogo/xPxE .
SFX Ck y u/xPxE .
SFX Ck y oj/xPxE .
SFX Ck y om/xPxE .
SFX Ck y omu/xPxE .
SFX Ck 0 m/xPxE .
SFX Ck y oju/xPxE .
SFX Ck y i/xPxE .
SFX Ck y e/xPxE .
SFX Ck 0 h/xPxE .
SFX Ck 0 mi/xPxE .
SFX Ck hy šějši/zz .
SFX Ck hy šějšego/zz .
SFX Ck hy šějšemu/zz .
SFX Ck hy šějšim/zz .
SFX Ck hy šějšem/zz .
SFX Ck hy šějše/zz .
SFX Ck hy šějša/zz .
SFX Ck hy šějšu/zz .
SFX Ck hy šějšej/zz .
SFX Ck hy šějšeju/zz .
SFX Ck hy šějših/zz .
SFX Ck hy šějšim/zz .
SFX Ck hy šějšimi/zz .
SFX Ck hy šeje/zz .

SFX Cl Y 80
SFX Cl ti l .
SFX Cl ti la .
SFX Cl ti lo .
SFX Cl ti li .
SFX Cl kati ču .
SFX Cl kati čem .
SFX Cl kati češ .
SFX Cl kati če .
SFX Cl kati čemo .
SFX Cl kati čete .
SFX Cl kati čut .
SFX Cl ti h .
SFX Cl ti še .
SFX Cl ti hmo .
SFX Cl ti ste .
SFX Cl ti hu .
SFX Cl kati či .
SFX Cl kati čimo .
SFX Cl kati čite .
SFX Cl kati čuči .
SFX Cl kati čučego .
SFX Cl kati čučemu .
SFX Cl kati čučim .
SFX Cl kati čučem .
SFX Cl kati čučih .
SFX Cl kati čučimi .
SFX Cl kati čuča .
SFX Cl kati čuču .
SFX Cl kati čučej .
SFX Cl kati čučeju .
SFX Cl kati čuče .
SFX Cl kati čemy .
SFX Cl kati čemogo .
SFX Cl kati čemomu .
SFX Cl kati čemym .
SFX Cl kati čemom .
SFX Cl kati čemo .
SFX Cl kati čema .
SFX Cl kati čemu .
SFX Cl kati čemoj .
SFX Cl kati čemoju .
SFX Cl kati čemi .
SFX Cl kati čeme .
SFX Cl kati čemyh .
SFX Cl kati čemym .
SFX Cl kati čemymi .
SFX Cl ti vši .
SFX Cl ti všego .
SFX Cl ti všemu .
SFX Cl ti všim .
SFX Cl ti všem .
SFX Cl ti vših .
SFX Cl ti všimi .
SFX Cl ti vša .
SFX Cl ti všu .
SFX Cl ti všej .
SFX Cl ti všeju .
SFX Cl ti vše .
SFX Cl ti ny .
SFX Cl ti nogo .
SFX Cl ti nomu .
SFX Cl ti nym .
SFX Cl ti nom .
SFX Cl ti ni .
SFX Cl ti ne .
SFX Cl ti nyh .
SFX Cl ti nymi .
SFX Cl ti na .
SFX Cl ti nu .
SFX Cl ti noj .
SFX Cl ti noju .
SFX Cl ti no .
SFX Cl ti nje .
SFX Cl ti nja .
SFX Cl ti nju .
SFX Cl ti njem .
SFX Cl ti nij .
SFX Cl ti njam .
SFX Cl ti njami .
SFX Cl ti njah .

SFX Cm Y 9
SFX Cm 0 y .
SFX Cm 0 a .
SFX Cm 0 ov .
SFX Cm 0 u .
SFX Cm 0 ah .
SFX Cm 0 am .
SFX Cm 0 om .
SFX Cm 0 ami .
SFX Cm k če .

SFX Cn Y 68
SFX Cn ti l .
SFX Cn ti la .
SFX Cn ti lo .
SFX Cn ti li .
SFX Cn sěti šu .
SFX Cn ěti im .
SFX Cn ěti iš .
SFX Cn ěti i .
SFX Cn ěti imo .
SFX Cn ěti ite .
SFX Cn ěti et .
SFX Cn ti h .
SFX Cn ti še .
SFX Cn ti hmo .
SFX Cn ti ste .
SFX Cn ti hu .
SFX Cn ěti eči .
SFX Cn ěti eča .
SFX Cn ěti eče .
SFX Cn ěti imy .
SFX Cn ěti imogo .
SFX Cn ěti imomu .
SFX Cn ěti imym .
SFX Cn ěti imom .
SFX Cn ěti imo .
SFX Cn ěti ima .
SFX Cn ěti imu .
SFX Cn ěti imoj .
SFX Cn ěti imoju .
SFX Cn ěti imi .
SFX Cn ěti ime .
SFX Cn ěti imyh .
SFX Cn ěti imym .
SFX Cn ěti imymi .
SFX Cn ti vši .
SFX Cn ti všego .
SFX Cn ti všemu .
SFX Cn ti všim .
SFX Cn ti všem .
SFX Cn ti vših .
SFX Cn ti všimi .
SFX Cn ti vša .
SFX Cn ti všu .
SFX Cn ti všej .
SFX Cn ti všeju .
SFX Cn ti vše .
SFX Cn ti ny .
SFX Cn ti nogo .
SFX Cn ti nomu .
SFX Cn ti nym .
SFX Cn ti nom .
SFX Cn ti ni .
SFX Cn ti ne .
SFX Cn ti nyh .
SFX Cn ti nymi .
SFX Cn ti na .
SFX Cn ti nu .
SFX Cn ti noj .
SFX Cn ti noju .
SFX Cn ti no .
SFX Cn ti nje .
SFX Cn ti nja .
SFX Cn ti nju .
SFX Cn ti njem .
SFX Cn ti nij .
SFX Cn ti njam .
SFX Cn ti njami .
SFX Cn ti njah .

SFX Co Y 17
SFX Co 0 0/xPxE .
SFX Co o o/xPxBxO .
SFX Co o a/xPxE .
SFX Co o esa/xPxE .
SFX Co o ese/xPxE .
SFX Co o 0 .
SFX Co o es/xPxE .
SFX Co o u/xPxE .
SFX Co o esi/xPxE .
SFX Co o ah/xPxE .
SFX Co o esah/xPxE .
SFX Co o am/xPxE .
SFX Co o esam/xPxE .
SFX Co 0 m/xPxE .
SFX Co o esem/xPxE .
SFX Co o ami/xPxE .
SFX Co o esami/xPxE .

SFX Cp Y 9
SFX Cp 0 0/xPxE .
SFX Cp o o/xPxBxO .
SFX Cp o a/xPxE .
SFX Cp ko ok/xPxE .
SFX Cp o u/xPxE .
SFX Cp o ah/xPxE .
SFX Cp o am/xPxE .
SFX Cp 0 m/xPxE .
SFX Cp o ami/xPxE .

SFX Cq Y 3
SFX Cq sot istah .
SFX Cq sot istam .
SFX Cq sot justami .

SFX Cr Y 72
SFX Cr sti tl .
SFX Cr sti tla .
SFX Cr sti tlo .
SFX Cr sti tli .
SFX Cr sti tu .
SFX Cr sti tem .
SFX Cr sti teš .
SFX Cr sti te .
SFX Cr sti temo .
SFX Cr sti tete .
SFX Cr sti tut .
SFX Cr sti teh .
SFX Cr sti teše .
SFX Cr sti tehmo .
SFX Cr sti teste .
SFX Cr sti tehu .
SFX Cr sti ti .
SFX Cr sti timo .
SFX Cr sti tite .
SFX Cr sti tuči .
SFX Cr sti tučego .
SFX Cr sti tučemu .
SFX Cr sti tučim .
SFX Cr sti tučem .
SFX Cr sti tučih .
SFX Cr sti tučimi .
SFX Cr sti tuča .
SFX Cr sti tuču .
SFX Cr sti tučej .
SFX Cr sti tučeju .
SFX Cr sti tuče .
SFX Cr sti tomy .
SFX Cr sti tomogo .
SFX Cr sti tomomu .
SFX Cr sti tomym .
SFX Cr sti tomom .
SFX Cr sti tomo .
SFX Cr sti toma .
SFX Cr sti tomu .
SFX Cr sti tomoj .
SFX Cr sti tomoju .
SFX Cr sti tomi .
SFX Cr sti tome .
SFX Cr sti tomyh .
SFX Cr sti tomym .
SFX Cr sti tomymi .
SFX Cr sti tomo .
SFX Cr sti tši .
SFX Cr sti tša .
SFX Cr sti tše .
SFX Cr sti teny .
SFX Cr sti tenogo .
SFX Cr sti tenomu .
SFX Cr sti tenym .
SFX Cr sti tenom .
SFX Cr sti teni .
SFX Cr sti tene .
SFX Cr sti tenyh .
SFX Cr sti tenymi .
SFX Cr sti tena .
SFX Cr sti tenu .
SFX Cr sti tenoj .
SFX Cr sti tenoju .
SFX Cr sti teno .
SFX Cr sti tenje .
SFX Cr sti tenja .
SFX Cr sti tenju .
SFX Cr sti tenjem .
SFX Cr sti tenij .
SFX Cr sti tenjam .
SFX Cr sti tenjami .
SFX Cr sti tenjah .

SFX Cs Y 11
SFX Cs j 0 .
SFX Cs ej a .
SFX Cs j go .
SFX Cs ej u .
SFX Cs j m .
SFX Cs j mu .
SFX Cs ej im .
SFX Cs 0 u .
SFX Cs ej i .
SFX Cs ej ih .
SFX Cs ej imi .

SFX Ct Y 4
SFX Ct 0 0/xPxE .
SFX Ct 0 e/xPxBxO .
SFX Ct 0 i/xPxE .
SFX Ct 0 ju/xPxE .

SFX Cu Y 5
SFX Cu 0 0/xPxE .
SFX Cu i o/xPxBxO .
SFX Cu i yh/xPxE .
SFX Cu i ym/xPxE .
SFX Cu i ymi/xPxE .

SFX Cv Y 9
SFX Cv 0 0/xPxE .
SFX Cv o o/xPxBxO .
SFX Cv o a/xPxE .
SFX Cv lo ol/xPxE .
SFX Cv o u/xPxE .
SFX Cv o ah/xPxE .
SFX Cv o am/xPxE .
SFX Cv 0 m/xPxE .
SFX Cv o ami/xPxE .

SFX Cw Y 80
SFX Cw ti l .
SFX Cw ti la .
SFX Cw ti lo .
SFX Cw ti li .
SFX Cw evati uju .
SFX Cw evati ujem .
SFX Cw evati uješ .
SFX Cw evati uje .
SFX Cw evati ujemo .
SFX Cw evati ujete .
SFX Cw evati ujut .
SFX Cw ti h .
SFX Cw ti še .
SFX Cw ti hmo .
SFX Cw ti ste .
SFX Cw ti hu .
SFX Cw evati uj .
SFX Cw evati ujmo .
SFX Cw evati ujte .
SFX Cw evati ujuči .
SFX Cw evati ujučego .
SFX Cw evati ujučemu .
SFX Cw evati ujučim .
SFX Cw evati ujučem .
SFX Cw evati ujučih .
SFX Cw evati ujučimi .
SFX Cw evati ujuča .
SFX Cw evati ujuču .
SFX Cw evati ujučej .
SFX Cw evati ujučeju .
SFX Cw evati ujuče .
SFX Cw evati ujemy .
SFX Cw evati ujemogo .
SFX Cw evati ujemomu .
SFX Cw evati ujemym .
SFX Cw evati ujemom .
SFX Cw evati ujemo .
SFX Cw evati ujema .
SFX Cw evati ujemu .
SFX Cw evati ujemoj .
SFX Cw evati ujemoju .
SFX Cw evati ujemi .
SFX Cw evati ujeme .
SFX Cw evati ujemyh .
SFX Cw evati ujemym .
SFX Cw evati ujemymi .
SFX Cw ti vši .
SFX Cw ti všego .
SFX Cw ti všemu .
SFX Cw ti všim .
SFX Cw ti všem .
SFX Cw ti vših .
SFX Cw ti všimi .
SFX Cw ti vša .
SFX Cw ti všu .
SFX Cw ti všej .
SFX Cw ti všeju .
SFX Cw ti vše .
SFX Cw ti ny .
SFX Cw ti nogo .
SFX Cw ti nomu .
SFX Cw ti nym .
SFX Cw ti nom .
SFX Cw ti ni .
SFX Cw ti ne .
SFX Cw ti nyh .
SFX Cw ti nymi .
SFX Cw ti na .
SFX Cw ti nu .
SFX Cw ti noj .
SFX Cw ti noju .
SFX Cw ti no .
SFX Cw ti nje .
SFX Cw ti nja .
SFX Cw ti nju .
SFX Cw ti njem .
SFX Cw ti nij .
SFX Cw ti njam .
SFX Cw ti njami .
SFX Cw ti njah .

SFX Cx Y 11
SFX Cx 0 0/xPxE .
SFX Cx 0 o/xPxBxO .
SFX Cx 0 i/xPxE .
SFX Cx 0 a/xPxE .
SFX Cx 0 ov/xPxE .
SFX Cx 0 u/xPxE .
SFX Cx 0 ah/xPxE .
SFX Cx 0 am/xPxE .
SFX Cx 0 om/xPxE .
SFX Cx 0 ami/xPxE .
SFX Cx g že/xPxE .

SFX Cy Y 9
SFX Cy 0 0/xPxE .
SFX Cy 0 e/xPxBxO .
SFX Cy olj lj/xPxE .
SFX Cy olj lja/xPxE .
SFX Cy 0 a/xPxE .
SFX Cy olj lju/xPxE .
SFX Cy 0 u/xPxE .
SFX Cy olj ljem/xPxE .
SFX Cy 0 em/xPxE .

SFX Cz Y 21
SFX Cz 0 0/xPxE .
SFX Cz 0 o/xPxBxO .
SFX Cz oz z/xPxE .
SFX Cz oz zy/xPxE .
SFX Cz 0 y/xPxE .
SFX Cz oz za/xPxE .
SFX Cz 0 a/xPxE .
SFX Cz oz zov/xPxE .
SFX Cz 0 ov/xPxE .
SFX Cz oz zu/xPxE .
SFX Cz 0 u/xPxE .
SFX Cz oz zah/xPxE .
SFX Cz 0 ah/xPxE .
SFX Cz oz zam/xPxE .
SFX Cz 0 am/xPxE .
SFX Cz oz zom/xPxE .
SFX Cz 0 om/xPxE .
SFX Cz oz zami/xPxE .
SFX Cz 0 ami/xPxE .
SFX Cz oz ze/xPxE .
SFX Cz 0 e/xPxE .

SFX DA Y 3
SFX DA i ěh .
SFX DA i ěm .
SFX DA i ěmi .

SFX DB Y 80
SFX DB ti l .
SFX DB ti la .
SFX DB ti lo .
SFX DB ti li .
SFX DB obrati beru .
SFX DB obrati berem .
SFX DB obrati bereš .
SFX DB obrati bere .
SFX DB obrati beremo .
SFX DB obrati berete .
SFX DB obrati berut .
SFX DB ti h .
SFX DB ti še .
SFX DB ti hmo .
SFX DB ti ste .
SFX DB ti hu .
SFX DB obrati beri .
SFX DB obrati berimo .
SFX DB obrati berite .
SFX DB obrati beruči .
SFX DB obrati beručego .
SFX DB obrati beručemu .
SFX DB obrati beručim .
SFX DB obrati beručem .
SFX DB obrati beručih .
SFX DB obrati beručimi .
SFX DB obrati beruča .
SFX DB obrati beruču .
SFX DB obrati beručej .
SFX DB obrati beručeju .
SFX DB obrati beruče .
SFX DB obrati beremy .
SFX DB obrati beremogo .
SFX DB obrati beremomu .
SFX DB obrati beremym .
SFX DB obrati beremom .
SFX DB obrati beremo .
SFX DB obrati berema .
SFX DB obrati beremu .
SFX DB obrati beremoj .
SFX DB obrati beremoju .
SFX DB obrati beremi .
SFX DB obrati bereme .
SFX DB obrati beremyh .
SFX DB obrati beremym .
SFX DB obrati beremymi .
SFX DB ti vši .
SFX DB ti všego .
SFX DB ti všemu .
SFX DB ti všim .
SFX DB ti všem .
SFX DB ti vših .
SFX DB ti všimi .
SFX DB ti vša .
SFX DB ti všu .
SFX DB ti všej .
SFX DB ti všeju .
SFX DB ti vše .
SFX DB ti ny .
SFX DB ti nogo .
SFX DB ti nomu .
SFX DB ti nym .
SFX DB ti nom .
SFX DB ti ni .
SFX DB ti ne .
SFX DB ti nyh .
SFX DB ti nymi .
SFX DB ti na .
SFX DB ti nu .
SFX DB ti noj .
SFX DB ti noju .
SFX DB ti no .
SFX DB ti nje .
SFX DB ti nja .
SFX DB ti nju .
SFX DB ti njem .
SFX DB ti nij .
SFX DB ti njam .
SFX DB ti njami .
SFX DB ti njah .

SFX DC Y 6
SFX DC 0 0/xPxE .
SFX DC i o/xPxBxO .
SFX DC 0 j/xPxE .
SFX DC i ah/xPxE .
SFX DC i am/xPxE .
SFX DC i ami/xPxE .

SFX DD Y 6
SFX DD 0 0/xPxE .
SFX DD 0 o/xPxBxO .
SFX DD 0 a/xPxE .
SFX DD 0 u/xPxE .
SFX DD 0 om/xPxE .
SFX DD g že/xPxE .

SFX DE Y 53
SFX DE eti l .
SFX DE eti la .
SFX DE eti lo .
SFX DE eti li .
SFX DE reti eru .
SFX DE reti erem .
SFX DE reti ereš .
SFX DE reti ere .
SFX DE reti eremo .
SFX DE reti erete .
SFX DE reti erut .
SFX DE ti h .
SFX DE ti še .
SFX DE ti hmo .
SFX DE ti ste .
SFX DE ti hu .
SFX DE reti eri .
SFX DE reti erimo .
SFX DE reti erite .
SFX DE reti eruči .
SFX DE reti eručego .
SFX DE reti eručemu .
SFX DE reti eručim .
SFX DE reti eručem .
SFX DE reti eručih .
SFX DE reti eručimi .
SFX DE reti eruča .
SFX DE reti eruču .
SFX DE reti eručej .
SFX DE reti eručeju .
SFX DE reti eruče .
SFX DE reti eremy .
SFX DE reti eremogo .
SFX DE reti eremomu .
SFX DE reti eremym .
SFX DE reti eremom .
SFX DE reti eremo .
SFX DE reti erema .
SFX DE reti eremu .
SFX DE reti eremoj .
SFX DE reti eremoju .
SFX DE reti eremi .
SFX DE reti ereme .
SFX DE reti eremyh .
SFX DE reti eremym .
SFX DE reti eremymi .
SFX DE eti ši .
SFX DE eti ša .
SFX DE eti še .
SFX DE eti ty .
SFX DE eti ta .
SFX DE eti to .
SFX DE eti tje .

SFX DF Y 6
SFX DF 0 0/xPxE .
SFX DF a o/xPxBxO .
SFX DF a 0 .
SFX DF 0 h/xPxE .
SFX DF 0 m/xPxE .
SFX DF 0 mi/xPxE .

SFX DG Y 12
SFX DG j 0 .
SFX DG oj a .
SFX DG j go .
SFX DG oj u .
SFX DG j m .
SFX DG j mu .
SFX DG oj ym .
SFX DG 0 u .
SFX DG oj i .
SFX DG oj e .
SFX DG oj yh .
SFX DG oj ymi .

SFX DH Y 12
SFX DH 0 0/xPxE .
SFX DH e o/xPxBxO .
SFX DH 0 ta/xPxE .
SFX DH 0 te/xPxE .
SFX DH 0 t/xPxE .
SFX DH 0 ti/xPxE .
SFX DH 0 tu/xPxE .
SFX DH 0 tah/xPxE .
SFX DH 0 tam/xPxE .
SFX DH 0 tem/xPxE .
SFX DH 0 tom/xPxE .
SFX DH 0 tami/xPxE .

SFX DI Y 6
SFX DI 0 0/xPxE .
SFX DI e e/xPxBxO .
SFX DI e 0 .
SFX DI e ah/xPxE .
SFX DI e am/xPxE .
SFX DI e ami/xPxE .

SFX DJ Y 12
SFX DJ es se .
SFX DJ es sa .
SFX DJ es sego .
SFX DJ es su .
SFX DJ es sej .
SFX DJ es sem .
SFX DJ es semu .
SFX DJ es sim .
SFX DJ es seju .
SFX DJ es si .
SFX DJ es sih .
SFX DJ es simi .

SFX DK Y 71
SFX DK i l .
SFX DK i la .
SFX DK i lo .
SFX DK i li .
SFX DK i u .
SFX DK i em .
SFX DK i eš .
SFX DK i e .
SFX DK i emo .
SFX DK i ete .
SFX DK i ut .
SFX DK i eh .
SFX DK i eše .
SFX DK i ehmo .
SFX DK i este .
SFX DK i ehu .
SFX DK 0 mo .
SFX DK 0 te .
SFX DK i uči .
SFX DK i učego .
SFX DK i učemu .
SFX DK i učim .
SFX DK i učem .
SFX DK i učih .
SFX DK i učimi .
SFX DK i uča .
SFX DK i uču .
SFX DK i učej .
SFX DK i učeju .
SFX DK i uče .
SFX DK i omy .
SFX DK i omogo .
SFX DK i omomu .
SFX DK i omym .
SFX DK i omom .
SFX DK i omo .
SFX DK i oma .
SFX DK i omu .
SFX DK i omoj .
SFX DK i omoju .
SFX DK i omi .
SFX DK i ome .
SFX DK i omyh .
SFX DK i omym .
SFX DK i omymi .
SFX DK i omo .
SFX DK i ši .
SFX DK i ša .
SFX DK i še .
SFX DK i eny .
SFX DK i enogo .
SFX DK i enomu .
SFX DK i enym .
SFX DK i enom .
SFX DK i eni .
SFX DK i ene .
SFX DK i enyh .
SFX DK i enymi .
SFX DK i ena .
SFX DK i enu .
SFX DK i enoj .
SFX DK i enoju .
SFX DK i eno .
SFX DK i enje .
SFX DK i enja .
SFX DK i enju .
SFX DK i enjem .
SFX DK i enij .
SFX DK i enjam .
SFX DK i enjami .
SFX DK i enjah .

SFX DL Y 80
SFX DL ti l .
SFX DL ti la .
SFX DL ti lo .
SFX DL ti li .
SFX DL nati onu .
SFX DL nati onem .
SFX DL nati oneš .
SFX DL nati one .
SFX DL nati onemo .
SFX DL nati onete .
SFX DL nati onut .
SFX DL ti h .
SFX DL ti še .
SFX DL ti hmo .
SFX DL ti ste .
SFX DL ti hu .
SFX DL nati oni .
SFX DL nati onimo .
SFX DL nati onite .
SFX DL nati onuči .
SFX DL nati onučego .
SFX DL nati onučemu .
SFX DL nati onučim .
SFX DL nati onučem .
SFX DL nati onučih .
SFX DL nati onučimi .
SFX DL nati onuča .
SFX DL nati onuču .
SFX DL nati onučej .
SFX DL nati onučeju .
SFX DL nati onuče .
SFX DL nati onemy .
SFX DL nati onemogo .
SFX DL nati onemomu .
SFX DL nati onemym .
SFX DL nati onemom .
SFX DL nati onemo .
SFX DL nati onema .
SFX DL nati onemu .
SFX DL nati onemoj .
SFX DL nati onemoju .
SFX DL nati onemi .
SFX DL nati oneme .
SFX DL nati onemyh .
SFX DL nati onemym .
SFX DL nati onemymi .
SFX DL ti vši .
SFX DL ti všego .
SFX DL ti všemu .
SFX DL ti všim .
SFX DL ti všem .
SFX DL ti vših .
SFX DL ti všimi .
SFX DL ti vša .
SFX DL ti všu .
SFX DL ti všej .
SFX DL ti všeju .
SFX DL ti vše .
SFX DL ti ny .
SFX DL ti nogo .
SFX DL ti nomu .
SFX DL ti nym .
SFX DL ti nom .
SFX DL ti ni .
SFX DL ti ne .
SFX DL ti nyh .
SFX DL ti nymi .
SFX DL ti na .
SFX DL ti nu .
SFX DL ti noj .
SFX DL ti noju .
SFX DL ti no .
SFX DL ti nje .
SFX DL ti nja .
SFX DL ti nju .
SFX DL ti njem .
SFX DL ti nij .
SFX DL ti njam .
SFX DL ti njami .
SFX DL ti njah .

SFX DM Y 10
SFX DM 0 0/xPxE .
SFX DM 0 e/xPxBxO .
SFX DM enj nje/xPxE .
SFX DM enj nja/xPxE .
SFX DM enj njev/xPxE .
SFX DM enj nju/xPxE .
SFX DM enj njah/xPxE .
SFX DM enj njam/xPxE .
SFX DM enj njem/xPxE .
SFX DM enj njami/xPxE .

SFX DN Y 4
SFX DN to-nebud ego-nebud .
SFX DN to-nebud em-nebud .
SFX DN to-nebud emu-nebud .
SFX DN to-nebud im-nebud .

SFX DO Y 11
SFX DO 0 0/xPxE .
SFX DO 0 o/xPxBxO .
SFX DO en ny/xPxE .
SFX DO en na/xPxE .
SFX DO en nov/xPxE .
SFX DO en nu/xPxE .
SFX DO en nah/xPxE .
SFX DO en nam/xPxE .
SFX DO en nom/xPxE .
SFX DO en nami/xPxE .
SFX DO en ne/xPxE .

SFX DP Y 10
SFX DP 0 0/xPxE .
SFX DP 0 e/xPxBxO .
SFX DP elj lje/xPxE .
SFX DP elj lja/xPxE .
SFX DP elj ljev/xPxE .
SFX DP elj lju/xPxE .
SFX DP elj ljah/xPxE .
SFX DP elj ljam/xPxE .
SFX DP elj ljem/xPxE .
SFX DP elj ljami/xPxE .

SFX DQ Y 18
SFX DQ 0 0/xPxE .
SFX DQ 0 e/xPxBxO .
SFX DQ j 0 .
SFX DQ enj ni/xPxE .
SFX DQ enj nje/xPxE .
SFX DQ enj ne/xPxE .
SFX DQ enj nja/xPxE .
SFX DQ enj nev/xPxE .
SFX DQ enj njev/xPxE .
SFX DQ enj nju/xPxE .
SFX DQ enj nah/xPxE .
SFX DQ enj njah/xPxE .
SFX DQ enj nam/xPxE .
SFX DQ enj njam/xPxE .
SFX DQ enj nem/xPxE .
SFX DQ enj njem/xPxE .
SFX DQ enj nami/xPxE .
SFX DQ enj njami/xPxE .

SFX DR Y 80
SFX DR ti l .
SFX DR ti la .
SFX DR ti lo .
SFX DR ti li .
SFX DR rati eru .
SFX DR rati erem .
SFX DR rati ereš .
SFX DR rati ere .
SFX DR rati eremo .
SFX DR rati erete .
SFX DR rati erut .
SFX DR ti h .
SFX DR ti še .
SFX DR ti hmo .
SFX DR ti ste .
SFX DR ti hu .
SFX DR rati eri .
SFX DR rati erimo .
SFX DR rati erite .
SFX DR rati eruči .
SFX DR rati eručego .
SFX DR rati eručemu .
SFX DR rati eručim .
SFX DR rati eručem .
SFX DR rati eručih .
SFX DR rati eručimi .
SFX DR rati eruča .
SFX DR rati eruču .
SFX DR rati eručej .
SFX DR rati eručeju .
SFX DR rati eruče .
SFX DR rati eremy .
SFX DR rati eremogo .
SFX DR rati eremomu .
SFX DR rati eremym .
SFX DR rati eremom .
SFX DR rati eremo .
SFX DR rati erema .
SFX DR rati eremu .
SFX DR rati eremoj .
SFX DR rati eremoju .
SFX DR rati eremi .
SFX DR rati ereme .
SFX DR rati eremyh .
SFX DR rati eremym .
SFX DR rati eremymi .
SFX DR ti vši .
SFX DR ti všego .
SFX DR ti všemu .
SFX DR ti všim .
SFX DR ti všem .
SFX DR ti vših .
SFX DR ti všimi .
SFX DR ti vša .
SFX DR ti všu .
SFX DR ti všej .
SFX DR ti všeju .
SFX DR ti vše .
SFX DR ti ny .
SFX DR ti nogo .
SFX DR ti nomu .
SFX DR ti nym .
SFX DR ti nom .
SFX DR ti ni .
SFX DR ti ne .
SFX DR ti nyh .
SFX DR ti nymi .
SFX DR ti na .
SFX DR ti nu .
SFX DR ti noj .
SFX DR ti noju .
SFX DR ti no .
SFX DR ti nje .
SFX DR ti nja .
SFX DR ti nju .
SFX DR ti njem .
SFX DR ti nij .
SFX DR ti njam .
SFX DR ti njami .
SFX DR ti njah .

SFX DS Y 9
SFX DS 0 0/xPxE .
SFX DS 0 o/xPxBxO .
SFX DS ov vi/xPxE .
SFX DS ov ve/xPxE .
SFX DS ov vij/xPxE .
SFX DS ov vah/xPxE .
SFX DS ov vam/xPxE .
SFX DS 0 ju/xPxE .
SFX DS ov vami/xPxE .

SFX DT Y 80
SFX DT ti l .
SFX DT ti la .
SFX DT ti lo .
SFX DT ti li .
SFX DT ati ju .
SFX DT ati jem .
SFX DT ati ješ .
SFX DT ati je .
SFX DT ati jemo .
SFX DT ati jete .
SFX DT ati jut .
SFX DT ti h .
SFX DT ti še .
SFX DT ti hmo .
SFX DT ti ste .
SFX DT ti hu .
SFX DT ati j .
SFX DT ati jmo .
SFX DT ati jte .
SFX DT ati juči .
SFX DT ati jučego .
SFX DT ati jučemu .
SFX DT ati jučim .
SFX DT ati jučem .
SFX DT ati jučih .
SFX DT ati jučimi .
SFX DT ati juča .
SFX DT ati juču .
SFX DT ati jučej .
SFX DT ati jučeju .
SFX DT ati juče .
SFX DT ati jemy .
SFX DT ati jemogo .
SFX DT ati jemomu .
SFX DT ati jemym .
SFX DT ati jemom .
SFX DT ati jemo .
SFX DT ati jema .
SFX DT ati jemu .
SFX DT ati jemoj .
SFX DT ati jemoju .
SFX DT ati jemi .
SFX DT ati jeme .
SFX DT ati jemyh .
SFX DT ati jemym .
SFX DT ati jemymi .
SFX DT ti vši .
SFX DT ti všego .
SFX DT ti všemu .
SFX DT ti všim .
SFX DT ti všem .
SFX DT ti vših .
SFX DT ti všimi .
SFX DT ti vša .
SFX DT ti všu .
SFX DT ti všej .
SFX DT ti všeju .
SFX DT ti vše .
SFX DT ti ny .
SFX DT ti nogo .
SFX DT ti nomu .
SFX DT ti nym .
SFX DT ti nom .
SFX DT ti ni .
SFX DT ti ne .
SFX DT ti nyh .
SFX DT ti nymi .
SFX DT ti na .
SFX DT ti nu .
SFX DT ti noj .
SFX DT ti noju .
SFX DT ti no .
SFX DT ti nje .
SFX DT ti nja .
SFX DT ti nju .
SFX DT ti njem .
SFX DT ti nij .
SFX DT ti njam .
SFX DT ti njami .
SFX DT ti njah .

SFX DU Y 15
SFX DU 0 0/xPxE .
SFX DU 0 e/xPxBxO .
SFX DU oš š/xPxE .
SFX DU oš ši/xPxE .
SFX DU 0 i/xPxE .
SFX DU oš šij/xPxE .
SFX DU 0 ij/xPxE .
SFX DU oš šah/xPxE .
SFX DU 0 ah/xPxE .
SFX DU oš šam/xPxE .
SFX DU 0 am/xPxE .
SFX DU oš šju/xPxE .
SFX DU 0 ju/xPxE .
SFX DU oš šami/xPxE .
SFX DU 0 ami/xPxE .

SFX DV Y 9
SFX DV 0 0/xPxE .
SFX DV o o/xPxBxO .
SFX DV o a/xPxE .
SFX DV no on/xPxE .
SFX DV o u/xPxE .
SFX DV o ah/xPxE .
SFX DV o am/xPxE .
SFX DV 0 m/xPxE .
SFX DV o ami/xPxE .

SFX DW Y 80
SFX DW ti l .
SFX DW ti la .
SFX DW ti lo .
SFX DW ti li .
SFX DW vati ovu .
SFX DW vati ovem .
SFX DW vati oveš .
SFX DW vati ove .
SFX DW vati ovemo .
SFX DW vati ovete .
SFX DW vati ovut .
SFX DW ti h .
SFX DW ti še .
SFX DW ti hmo .
SFX DW ti ste .
SFX DW ti hu .
SFX DW vati ovi .
SFX DW vati ovimo .
SFX DW vati ovite .
SFX DW vati ovuči .
SFX DW vati ovučego .
SFX DW vati ovučemu .
SFX DW vati ovučim .
SFX DW vati ovučem .
SFX DW vati ovučih .
SFX DW vati ovučimi .
SFX DW vati ovuča .
SFX DW vati ovuču .
SFX DW vati ovučej .
SFX DW vati ovučeju .
SFX DW vati ovuče .
SFX DW vati ovemy .
SFX DW vati ovemogo .
SFX DW vati ovemomu .
SFX DW vati ovemym .
SFX DW vati ovemom .
SFX DW vati ovemo .
SFX DW vati ovema .
SFX DW vati ovemu .
SFX DW vati ovemoj .
SFX DW vati ovemoju .
SFX DW vati ovemi .
SFX DW vati oveme .
SFX DW vati ovemyh .
SFX DW vati ovemym .
SFX DW vati ovemymi .
SFX DW ti vši .
SFX DW ti všego .
SFX DW ti všemu .
SFX DW ti všim .
SFX DW ti všem .
SFX DW ti vših .
SFX DW ti všimi .
SFX DW ti vša .
SFX DW ti všu .
SFX DW ti všej .
SFX DW ti všeju .
SFX DW ti vše .
SFX DW ti ny .
SFX DW ti nogo .
SFX DW ti nomu .
SFX DW ti nym .
SFX DW ti nom .
SFX DW ti ni .
SFX DW ti ne .
SFX DW ti nyh .
SFX DW ti nymi .
SFX DW ti na .
SFX DW ti nu .
SFX DW ti noj .
SFX DW ti noju .
SFX DW ti no .
SFX DW ti nje .
SFX DW ti nja .
SFX DW ti nju .
SFX DW ti njem .
SFX DW ti nij .
SFX DW ti njam .
SFX DW ti njami .
SFX DW ti njah .

SFX DX Y 68
SFX DX ti l .
SFX DX ti la .
SFX DX ti lo .
SFX DX ti li .
SFX DX těti ču .
SFX DX ěti im .
SFX DX ěti iš .
SFX DX ěti i .
SFX DX ěti imo .
SFX DX ěti ite .
SFX DX ěti et .
SFX DX ti h .
SFX DX ti še .
SFX DX ti hmo .
SFX DX ti ste .
SFX DX ti hu .
SFX DX ěti eči .
SFX DX ěti eča .
SFX DX ěti eče .
SFX DX ěti imy .
SFX DX ěti imogo .
SFX DX ěti imomu .
SFX DX ěti imym .
SFX DX ěti imom .
SFX DX ěti imo .
SFX DX ěti ima .
SFX DX ěti imu .
SFX DX ěti imoj .
SFX DX ěti imoju .
SFX DX ěti imi .
SFX DX ěti ime .
SFX DX ěti imyh .
SFX DX ěti imym .
SFX DX ěti imymi .
SFX DX ti vši .
SFX DX ti všego .
SFX DX ti všemu .
SFX DX ti všim .
SFX DX ti všem .
SFX DX ti vših .
SFX DX ti všimi .
SFX DX ti vša .
SFX DX ti všu .
SFX DX ti všej .
SFX DX ti všeju .
SFX DX ti vše .
SFX DX ti ny .
SFX DX ti nogo .
SFX DX ti nomu .
SFX DX ti nym .
SFX DX ti nom .
SFX DX ti ni .
SFX DX ti ne .
SFX DX ti nyh .
SFX DX ti nymi .
SFX DX ti na .
SFX DX ti nu .
SFX DX ti noj .
SFX DX ti noju .
SFX DX ti no .
SFX DX ti nje .
SFX DX ti nja .
SFX DX ti nju .
SFX DX ti njem .
SFX DX ti nij .
SFX DX ti njam .
SFX DX ti njami .
SFX DX ti njah .

SFX DY Y 21
SFX DY 0 0/xPxE .
SFX DY 0 o/xPxBxO .
SFX DY on n/xPxE .
SFX DY on ny/xPxE .
SFX DY 0 y/xPxE .
SFX DY on na/xPxE .
SFX DY 0 a/xPxE .
SFX DY on nov/xPxE .
SFX DY 0 ov/xPxE .
SFX DY on nu/xPxE .
SFX DY 0 u/xPxE .
SFX DY on nah/xPxE .
SFX DY 0 ah/xPxE .
SFX DY on nam/xPxE .
SFX DY 0 am/xPxE .
SFX DY on nom/xPxE .
SFX DY 0 om/xPxE .
SFX DY on nami/xPxE .
SFX DY 0 ami/xPxE .
SFX DY on ne/xPxE .
SFX DY 0 e/xPxE .

SFX DZ Y 65
SFX DZ ti u .
SFX DZ ti em .
SFX DZ ti eš .
SFX DZ ti e .
SFX DZ ti emo .
SFX DZ ti ete .
SFX DZ ti ut .
SFX DZ ti eh .
SFX DZ ti eše .
SFX DZ ti ehmo .
SFX DZ ti este .
SFX DZ ti ehu .
SFX DZ ti i .
SFX DZ ti imo .
SFX DZ ti ite .
SFX DZ ti uči .
SFX DZ ti učego .
SFX DZ ti učemu .
SFX DZ ti učim .
SFX DZ ti učem .
SFX DZ ti učih .
SFX DZ ti učimi .
SFX DZ ti uča .
SFX DZ ti uču .
SFX DZ ti učej .
SFX DZ ti učeju .
SFX DZ ti uče .
SFX DZ ti omy .
SFX DZ ti omogo .
SFX DZ ti omomu .
SFX DZ ti omym .
SFX DZ ti omom .
SFX DZ ti omo .
SFX DZ ti oma .
SFX DZ ti omu .
SFX DZ ti omoj .
SFX DZ ti omoju .
SFX DZ ti omi .
SFX DZ ti ome .
SFX DZ ti omyh .
SFX DZ ti omym .
SFX DZ ti omymi .
SFX DZ ti omo .
SFX DZ ti eny .
SFX DZ ti enogo .
SFX DZ ti enomu .
SFX DZ ti enym .
SFX DZ ti enom .
SFX DZ ti eni .
SFX DZ ti ene .
SFX DZ ti enyh .
SFX DZ ti enymi .
SFX DZ ti ena .
SFX DZ ti enu .
SFX DZ ti enoj .
SFX DZ ti enoju .
SFX DZ ti eno .
SFX DZ ti enje .
SFX DZ ti enja .
SFX DZ ti enju .
SFX DZ ti enjem .
SFX DZ ti enij .
SFX DZ ti enjam .
SFX DZ ti enjami .
SFX DZ ti enjah .

SFX Da Y 5
SFX Da 0 0/xPxE .
SFX Da 0 o/xPxBxO .
SFX Da 0 a/xPxE .
SFX Da 0 u/xPxE .
SFX Da 0 em/xPxE .

SFX Db Y 63
SFX Db ti l .
SFX Db ti la .
SFX Db ti lo .
SFX Db ti li .
SFX Db yti udu .
SFX Db yti udem .
SFX Db yti udeš .
SFX Db yti ude .
SFX Db yti udemo .
SFX Db yti udete .
SFX Db yti udut .
SFX Db ti h .
SFX Db ti še .
SFX Db ti hmo .
SFX Db ti ste .
SFX Db ti hu .
SFX Db yti udi .
SFX Db yti udimo .
SFX Db yti udite .
SFX Db yti uduči .
SFX Db yti udučego .
SFX Db yti udučemu .
SFX Db yti udučim .
SFX Db yti udučem .
SFX Db yti udučih .
SFX Db yti udučimi .
SFX Db yti uduča .
SFX Db yti uduču .
SFX Db yti udučej .
SFX Db yti udučeju .
SFX Db yti uduče .
SFX Db yti udomy .
SFX Db yti udomogo .
SFX Db yti udomomu .
SFX Db yti udomym .
SFX Db yti udomom .
SFX Db yti udomo .
SFX Db yti udoma .
SFX Db yti udomu .
SFX Db yti udomoj .
SFX Db yti udomoju .
SFX Db yti udomi .
SFX Db yti udome .
SFX Db yti udomyh .
SFX Db yti udomym .
SFX Db yti udomymi .
SFX Db yti udomo .
SFX Db ti vši .
SFX Db ti všego .
SFX Db ti všemu .
SFX Db ti všim .
SFX Db ti všem .
SFX Db ti vših .
SFX Db ti všimi .
SFX Db ti vša .
SFX Db ti všu .
SFX Db ti všej .
SFX Db ti všeju .
SFX Db ti vše .
SFX Db i y .
SFX Db i a .
SFX Db i o .
SFX Db i je .

SFX Dc Y 81
SFX Dc ti l .
SFX Dc ti la .
SFX Dc ti lo .
SFX Dc ti li .
SFX Dc hati du .
SFX Dc hati dem .
SFX Dc hati deš .
SFX Dc hati de .
SFX Dc hati demo .
SFX Dc hati dete .
SFX Dc hati dut .
SFX Dc ti h .
SFX Dc ti še .
SFX Dc ti hmo .
SFX Dc ti ste .
SFX Dc ti hu .
SFX Dc hati di .
SFX Dc hati dimo .
SFX Dc hati dite .
SFX Dc hati duči .
SFX Dc hati dučego .
SFX Dc hati dučemu .
SFX Dc hati dučim .
SFX Dc hati dučem .
SFX Dc hati dučih .
SFX Dc hati dučimi .
SFX Dc hati duča .
SFX Dc hati duču .
SFX Dc hati dučej .
SFX Dc hati dučeju .
SFX Dc hati duče .
SFX Dc hati domy .
SFX Dc hati domogo .
SFX Dc hati domomu .
SFX Dc hati domym .
SFX Dc hati domom .
SFX Dc hati domo .
SFX Dc hati doma .
SFX Dc hati domu .
SFX Dc hati domoj .
SFX Dc hati domoju .
SFX Dc hati domi .
SFX Dc hati dome .
SFX Dc hati domyh .
SFX Dc hati domym .
SFX Dc hati domymi .
SFX Dc hati domo .
SFX Dc ti vši .
SFX Dc ti všego .
SFX Dc ti všemu .
SFX Dc ti všim .
SFX Dc ti všem .
SFX Dc ti vših .
SFX Dc ti všimi .
SFX Dc ti vša .
SFX Dc ti všu .
SFX Dc ti všej .
SFX Dc ti všeju .
SFX Dc ti vše .
SFX Dc ti ny .
SFX Dc ti nogo .
SFX Dc ti nomu .
SFX Dc ti nym .
SFX Dc ti nom .
SFX Dc ti ni .
SFX Dc ti ne .
SFX Dc ti nyh .
SFX Dc ti nymi .
SFX Dc ti na .
SFX Dc ti nu .
SFX Dc ti noj .
SFX Dc ti noju .
SFX Dc ti no .
SFX Dc ti nje .
SFX Dc ti nja .
SFX Dc ti nju .
SFX Dc ti njem .
SFX Dc ti nij .
SFX Dc ti njam .
SFX Dc ti njami .
SFX Dc ti njah .

SFX Dd Y 7
SFX Dd o a .
SFX Dd to ot .
SFX Dd o u .
SFX Dd o ah .
SFX Dd o am .
SFX Dd 0 m .
SFX Dd o ami .

SFX De Y 68
SFX De ti l .
SFX De ti la .
SFX De ti lo .
SFX De ti li .
SFX De ati ju .
SFX De ati im .
SFX De ati iš .
SFX De ati i .
SFX De ati imo .
SFX De ati ite .
SFX De ati et .
SFX De ti h .
SFX De ti še .
SFX De ti hmo .
SFX De ti ste .
SFX De ti hu .
SFX De ati eči .
SFX De ati eča .
SFX De ati eče .
SFX De ati imy .
SFX De ati imogo .
SFX De ati imomu .
SFX De ati imym .
SFX De ati imom .
SFX De ati imo .
SFX De ati ima .
SFX De ati imu .
SFX De ati imoj .
SFX De ati imoju .
SFX De ati imi .
SFX De ati ime .
SFX De ati imyh .
SFX De ati imym .
SFX De ati imymi .
SFX De ti vši .
SFX De ti všego .
SFX De ti všemu .
SFX De ti všim .
SFX De ti všem .
SFX De ti vših .
SFX De ti všimi .
SFX De ti vša .
SFX De ti všu .
SFX De ti všej .
SFX De ti všeju .
SFX De ti vše .
SFX De ti ny .
SFX De ti nogo .
SFX De ti nomu .
SFX De ti nym .
SFX De ti nom .
SFX De ti ni .
SFX De ti ne .
SFX De ti nyh .
SFX De ti nymi .
SFX De ti na .
SFX De ti nu .
SFX De ti noj .
SFX De ti noju .
SFX De ti no .
SFX De ti nje .
SFX De ti nja .
SFX De ti nju .
SFX De ti njem .
SFX De ti nij .
SFX De ti njam .
SFX De ti njami .
SFX De ti njah .

SFX Df Y 10
SFX Df 0 na .
SFX Df 0 ne .
SFX Df 0 n .
SFX Df 0 ni .
SFX Df 0 nu .
SFX Df 0 nah .
SFX Df 0 nam .
SFX Df 0 nem .
SFX Df 0 nom .
SFX Df 0 nami .

SFX Dg Y 4
SFX Dg sot isot .
SFX Dg sot istah .
SFX Dg sot istam .
SFX Dg sot justami .

SFX Dh Y 12
SFX Dh 0 0/xPxE .
SFX Dh e o/xPxBxO .
SFX Dh 0 na/xPxE .
SFX Dh 0 ne/xPxE .
SFX Dh 0 n/xPxE .
SFX Dh 0 ni/xPxE .
SFX Dh 0 nu/xPxE .
SFX Dh 0 nah/xPxE .
SFX Dh 0 nam/xPxE .
SFX Dh 0 nem/xPxE .
SFX Dh 0 nom/xPxE .
SFX Dh 0 nami/xPxE .

SFX Di Y 11
SFX Di 0 0/xPxE .
SFX Di 0 o/xPxBxO .
SFX Di es si/xPxE .
SFX Di es sa/xPxE .
SFX Di es sov/xPxE .
SFX Di es su/xPxE .
SFX Di es sah/xPxE .
SFX Di es sam/xPxE .
SFX Di es som/xPxE .
SFX Di es sami/xPxE .
SFX Di es se/xPxE .

SFX Dj Y 11
SFX Dj 0 0/xPxE .
SFX Dj i o/xPxBxO .
SFX Dj i je/xPxE .
SFX Dj i ju/xPxE .
SFX Dj i ej/xPxE .
SFX Dj i ji/xPxE .
SFX Dj i jah/xPxE .
SFX Dj i jam/xPxE .
SFX Dj i jeju/xPxE .
SFX Dj i jami/xPxE .
SFX Dj i jo/xPxE .

SFX Dk Y 68
SFX Dk ti l .
SFX Dk ti la .
SFX Dk ti lo .
SFX Dk ti li .
SFX Dk ypěti ipju .
SFX Dk ypěti ipim .
SFX Dk ypěti ipiš .
SFX Dk ypěti ipi .
SFX Dk ypěti ipimo .
SFX Dk ypěti ipite .
SFX Dk ypěti ipet .
SFX Dk ti h .
SFX Dk ti še .
SFX Dk ti hmo .
SFX Dk ti ste .
SFX Dk ti hu .
SFX Dk ypěti ipeči .
SFX Dk ypěti ipeča .
SFX Dk ypěti ipeče .
SFX Dk ypěti ipimy .
SFX Dk ypěti ipimogo .
SFX Dk ypěti ipimomu .
SFX Dk ypěti ipimym .
SFX Dk ypěti ipimom .
SFX Dk ypěti ipimo .
SFX Dk ypěti ipima .
SFX Dk ypěti ipimu .
SFX Dk ypěti ipimoj .
SFX Dk ypěti ipimoju .
SFX Dk ypěti ipimi .
SFX Dk ypěti ipime .
SFX Dk ypěti ipimyh .
SFX Dk ypěti ipimym .
SFX Dk ypěti ipimymi .
SFX Dk ti vši .
SFX Dk ti všego .
SFX Dk ti všemu .
SFX Dk ti všim .
SFX Dk ti všem .
SFX Dk ti vših .
SFX Dk ti všimi .
SFX Dk ti vša .
SFX Dk ti všu .
SFX Dk ti všej .
SFX Dk ti všeju .
SFX Dk ti vše .
SFX Dk ti ny .
SFX Dk ti nogo .
SFX Dk ti nomu .
SFX Dk ti nym .
SFX Dk ti nom .
SFX Dk ti ni .
SFX Dk ti ne .
SFX Dk ti nyh .
SFX Dk ti nymi .
SFX Dk ti na .
SFX Dk ti nu .
SFX Dk ti noj .
SFX Dk ti noju .
SFX Dk ti no .
SFX Dk ti nje .
SFX Dk ti nja .
SFX Dk ti nju .
SFX Dk ti njem .
SFX Dk ti nij .
SFX Dk ti njam .
SFX Dk ti njami .
SFX Dk ti njah .

SFX Dl Y 11
SFX Dl 0 e .
SFX Dl 0 i .
SFX Dl 0 a .
SFX Dl 0 ev .
SFX Dl 0 ij .
SFX Dl 0 u .
SFX Dl 0 ah .
SFX Dl 0 am .
SFX Dl 0 em .
SFX Dl 0 ju .
SFX Dl 0 ami .

SFX Dm Y 11
SFX Dm 0 0/xPxE .
SFX Dm a o/xPxBxO .
SFX Dm oha hy/xPxE .
SFX Dm oha hu/xPxE .
SFX Dm oha h/xPxE .
SFX Dm oha hě/xPxE .
SFX Dm oha hah/xPxE .
SFX Dm oha ham/xPxE .
SFX Dm oha hoju/xPxE .
SFX Dm oha hami/xPxE .
SFX Dm oha ho/xPxE .

SFX Dn Y 11
SFX Dn 0 0/xPxE .
SFX Dn o o/xPxBxO .
SFX Dn o a/xPxE .
SFX Dn no on/xPxE .
SFX Dn o u/xPxE .
SFX Dn o ah/xPxE .
SFX Dn o am/xPxE .
SFX Dn 0 m/xPxE .
SFX Dn o ami/xPxE .
SFX Dn no en/xPxE .
SFX Dn o ju/xPxE .

SFX Do Y 21
SFX Do 0 0/xPxE .
SFX Do 0 o/xPxBxO .
SFX Do ob b/xPxE .
SFX Do ob by/xPxE .
SFX Do 0 y/xPxE .
SFX Do ob ba/xPxE .
SFX Do 0 a/xPxE .
SFX Do ob bov/xPxE .
SFX Do 0 ov/xPxE .
SFX Do ob bu/xPxE .
SFX Do 0 u/xPxE .
SFX Do ob bah/xPxE .
SFX Do 0 ah/xPxE .
SFX Do ob bam/xPxE .
SFX Do 0 am/xPxE .
SFX Do ob bom/xPxE .
SFX Do 0 om/xPxE .
SFX Do ob bami/xPxE .
SFX Do 0 ami/xPxE .
SFX Do ob be/xPxE .
SFX Do 0 e/xPxE .

SFX Dp Y 11
SFX Dp 0 0/xPxE .
SFX Dp 0 e/xPxBxO .
SFX Dp 0 i/xPxE .
SFX Dp 0 a/xPxE .
SFX Dp 0 ov/xPxE .
SFX Dp 0 u/xPxE .
SFX Dp 0 ah/xPxE .
SFX Dp 0 am/xPxE .
SFX Dp 0 om/xPxE .
SFX Dp 0 ami/xPxE .
SFX Dp 0 e/xPxE .

SFX Dq Y 6
SFX Dq 0 0/xPxE .
SFX Dq i e/xPxBxO .
SFX Dq i ov/xPxE .
SFX Dq i ah/xPxE .
SFX Dq i am/xPxE .
SFX Dq i ami/xPxE .

SFX Dr Y 80
SFX Dr ti l .
SFX Dr ti la .
SFX Dr ti lo .
SFX Dr ti li .
SFX Dr vati ju .
SFX Dr vati jem .
SFX Dr vati ješ .
SFX Dr vati je .
SFX Dr vati jemo .
SFX Dr vati jete .
SFX Dr vati jut .
SFX Dr ti h .
SFX Dr ti še .
SFX Dr ti hmo .
SFX Dr ti ste .
SFX Dr ti hu .
SFX Dr vati j .
SFX Dr vati jmo .
SFX Dr vati jte .
SFX Dr vati juči .
SFX Dr vati jučego .
SFX Dr vati jučemu .
SFX Dr vati jučim .
SFX Dr vati jučem .
SFX Dr vati jučih .
SFX Dr vati jučimi .
SFX Dr vati juča .
SFX Dr vati juču .
SFX Dr vati jučej .
SFX Dr vati jučeju .
SFX Dr vati juče .
SFX Dr vati jemy .
SFX Dr vati jemogo .
SFX Dr vati jemomu .
SFX Dr vati jemym .
SFX Dr vati jemom .
SFX Dr vati jemo .
SFX Dr vati jema .
SFX Dr vati jemu .
SFX Dr vati jemoj .
SFX Dr vati jemoju .
SFX Dr vati jemi .
SFX Dr vati jeme .
SFX Dr vati jemyh .
SFX Dr vati jemym .
SFX Dr vati jemymi .
SFX Dr ti vši .
SFX Dr ti všego .
SFX Dr ti všemu .
SFX Dr ti všim .
SFX Dr ti všem .
SFX Dr ti vših .
SFX Dr ti všimi .
SFX Dr ti vša .
SFX Dr ti všu .
SFX Dr ti všej .
SFX Dr ti všeju .
SFX Dr ti vše .
SFX Dr ti ny .
SFX Dr ti nogo .
SFX Dr ti nomu .
SFX Dr ti nym .
SFX Dr ti nom .
SFX Dr ti ni .
SFX Dr ti ne .
SFX Dr ti nyh .
SFX Dr ti nymi .
SFX Dr ti na .
SFX Dr ti nu .
SFX Dr ti noj .
SFX Dr ti noju .
SFX Dr ti no .
SFX Dr ti nje .
SFX Dr ti nja .
SFX Dr ti nju .
SFX Dr ti njem .
SFX Dr ti nij .
SFX Dr ti njam .
SFX Dr ti njami .
SFX Dr ti njah .

SFX Ds Y 28
SFX Ds 0 0/xPxE .
SFX Ds y o/xBxPxE .
SFX Ds y a/xPxE .
SFX Ds y ogo/xPxE .
SFX Ds y u/xPxE .
SFX Ds y oj/xPxE .
SFX Ds y om/xPxE .
SFX Ds y omu/xPxE .
SFX Ds 0 m/xPxE .
SFX Ds y oju/xPxE .
SFX Ds y i/xPxE .
SFX Ds y e/xPxE .
SFX Ds 0 h/xPxE .
SFX Ds 0 mi/xPxE .
SFX Ds ky ši/zz .
SFX Ds ky šego/zz .
SFX Ds ky šemu/zz .
SFX Ds ky šim/zz .
SFX Ds ky šem/zz .
SFX Ds ky še/zz .
SFX Ds ky ša/zz .
SFX Ds ky šu/zz .
SFX Ds ky šej/zz .
SFX Ds ky šeju/zz .
SFX Ds ky ših/zz .
SFX Ds ky šim/zz .
SFX Ds ky šimi/zz .
SFX Ds tky če/xPxE .

SFX Dt Y 11
SFX Dt 0 0/xPxE .
SFX Dt 0 o/xPxBxO .
SFX Dt ev jvi/xPxE .
SFX Dt ev jva/xPxE .
SFX Dt ev jvov/xPxE .
SFX Dt ev jvu/xPxE .
SFX Dt ev jvah/xPxE .
SFX Dt ev jvam/xPxE .
SFX Dt ev jvom/xPxE .
SFX Dt ev jvami/xPxE .
SFX Dt ev jve/xPxE .

SFX Du Y 80
SFX Du ti l .
SFX Du ti la .
SFX Du ti lo .
SFX Du ti li .
SFX Du gati žu .
SFX Du gati žem .
SFX Du gati žeš .
SFX Du gati že .
SFX Du gati žemo .
SFX Du gati žete .
SFX Du gati žut .
SFX Du ti h .
SFX Du ti še .
SFX Du ti hmo .
SFX Du ti ste .
SFX Du ti hu .
SFX Du gati ži .
SFX Du gati žimo .
SFX Du gati žite .
SFX Du gati žuči .
SFX Du gati žučego .
SFX Du gati žučemu .
SFX Du gati žučim .
SFX Du gati žučem .
SFX Du gati žučih .
SFX Du gati žučimi .
SFX Du gati žuča .
SFX Du gati žuču .
SFX Du gati žučej .
SFX Du gati žučeju .
SFX Du gati žuče .
SFX Du gati žemy .
SFX Du gati žemogo .
SFX Du gati žemomu .
SFX Du gati žemym .
SFX Du gati žemom .
SFX Du gati žemo .
SFX Du gati žema .
SFX Du gati žemu .
SFX Du gati žemoj .
SFX Du gati žemoju .
SFX Du gati žemi .
SFX Du gati žeme .
SFX Du gati žemyh .
SFX Du gati žemym .
SFX Du gati žemymi .
SFX Du ti vši .
SFX Du ti všego .
SFX Du ti všemu .
SFX Du ti všim .
SFX Du ti všem .
SFX Du ti vših .
SFX Du ti všimi .
SFX Du ti vša .
SFX Du ti všu .
SFX Du ti všej .
SFX Du ti všeju .
SFX Du ti vše .
SFX Du ti ny .
SFX Du ti nogo .
SFX Du ti nomu .
SFX Du ti nym .
SFX Du ti nom .
SFX Du ti ni .
SFX Du ti ne .
SFX Du ti nyh .
SFX Du ti nymi .
SFX Du ti na .
SFX Du ti nu .
SFX Du ti noj .
SFX Du ti noju .
SFX Du ti no .
SFX Du ti nje .
SFX Du ti nja .
SFX Du ti nju .
SFX Du ti njem .
SFX Du ti nij .
SFX Du ti njam .
SFX Du ti njami .
SFX Du ti njah .

SFX Dv Y 28
SFX Dv 0 0/xPxE .
SFX Dv y o/xBxPxE .
SFX Dv y a/xPxE .
SFX Dv y ogo/xPxE .
SFX Dv y u/xPxE .
SFX Dv y oj/xPxE .
SFX Dv y om/xPxE .
SFX Dv y omu/xPxE .
SFX Dv 0 m/xPxE .
SFX Dv y oju/xPxE .
SFX Dv y i/xPxE .
SFX Dv y e/xPxE .
SFX Dv 0 h/xPxE .
SFX Dv 0 mi/xPxE .
SFX Dv aly enši/zz .
SFX Dv aly enšego/zz .
SFX Dv aly enšemu/zz .
SFX Dv aly enšim/zz .
SFX Dv aly enšem/zz .
SFX Dv aly enše/zz .
SFX Dv aly enša/zz .
SFX Dv aly enšu/zz .
SFX Dv aly enšej/zz .
SFX Dv aly enšeju/zz .
SFX Dv aly enših/zz .
SFX Dv aly enšim/zz .
SFX Dv aly enšimi/zz .
SFX Dv aly enje/zz .

SFX Dw Y 13
SFX Dw y-nebud o-nebud .
SFX Dw y-nebud a-nebud .
SFX Dw y-nebud ogo-nebud .
SFX Dw y-nebud u-nebud .
SFX Dw y-nebud oj-nebud .
SFX Dw y-nebud om-nebud .
SFX Dw y-nebud omu-nebud .
SFX Dw -nebud m-nebud .
SFX Dw y-nebud oju-nebud .
SFX Dw y-nebud i-nebud .
SFX Dw y-nebud e-nebud .
SFX Dw -nebud h-nebud .
SFX Dw -nebud mi-nebud .

SFX Dx Y 9
SFX Dx 0 0/xPxE .
SFX Dx e e/xPxBxO .
SFX Dx e a/xPxE .
SFX Dx je ej/xPxE .
SFX Dx e u/xPxE .
SFX Dx e ah/xPxE .
SFX Dx e am/xPxE .
SFX Dx 0 m/xPxE .
SFX Dx e ami/xPxE .

SFX Dy Y 11
SFX Dy 0 0/xPxE .
SFX Dy 0 o/xPxBxO .
SFX Dy oh h/xPxE .
SFX Dy oh ha/xPxE .
SFX Dy 0 a/xPxE .
SFX Dy oh hu/xPxE .
SFX Dy 0 u/xPxE .
SFX Dy oh hom/xPxE .
SFX Dy 0 om/xPxE .
SFX Dy oh še/xPxE .
SFX Dy h še/xPxE .

SFX Dz Y 71
SFX Dz ti l .
SFX Dz ti la .
SFX Dz ti lo .
SFX Dz ti li .
SFX Dz ti u .
SFX Dz kti čem .
SFX Dz kti češ .
SFX Dz kti če .
SFX Dz kti čemo .
SFX Dz kti čete .
SFX Dz ti ut .
SFX Dz kti čeh .
SFX Dz kti češe .
SFX Dz kti čehmo .
SFX Dz kti česte .
SFX Dz kti čehu .
SFX Dz kti či .
SFX Dz kti čimo .
SFX Dz kti čite .
SFX Dz ti uči .
SFX Dz ti učego .
SFX Dz ti učemu .
SFX Dz ti učim .
SFX Dz ti učem .
SFX Dz ti učih .
SFX Dz ti učimi .
SFX Dz ti uča .
SFX Dz ti uču .
SFX Dz ti učej .
SFX Dz ti učeju .
SFX Dz ti uče .
SFX Dz kti čemy .
SFX Dz kti čemogo .
SFX Dz kti čemomu .
SFX Dz kti čemym .
SFX Dz kti čemom .
SFX Dz kti čemo .
SFX Dz kti čema .
SFX Dz kti čemu .
SFX Dz kti čemoj .
SFX Dz kti čemoju .
SFX Dz kti čemi .
SFX Dz kti čeme .
SFX Dz kti čemyh .
SFX Dz kti čemym .
SFX Dz kti čemymi .
SFX Dz ti ši .
SFX Dz ti ša .
SFX Dz ti še .
SFX Dz kti čeny .
SFX Dz kti čenogo .
SFX Dz kti čenomu .
SFX Dz kti čenym .
SFX Dz kti čenom .
SFX Dz kti čeni .
SFX Dz kti čene .
SFX Dz kti čenyh .
SFX Dz kti čenymi .
SFX Dz kti čena .
SFX Dz kti čenu .
SFX Dz kti čenoj .
SFX Dz kti čenoju .
SFX Dz kti čeno .
SFX Dz kti čenje .
SFX Dz kti čenja .
SFX Dz kti čenju .
SFX Dz kti čenjem .
SFX Dz kti čenij .
SFX Dz kti čenjam .
SFX Dz kti čenjami .
SFX Dz kti čenjah .

SFX EA Y 80
SFX EA ti l .
SFX EA ti la .
SFX EA ti lo .
SFX EA ti li .
SFX EA těti ču .
SFX EA těti čem .
SFX EA těti češ .
SFX EA těti če .
SFX EA těti čemo .
SFX EA těti čete .
SFX EA těti čut .
SFX EA ti h .
SFX EA ti še .
SFX EA ti hmo .
SFX EA ti ste .
SFX EA ti hu .
SFX EA těti či .
SFX EA těti čimo .
SFX EA těti čite .
SFX EA těti čuči .
SFX EA těti čučego .
SFX EA těti čučemu .
SFX EA těti čučim .
SFX EA těti čučem .
SFX EA těti čučih .
SFX EA těti čučimi .
SFX EA těti čuča .
SFX EA těti čuču .
SFX EA těti čučej .
SFX EA těti čučeju .
SFX EA těti čuče .
SFX EA těti čemy .
SFX EA těti čemogo .
SFX EA těti čemomu .
SFX EA těti čemym .
SFX EA těti čemom .
SFX EA těti čemo .
SFX EA těti čema .
SFX EA těti čemu .
SFX EA těti čemoj .
SFX EA těti čemoju .
SFX EA těti čemi .
SFX EA těti čeme .
SFX EA těti čemyh .
SFX EA těti čemym .
SFX EA těti čemymi .
SFX EA ti vši .
SFX EA ti všego .
SFX EA ti všemu .
SFX EA ti všim .
SFX EA ti všem .
SFX EA ti vših .
SFX EA ti všimi .
SFX EA ti vša .
SFX EA ti všu .
SFX EA ti všej .
SFX EA ti všeju .
SFX EA ti vše .
SFX EA ti ny .
SFX EA ti nogo .
SFX EA ti nomu .
SFX EA ti nym .
SFX EA ti nom .
SFX EA ti ni .
SFX EA ti ne .
SFX EA ti nyh .
SFX EA ti nymi .
SFX EA ti na .
SFX EA ti nu .
SFX EA ti noj .
SFX EA ti noju .
SFX EA ti no .
SFX EA ti nje .
SFX EA ti nja .
SFX EA ti nju .
SFX EA ti njem .
SFX EA ti nij .
SFX EA ti njam .
SFX EA ti njami .
SFX EA ti njah .

SFX EB Y 80
SFX EB ti l .
SFX EB ti la .
SFX EB ti lo .
SFX EB ti li .
SFX EB děti m .
SFX EB děti š .
SFX EB děti 0 .
SFX EB děti mo .
SFX EB děti te .
SFX EB ěti ut .
SFX EB ti h .
SFX EB ti še .
SFX EB ti hmo .
SFX EB ti ste .
SFX EB ti hu .
SFX EB ěti 0 .
SFX EB ěti mo .
SFX EB ěti te .
SFX EB ěti uči .
SFX EB ěti učego .
SFX EB ěti učemu .
SFX EB ěti učim .
SFX EB ěti učem .
SFX EB ěti učih .
SFX EB ěti učimi .
SFX EB ěti uča .
SFX EB ěti uču .
SFX EB ěti učej .
SFX EB ěti učeju .
SFX EB ěti uče .
SFX EB ěti omy .
SFX EB ěti omogo .
SFX EB ěti omomu .
SFX EB ěti omym .
SFX EB ěti omom .
SFX EB ěti omo .
SFX EB ěti oma .
SFX EB ěti omu .
SFX EB ěti omoj .
SFX EB ěti omoju .
SFX EB ěti omi .
SFX EB ěti ome .
SFX EB ěti omyh .
SFX EB ěti omym .
SFX EB ěti omymi .
SFX EB ěti omo .
SFX EB ti vši .
SFX EB ti všego .
SFX EB ti všemu .
SFX EB ti všim .
SFX EB ti všem .
SFX EB ti vših .
SFX EB ti všimi .
SFX EB ti vša .
SFX EB ti všu .
SFX EB ti všej .
SFX EB ti všeju .
SFX EB ti vše .
SFX EB ti ny .
SFX EB ti nogo .
SFX EB ti nomu .
SFX EB ti nym .
SFX EB ti nom .
SFX EB ti ni .
SFX EB ti ne .
SFX EB ti nyh .
SFX EB ti nymi .
SFX EB ti na .
SFX EB ti nu .
SFX EB ti noj .
SFX EB ti noju .
SFX EB ti no .
SFX EB ti nje .
SFX EB ti nja .
SFX EB ti nju .
SFX EB ti njem .
SFX EB ti nij .
SFX EB ti njam .
SFX EB ti njami .
SFX EB ti njah .

SFX EC Y 21
SFX EC 0 0/xPxE .
SFX EC 0 o/xPxBxO .
SFX EC ol l/xPxE .
SFX EC ol li/xPxE .
SFX EC 0 i/xPxE .
SFX EC ol la/xPxE .
SFX EC 0 a/xPxE .
SFX EC ol lov/xPxE .
SFX EC 0 ov/xPxE .
SFX EC ol lu/xPxE .
SFX EC 0 u/xPxE .
SFX EC ol lah/xPxE .
SFX EC 0 ah/xPxE .
SFX EC ol lam/xPxE .
SFX EC 0 am/xPxE .
SFX EC ol lom/xPxE .
SFX EC 0 om/xPxE .
SFX EC ol lami/xPxE .
SFX EC 0 ami/xPxE .
SFX EC ol le/xPxE .
SFX EC 0 e/xPxE .

SFX ED Y 28
SFX ED 0 0/xPxE .
SFX ED y o/xBxPxE .
SFX ED y a/xPxE .
SFX ED y ogo/xPxE .
SFX ED y u/xPxE .
SFX ED y oj/xPxE .
SFX ED y om/xPxE .
SFX ED y omu/xPxE .
SFX ED 0 m/xPxE .
SFX ED y oju/xPxE .
SFX ED y i/xPxE .
SFX ED y e/xPxE .
SFX ED 0 h/xPxE .
SFX ED 0 mi/xPxE .
SFX ED zly gorši/zz .
SFX ED zly goršego/zz .
SFX ED zly goršemu/zz .
SFX ED zly goršim/zz .
SFX ED zly goršem/zz .
SFX ED zly gorše/zz .
SFX ED zly gorša/zz .
SFX ED zly goršu/zz .
SFX ED zly goršej/zz .
SFX ED zly goršeju/zz .
SFX ED zly gorših/zz .
SFX ED zly goršim/zz .
SFX ED zly goršimi/zz .
SFX ED zly gorje/zz .

SFX EE Y 81
SFX EE ojdti šel .
SFX EE jdti šla .
SFX EE jdti šlo .
SFX EE jdti šli .
SFX EE ti u .
SFX EE ti em .
SFX EE ti eš .
SFX EE ti e .
SFX EE ti emo .
SFX EE ti ete .
SFX EE ti ut .
SFX EE ti eh .
SFX EE ti eše .
SFX EE ti ehmo .
SFX EE ti este .
SFX EE ti ehu .
SFX EE ti i .
SFX EE ti imo .
SFX EE ti ite .
SFX EE ti uči .
SFX EE ti učego .
SFX EE ti učemu .
SFX EE ti učim .
SFX EE ti učem .
SFX EE ti učih .
SFX EE ti učimi .
SFX EE ti uča .
SFX EE ti uču .
SFX EE ti učej .
SFX EE ti učeju .
SFX EE ti uče .
SFX EE ti omy .
SFX EE ti omogo .
SFX EE ti omomu .
SFX EE ti omym .
SFX EE ti omom .
SFX EE ti omo .
SFX EE ti oma .
SFX EE ti omu .
SFX EE ti omoj .
SFX EE ti omoju .
SFX EE ti omi .
SFX EE ti ome .
SFX EE ti omyh .
SFX EE ti omym .
SFX EE ti omymi .
SFX EE ti omo .
SFX EE ojdti ševši .
SFX EE ojdti ševšego .
SFX EE ojdti ševšemu .
SFX EE ojdti ševšim .
SFX EE ojdti ševšem .
SFX EE ojdti ševših .
SFX EE ojdti ševšimi .
SFX EE ojdti ševša .
SFX EE ojdti ševšu .
SFX EE ojdti ševšej .
SFX EE ojdti ševšeju .
SFX EE ojdti ševše .
SFX EE ti eny .
SFX EE ti enogo .
SFX EE ti enomu .
SFX EE ti enym .
SFX EE ti enom .
SFX EE ti eni .
SFX EE ti ene .
SFX EE ti enyh .
SFX EE ti enymi .
SFX EE ti ena .
SFX EE ti enu .
SFX EE ti enoj .
SFX EE ti enoju .
SFX EE ti eno .
SFX EE ti enje .
SFX EE ti enja .
SFX EE ti enju .
SFX EE ti enjem .
SFX EE ti enij .
SFX EE ti enjam .
SFX EE ti enjami .
SFX EE ti enjah .

SFX EF Y 11
SFX EF 0 0/xPxE .
SFX EF 0 o/xPxBxO .
SFX EF ok ki/xPxE .
SFX EF ok ka/xPxE .
SFX EF ok kov/xPxE .
SFX EF ok ku/xPxE .
SFX EF ok kah/xPxE .
SFX EF ok kam/xPxE .
SFX EF ok kom/xPxE .
SFX EF ok kami/xPxE .
SFX EF ok če/xPxE .

SFX EG Y 11
SFX EG 0 0/xPxE .
SFX EG 0 e/xPxBxO .
SFX EG 0 e/xPxE .
SFX EG 0 a/xPxE .
SFX EG 0 ev/xPxE .
SFX EG 0 u/xPxE .
SFX EG 0 ah/xPxE .
SFX EG 0 am/xPxE .
SFX EG 0 em/xPxE .
SFX EG 0 ami/xPxE .
SFX EG c če/xPxE .

SFX EH Y 5
SFX EH a u .
SFX EH a e .
SFX EH a i .
SFX EH a eju .
SFX EH a o .

SFX EI Y 62
SFX EI ti l .
SFX EI ti la .
SFX EI ti lo .
SFX EI ti li .
SFX EI eti mu .
SFX EI eti mem .
SFX EI eti meš .
SFX EI eti me .
SFX EI eti memo .
SFX EI eti mete .
SFX EI eti mut .
SFX EI ti h .
SFX EI ti še .
SFX EI ti hmo .
SFX EI ti ste .
SFX EI ti hu .
SFX EI eti mi .
SFX EI eti mimo .
SFX EI eti mite .
SFX EI eti muči .
SFX EI eti mučego .
SFX EI eti mučemu .
SFX EI eti mučim .
SFX EI eti mučem .
SFX EI eti mučih .
SFX EI eti mučimi .
SFX EI eti muča .
SFX EI eti muču .
SFX EI eti mučej .
SFX EI eti mučeju .
SFX EI eti muče .
SFX EI eti memy .
SFX EI eti memogo .
SFX EI eti memomu .
SFX EI eti memym .
SFX EI eti memom .
SFX EI eti memo .
SFX EI eti mema .
SFX EI eti memu .
SFX EI eti memoj .
SFX EI eti memoju .
SFX EI eti memi .
SFX EI eti meme .
SFX EI eti memyh .
SFX EI eti memym .
SFX EI eti memymi .
SFX EI ti vši .
SFX EI ti všego .
SFX EI ti všemu .
SFX EI ti všim .
SFX EI ti všem .
SFX EI ti vših .
SFX EI ti všimi .
SFX EI ti vša .
SFX EI ti všu .
SFX EI ti všej .
SFX EI ti všeju .
SFX EI ti vše .
SFX EI i y .
SFX EI i a .
SFX EI i o .
SFX EI i je .

SFX EJ Y 9
SFX EJ 0 0/xPxE .
SFX EJ o o/xPxBxO .
SFX EJ o a/xPxE .
SFX EJ ko ek/xPxE .
SFX EJ o u/xPxE .
SFX EJ o ah/xPxE .
SFX EJ o am/xPxE .
SFX EJ 0 m/xPxE .
SFX EJ o ami/xPxE .

SFX EK Y 62
SFX EK ti l .
SFX EK ti la .
SFX EK ti lo .
SFX EK ti li .
SFX EK jeti ojmu .
SFX EK jeti ojmem .
SFX EK jeti ojmeš .
SFX EK jeti ojme .
SFX EK jeti ojmemo .
SFX EK jeti ojmete .
SFX EK jeti ojmut .
SFX EK ti h .
SFX EK ti še .
SFX EK ti hmo .
SFX EK ti ste .
SFX EK ti hu .
SFX EK jeti ojmi .
SFX EK jeti ojmimo .
SFX EK jeti ojmite .
SFX EK jeti ojmuči .
SFX EK jeti ojmučego .
SFX EK jeti ojmučemu .
SFX EK jeti ojmučim .
SFX EK jeti ojmučem .
SFX EK jeti ojmučih .
SFX EK jeti ojmučimi .
SFX EK jeti ojmuča .
SFX EK jeti ojmuču .
SFX EK jeti ojmučej .
SFX EK jeti ojmučeju .
SFX EK jeti ojmuče .
SFX EK jeti ojmemy .
SFX EK jeti ojmemogo .
SFX EK jeti ojmemomu .
SFX EK jeti ojmemym .
SFX EK jeti ojmemom .
SFX EK jeti ojmemo .
SFX EK jeti ojmema .
SFX EK jeti ojmemu .
SFX EK jeti ojmemoj .
SFX EK jeti ojmemoju .
SFX EK jeti ojmemi .
SFX EK jeti ojmeme .
SFX EK jeti ojmemyh .
SFX EK jeti ojmemym .
SFX EK jeti ojmemymi .
SFX EK ti vši .
SFX EK ti všego .
SFX EK ti všemu .
SFX EK ti všim .
SFX EK ti všem .
SFX EK ti vših .
SFX EK ti všimi .
SFX EK ti vša .
SFX EK ti všu .
SFX EK ti všej .
SFX EK ti všeju .
SFX EK ti vše .
SFX EK i y .
SFX EK i a .
SFX EK i o .
SFX EK i je .

SFX EL Y 6
SFX EL 0 i .
SFX EL 0 ij .
SFX EL 0 ah .
SFX EL 0 am .
SFX EL 0 ju .
SFX EL 0 ami .

SFX EM Y 5
SFX EM 0 0/xPxE .
SFX EM e o/xPxBxO .
SFX EM e yh/xPxE .
SFX EM e ym/xPxE .
SFX EM e ymi/xPxE .

SFX EN Y 8
SFX EN 0 0/xPxE .
SFX EN 0 e/xPxBxO .
SFX EN enj nji/xPxE .
SFX EN enj njij/xPxE .
SFX EN enj njah/xPxE .
SFX EN enj njam/xPxE .
SFX EN enj njju/xPxE .
SFX EN enj njami/xPxE .

SFX EO Y 4
SFX EO 0 be .
SFX EO e obě .
SFX EO e i .
SFX EO e oboju .

SFX EP Y 10
SFX EP 0 0/xPxE .
SFX EP i o/xPxBxO .
SFX EP i u/xPxE .
SFX EP i ev/xPxE .
SFX EP i e/xPxE .
SFX EP i ah/xPxE .
SFX EP i am/xPxE .
SFX EP i eju/xPxE .
SFX EP i ami/xPxE .
SFX EP i o/xPxE .

SFX EQ Y 7
SFX EQ e a .
SFX EQ je ij .
SFX EQ e u .
SFX EQ e ah .
SFX EQ e am .
SFX EQ 0 m .
SFX EQ e ami .

SFX ER Y 8
SFX ER 0 0/xPxE .
SFX ER i e/xPxBxO .
SFX ER i ego/xPxE .
SFX ER 0 h/xPxE .
SFX ER i em/xPxE .
SFX ER i emu/xPxE .
SFX ER 0 m/xPxE .
SFX ER 0 mi/xPxE .

SFX ES Y 12
SFX ES 0 0/xPxE .
SFX ES 0 o/xPxBxO .
SFX ES yrovoz irovoz/xPxE .
SFX ES yrovoz irovozy/xPxE .
SFX ES yrovoz irovoza/xPxE .
SFX ES yrovoz irovozov/xPxE .
SFX ES yrovoz irovozu/xPxE .
SFX ES yrovoz irovozah/xPxE .
SFX ES yrovoz irovozam/xPxE .
SFX ES yrovoz irovozom/xPxE .
SFX ES yrovoz irovozami/xPxE .
SFX ES yrovoz irovoze/xPxE .

SFX ET Y 6
SFX ET 0 0/xPxE .
SFX ET a e/xPxBxO .
SFX ET a 0 .
SFX ET 0 h/xPxE .
SFX ET 0 m/xPxE .
SFX ET 0 mi/xPxE .

SFX EU Y 6
SFX EU 0 0/xPxE .
SFX EU i e/xPxBxO .
SFX EU 0 j/xPxE .
SFX EU i ah/xPxE .
SFX EU i am/xPxE .
SFX EU i ami/xPxE .

SFX EV Y 71
SFX EV ti l .
SFX EV ti la .
SFX EV ti lo .
SFX EV ti li .
SFX EV asti u .
SFX EV asti em .
SFX EV asti eš .
SFX EV asti e .
SFX EV asti emo .
SFX EV asti ete .
SFX EV asti ut .
SFX EV ti eh .
SFX EV ti eše .
SFX EV ti ehmo .
SFX EV ti este .
SFX EV ti ehu .
SFX EV asti i .
SFX EV asti imo .
SFX EV asti ite .
SFX EV asti uči .
SFX EV asti učego .
SFX EV asti učemu .
SFX EV asti učim .
SFX EV asti učem .
SFX EV asti učih .
SFX EV asti učimi .
SFX EV asti uča .
SFX EV asti uču .
SFX EV asti učej .
SFX EV asti učeju .
SFX EV asti uče .
SFX EV asti emy .
SFX EV asti emogo .
SFX EV asti emomu .
SFX EV asti emym .
SFX EV asti emom .
SFX EV asti emo .
SFX EV asti ema .
SFX EV asti emu .
SFX EV asti emoj .
SFX EV asti emoju .
SFX EV asti emi .
SFX EV asti eme .
SFX EV asti emyh .
SFX EV asti emym .
SFX EV asti emymi .
SFX EV ti ši .
SFX EV ti ša .
SFX EV ti še .
SFX EV ti eny .
SFX EV ti enogo .
SFX EV ti enomu .
SFX EV ti enym .
SFX EV ti enom .
SFX EV ti eni .
SFX EV ti ene .
SFX EV ti enyh .
SFX EV ti enymi .
SFX EV ti ena .
SFX EV ti enu .
SFX EV ti enoj .
SFX EV ti enoju .
SFX EV ti eno .
SFX EV ti enje .
SFX EV ti enja .
SFX EV ti enju .
SFX EV ti enjem .
SFX EV ti enij .
SFX EV ti enjam .
SFX EV ti enjami .
SFX EV ti enjah .

SFX EW Y 12
SFX EW 0 0/xPxE .
SFX EW a o/xPxBxO .
SFX EW ina y/xPxE .
SFX EW a u/xPxE .
SFX EW a y/xPxE .
SFX EW ina 0 .
SFX EW a ě/xPxE .
SFX EW ina ah/xPxE .
SFX EW ina am/xPxE .
SFX EW a oju/xPxE .
SFX EW ina ami/xPxE .
SFX EW a o/xPxE .

SFX EX Y 80
SFX EX ti l .
SFX EX ti la .
SFX EX ti lo .
SFX EX ti li .
SFX EX cati ču .
SFX EX cati čem .
SFX EX cati češ .
SFX EX cati če .
SFX EX cati čemo .
SFX EX cati čete .
SFX EX cati čut .
SFX EX ti h .
SFX EX ti še .
SFX EX ti hmo .
SFX EX ti ste .
SFX EX ti hu .
SFX EX cati či .
SFX EX cati čimo .
SFX EX cati čite .
SFX EX cati čuči .
SFX EX cati čučego .
SFX EX cati čučemu .
SFX EX cati čučim .
SFX EX cati čučem .
SFX EX cati čučih .
SFX EX cati čučimi .
SFX EX cati čuča .
SFX EX cati čuču .
SFX EX cati čučej .
SFX EX cati čučeju .
SFX EX cati čuče .
SFX EX cati čemy .
SFX EX cati čemogo .
SFX EX cati čemomu .
SFX EX cati čemym .
SFX EX cati čemom .
SFX EX cati čemo .
SFX EX cati čema .
SFX EX cati čemu .
SFX EX cati čemoj .
SFX EX cati čemoju .
SFX EX cati čemi .
SFX EX cati čeme .
SFX EX cati čemyh .
SFX EX cati čemym .
SFX EX cati čemymi .
SFX EX ti vši .
SFX EX ti všego .
SFX EX ti všemu .
SFX EX ti všim .
SFX EX ti všem .
SFX EX ti vših .
SFX EX ti všimi .
SFX EX ti vša .
SFX EX ti všu .
SFX EX ti všej .
SFX EX ti všeju .
SFX EX ti vše .
SFX EX ti ny .
SFX EX ti nogo .
SFX EX ti nomu .
SFX EX ti nym .
SFX EX ti nom .
SFX EX ti ni .
SFX EX ti ne .
SFX EX ti nyh .
SFX EX ti nymi .
SFX EX ti na .
SFX EX ti nu .
SFX EX ti noj .
SFX EX ti noju .
SFX EX ti no .
SFX EX ti nje .
SFX EX ti nja .
SFX EX ti nju .
SFX EX ti njem .
SFX EX ti nij .
SFX EX ti njam .
SFX EX ti njami .
SFX EX ti njah .

SFX EY Y 9
SFX EY a y .
SFX EY a u .
SFX EY ka ok .
SFX EY a ě .
SFX EY 0 h .
SFX EY 0 m .
SFX EY a oju .
SFX EY 0 mi .
SFX EY a o .

SFX EZ Y 99
SFX EZ ti l .
SFX EZ ti la .
SFX EZ ti lo .
SFX EZ ti li .
SFX EZ ti ju .
SFX EZ ti m .
SFX EZ ti ješ .
SFX EZ ti š .
SFX EZ ti je .
SFX EZ ti 0 .
SFX EZ ti jemo .
SFX EZ ti mo .
SFX EZ ti jete .
SFX EZ i e .
SFX EZ ti jut .
SFX EZ ti h .
SFX EZ ti še .
SFX EZ ti hmo .
SFX EZ ti ste .
SFX EZ ti hu .
SFX EZ ti j .
SFX EZ ti jmo .
SFX EZ ti jte .
SFX EZ ti juči .
SFX EZ ti jučego .
SFX EZ ti jučemu .
SFX EZ ti jučim .
SFX EZ ti jučem .
SFX EZ ti jučih .
SFX EZ ti jučimi .
SFX EZ ti juča .
SFX EZ ti juču .
SFX EZ ti jučej .
SFX EZ ti jučeju .
SFX EZ ti juče .
SFX EZ ti jemy .
SFX EZ ti jemogo .
SFX EZ ti jemomu .
SFX EZ ti jemym .
SFX EZ ti jemom .
SFX EZ ti jemo .
SFX EZ ti jema .
SFX EZ ti jemu .
SFX EZ ti jemoj .
SFX EZ ti jemoju .
SFX EZ ti jemi .
SFX EZ ti jeme .
SFX EZ ti jemyh .
SFX EZ ti jemym .
SFX EZ ti jemymi .
SFX EZ ti my .
SFX EZ ti mogo .
SFX EZ ti momu .
SFX EZ ti mym .
SFX EZ ti mom .
SFX EZ ti mo .
SFX EZ ti ma .
SFX EZ ti mu .
SFX EZ ti moj .
SFX EZ ti moju .
SFX EZ ti mi .
SFX EZ ti me .
SFX EZ ti myh .
SFX EZ ti mym .
SFX EZ ti mymi .
SFX EZ ti vši .
SFX EZ ti všego .
SFX EZ ti všemu .
SFX EZ ti všim .
SFX EZ ti všem .
SFX EZ ti vših .
SFX EZ ti všimi .
SFX EZ ti vša .
SFX EZ ti všu .
SFX EZ ti všej .
SFX EZ ti všeju .
SFX EZ ti vše .
SFX EZ ti eny .
SFX EZ ti enogo .
SFX EZ ti enomu .
SFX EZ ti enym .
SFX EZ ti enom .
SFX EZ ti eni .
SFX EZ ti ene .
SFX EZ ti enyh .
SFX EZ ti enymi .
SFX EZ ti ena .
SFX EZ ti enu .
SFX EZ ti enoj .
SFX EZ ti enoju .
SFX EZ ti eno .
SFX EZ ti enje .
SFX EZ ti enja .
SFX EZ ti enju .
SFX EZ ti enjem .
SFX EZ ti enij .
SFX EZ ti enjam .
SFX EZ ti enjami .
SFX EZ ti enjah .

SFX Ea Y 68
SFX Ea sti dl .
SFX Ea sti dla .
SFX Ea sti dlo .
SFX Ea sti dli .
SFX Ea sti du .
SFX Ea sti dem .
SFX Ea sti deš .
SFX Ea sti de .
SFX Ea sti demo .
SFX Ea sti dete .
SFX Ea sti dut .
SFX Ea sti deh .
SFX Ea sti deše .
SFX Ea sti dehmo .
SFX Ea sti deste .
SFX Ea sti dehu .
SFX Ea sti di .
SFX Ea sti dimo .
SFX Ea sti dite .
SFX Ea sti duči .
SFX Ea sti dučego .
SFX Ea sti dučemu .
SFX Ea sti dučim .
SFX Ea sti dučem .
SFX Ea sti dučih .
SFX Ea sti dučimi .
SFX Ea sti dučaduče .
SFX Ea sti dučuduče .
SFX Ea sti dučejduče .
SFX Ea sti dučejuduče .
SFX Ea sti domy .
SFX Ea sti domogo .
SFX Ea sti domomu .
SFX Ea sti domym .
SFX Ea sti domom .
SFX Ea sti domo .
SFX Ea sti domadomo .
SFX Ea sti domudomo .
SFX Ea sti domojdomo .
SFX Ea sti domojudomo .
SFX Ea sti domidomo .
SFX Ea sti domedomo .
SFX Ea sti domyhdomo .
SFX Ea sti domymdomo .
SFX Ea sti domymidomo .
SFX Ea sti dši .
SFX Ea sti dšadše .
SFX Ea sti deny .
SFX Ea sti denogo .
SFX Ea sti denomu .
SFX Ea sti denym .
SFX Ea sti denom .
SFX Ea sti deni .
SFX Ea sti dene .
SFX Ea sti denyh .
SFX Ea sti denymi .
SFX Ea sti denadeno .
SFX Ea sti denudeno .
SFX Ea sti denojdeno .
SFX Ea sti denojudeno .
SFX Ea sti denje .
SFX Ea sti denja .
SFX Ea sti denju .
SFX Ea sti denjem .
SFX Ea sti denij .
SFX Ea sti denjam .
SFX Ea sti denjami .
SFX Ea sti denjah .

SFX Eb Y 80
SFX Eb ti l .
SFX Eb ti la .
SFX Eb ti lo .
SFX Eb ti li .
SFX Eb eti u .
SFX Eb ti m .
SFX Eb ti š .
SFX Eb ti 0 .
SFX Eb ti mo .
SFX Eb i e .
SFX Eb eti ut .
SFX Eb ti h .
SFX Eb ti še .
SFX Eb ti hmo .
SFX Eb ti ste .
SFX Eb ti hu .
SFX Eb eti i .
SFX Eb eti imo .
SFX Eb eti ite .
SFX Eb eti uči .
SFX Eb eti učego .
SFX Eb eti učemu .
SFX Eb eti učim .
SFX Eb eti učem .
SFX Eb eti učih .
SFX Eb eti učimi .
SFX Eb eti uča .
SFX Eb eti uču .
SFX Eb eti učej .
SFX Eb eti učeju .
SFX Eb eti uče .
SFX Eb ti my .
SFX Eb ti mogo .
SFX Eb ti momu .
SFX Eb ti mym .
SFX Eb ti mom .
SFX Eb ti mo .
SFX Eb ti ma .
SFX Eb ti mu .
SFX Eb ti moj .
SFX Eb ti moju .
SFX Eb ti mi .
SFX Eb ti me .
SFX Eb ti myh .
SFX Eb ti mym .
SFX Eb ti mymi .
SFX Eb ti vši .
SFX Eb ti všego .
SFX Eb ti všemu .
SFX Eb ti všim .
SFX Eb ti všem .
SFX Eb ti vših .
SFX Eb ti všimi .
SFX Eb ti vša .
SFX Eb ti všu .
SFX Eb ti všej .
SFX Eb ti všeju .
SFX Eb ti vše .
SFX Eb ti ny .
SFX Eb ti nogo .
SFX Eb ti nomu .
SFX Eb ti nym .
SFX Eb ti nom .
SFX Eb ti ni .
SFX Eb ti ne .
SFX Eb ti nyh .
SFX Eb ti nymi .
SFX Eb ti na .
SFX Eb ti nu .
SFX Eb ti noj .
SFX Eb ti noju .
SFX Eb ti no .
SFX Eb ti nje .
SFX Eb ti nja .
SFX Eb ti nju .
SFX Eb ti njem .
SFX Eb ti nij .
SFX Eb ti njam .
SFX Eb ti njami .
SFX Eb ti njah .

SFX Ec Y 8
SFX Ec 0 0/xPxE .
SFX Ec e o/xPxBxO .
SFX Ec 0 te/xPxE .
SFX Ec 0 ta/xPxE .
SFX Ec 0 ti/xPxE .
SFX Ec 0 tu/xPxE .
SFX Ec 0 tem/xPxE .
SFX Ec 0 tom/xPxE .

SFX Ed Y 9
SFX Ed a e .
SFX Ed a u .
SFX Ed ja ej .
SFX Ed a i .
SFX Ed 0 h .
SFX Ed 0 m .
SFX Ed a eju .
SFX Ed 0 mi .
SFX Ed a o .

SFX Ee Y 10
SFX Ee 0 0/xPxE .
SFX Ee 0 e/xPxBxO .
SFX Ee ec ci/xPxE .
SFX Ee ec ca/xPxE .
SFX Ee ec cev/xPxE .
SFX Ee ec cu/xPxE .
SFX Ee ec cah/xPxE .
SFX Ee ec cam/xPxE .
SFX Ee ec cem/xPxE .
SFX Ee ec cami/xPxE .

SFX Ef Y 28
SFX Ef 0 0/xPxE .
SFX Ef en no/xBxPxE .
SFX Ef en na/xPxE .
SFX Ef en nogo/xPxE .
SFX Ef en nu/xPxE .
SFX Ef en noj/xPxE .
SFX Ef en nom/xPxE .
SFX Ef en nomu/xPxE .
SFX Ef en nym/xPxE .
SFX Ef en noju/xPxE .
SFX Ef en ni/xPxE .
SFX Ef en ne/xPxE .
SFX Ef en nyh/xPxE .
SFX Ef en nymi/xPxE .
SFX Ef en nějši/zz .
SFX Ef en nějšego/zz .
SFX Ef en nějšemu/zz .
SFX Ef en nějšim/zz .
SFX Ef en nějšem/zz .
SFX Ef en nějše/zz .
SFX Ef en nějša/zz .
SFX Ef en nějšu/zz .
SFX Ef en nějšej/zz .
SFX Ef en nějšeju/zz .
SFX Ef en nějših/zz .
SFX Ef en nějšim/zz .
SFX Ef en nějšimi/zz .
SFX Ef en něje/zz .

SFX Eg Y 13
SFX Eg 0 o .
SFX Eg 0 a .
SFX Eg 0 ogo .
SFX Eg 0 u .
SFX Eg 0 oj .
SFX Eg 0 om .
SFX Eg 0 omu .
SFX Eg 0 ym .
SFX Eg 0 oju .
SFX Eg 0 i .
SFX Eg 0 e .
SFX Eg 0 yh .
SFX Eg 0 ymi .

SFX Eh Y 6
SFX Eh 0 0/xPxE .
SFX Eh y o/xPxBxO .
SFX Eh ky ek/xPxE .
SFX Eh y ah/xPxE .
SFX Eh y am/xPxE .
SFX Eh y ami/xPxE .

SFX Ei Y 8
SFX Ei a y .
SFX Ei a u .
SFX Ei ka ek .
SFX Ei a ě .
SFX Ei 0 h .
SFX Ei 0 m .
SFX Ei a oju .
SFX Ei 0 mi .

SFX Ej Y 6
SFX Ej 0 0/xPxE .
SFX Ej i o/xPxBxO .
SFX Ej i ov/xPxE .
SFX Ej i ah/xPxE .
SFX Ej i am/xPxE .
SFX Ej i ami/xPxE .

SFX Ek Y 11
SFX Ek 0 0/xPxE .
SFX Ek 0 o/xPxBxO .
SFX Ek ov vy/xPxE .
SFX Ek ov va/xPxE .
SFX Ek ov vov/xPxE .
SFX Ek ov vu/xPxE .
SFX Ek ov vah/xPxE .
SFX Ek ov vam/xPxE .
SFX Ek ov vom/xPxE .
SFX Ek ov vami/xPxE .
SFX Ek ov ve/xPxE .

SFX El Y 9
SFX El 0 0/xPxE .
SFX El y o/xPxBxO .
SFX El y e/xPxE .
SFX El y ogo/xPxE .
SFX El 0 h/xPxE .
SFX El y om/xPxE .
SFX El y omu/xPxE .
SFX El 0 m/xPxE .
SFX El 0 mi/xPxE .

SFX Em Y 6
SFX Em 0 0/xPxE .
SFX Em 0 e/xPxBxO .
SFX Em ec ca/xPxE .
SFX Em ec cu/xPxE .
SFX Em ec cem/xPxE .
SFX Em ec če/xPxE .

SFX En Y 29
SFX En 0 0/xPxE .
SFX En  od 0 .
SFX En y od o/xBxPxE .
SFX En y od a/xPxE .
SFX En y od ogo/xPxE .
SFX En y od u/xPxE .
SFX En y od oj/xPxE .
SFX En y od om/xPxE .
SFX En y od omu/xPxE .
SFX En  od m/xPxE .
SFX En y od oju/xPxE .
SFX En y od i/xPxE .
SFX En y od e/xPxE .
SFX En  od h/xPxE .
SFX En  od mi/xPxE .
SFX En y od ějši/zz .
SFX En y od ějšego/zz .
SFX En y od ějšemu/zz .
SFX En y od ějšim/zz .
SFX En y od ějšem/zz .
SFX En y od ějše/zz .
SFX En y od ějša/zz .
SFX En y od ějšu/zz .
SFX En y od ějšej/zz .
SFX En y od ějšeju/zz .
SFX En y od ějših/zz .
SFX En y od ějšim/zz .
SFX En y od ějšimi/zz .
SFX En y od ěje/zz .

SFX Eo Y 9
SFX Eo 0 0/xPxE .
SFX Eo y o/xPxBxO .
SFX Eo y i/xPxE .
SFX Eo y ogo/xPxE .
SFX Eo 0 h/xPxE .
SFX Eo y om/xPxE .
SFX Eo y omu/xPxE .
SFX Eo 0 m/xPxE .
SFX Eo 0 mi/xPxE .

SFX Ep Y 9
SFX Ep 0 0/xPxE .
SFX Ep e e/xPxBxO .
SFX Ep e i/xPxE .
SFX Ep 0 go/xPxE .
SFX Ep e ih/xPxE .
SFX Ep 0 m/xPxE .
SFX Ep 0 mu/xPxE .
SFX Ep e im/xPxE .
SFX Ep e imi/xPxE .

SFX Eq Y 21
SFX Eq 0 0/xPxE .
SFX Eq 0 o/xPxBxO .
SFX Eq ol l/xPxE .
SFX Eq ol ly/xPxE .
SFX Eq 0 y/xPxE .
SFX Eq ol la/xPxE .
SFX Eq 0 a/xPxE .
SFX Eq ol lov/xPxE .
SFX Eq 0 ov/xPxE .
SFX Eq ol lu/xPxE .
SFX Eq 0 u/xPxE .
SFX Eq ol lah/xPxE .
SFX Eq 0 ah/xPxE .
SFX Eq ol lam/xPxE .
SFX Eq 0 am/xPxE .
SFX Eq ol lom/xPxE .
SFX Eq 0 om/xPxE .
SFX Eq ol lami/xPxE .
SFX Eq 0 ami/xPxE .
SFX Eq ol le/xPxE .
SFX Eq 0 e/xPxE .

SFX Er Y 8
SFX Er 0 i .
SFX Er 0 a .
SFX Er 0 ev .
SFX Er 0 u .
SFX Er 0 ah .
SFX Er 0 am .
SFX Er 0 em .
SFX Er 0 ami .

SFX Es Y 13
SFX Es en no .
SFX Es en na .
SFX Es en nogo .
SFX Es en nu .
SFX Es en noj .
SFX Es en nom .
SFX Es en nomu .
SFX Es en nym .
SFX Es en noju .
SFX Es en ni .
SFX Es en ne .
SFX Es en nyh .
SFX Es en nymi .

SFX Et Y 12
SFX Et -libo e-libo .
SFX Et -libo a-libo .
SFX Et -libo ego-libo .
SFX Et -libo u-libo .
SFX Et -libo ej-libo .
SFX Et -libo em-libo .
SFX Et -libo emu-libo .
SFX Et -libo im-libo .
SFX Et -libo eju-libo .
SFX Et -libo i-libo .
SFX Et -libo ih-libo .
SFX Et -libo imi-libo .

SFX Eu Y 4
SFX Eu to-libo ego-libo .
SFX Eu to-libo em-libo .
SFX Eu to-libo emu-libo .
SFX Eu to-libo im-libo .

SFX Ev Y 11
SFX Ev 0 0/xPxE .
SFX Ev 0 o/xPxBxO .
SFX Ev os si/xPxE .
SFX Ev os sa/xPxE .
SFX Ev os sov/xPxE .
SFX Ev os su/xPxE .
SFX Ev os sah/xPxE .
SFX Ev os sam/xPxE .
SFX Ev os som/xPxE .
SFX Ev os sami/xPxE .
SFX Ev os se/xPxE .

SFX Ew Y 13
SFX Ew y-libo o-libo .
SFX Ew y-libo a-libo .
SFX Ew y-libo ogo-libo .
SFX Ew y-libo u-libo .
SFX Ew y-libo oj-libo .
SFX Ew y-libo om-libo .
SFX Ew y-libo omu-libo .
SFX Ew -libo m-libo .
SFX Ew y-libo oju-libo .
SFX Ew y-libo i-libo .
SFX Ew y-libo e-libo .
SFX Ew -libo h-libo .
SFX Ew -libo mi-libo .

SFX Ex Y 12
SFX Ex 0 0/xPxE .
SFX Ex e e/xPxBxO .
SFX Ex 0 ta/xPxE .
SFX Ex 0 te/xPxE .
SFX Ex 0 t/xPxE .
SFX Ex 0 ti/xPxE .
SFX Ex 0 tu/xPxE .
SFX Ex 0 tah/xPxE .
SFX Ex 0 tam/xPxE .
SFX Ex 0 tem/xPxE .
SFX Ex 0 tom/xPxE .
SFX Ex 0 tami/xPxE .

SFX Ey Y 71
SFX Ey ti l .
SFX Ey ti la .
SFX Ey ti lo .
SFX Ey ti li .
SFX Ey gti žu .
SFX Ey gti žem .
SFX Ey gti žeš .
SFX Ey gti že .
SFX Ey gti žemo .
SFX Ey gti žete .
SFX Ey gti žut .
SFX Ey gti žeh .
SFX Ey gti žeše .
SFX Ey gti žehmo .
SFX Ey gti žeste .
SFX Ey gti žehu .
SFX Ey gti ži .
SFX Ey gti žimo .
SFX Ey gti žite .
SFX Ey gti žuči .
SFX Ey gti žučego .
SFX Ey gti žučemu .
SFX Ey gti žučim .
SFX Ey gti žučem .
SFX Ey gti žučih .
SFX Ey gti žučimi .
SFX Ey gti žuča .
SFX Ey gti žuču .
SFX Ey gti žučej .
SFX Ey gti žučeju .
SFX Ey gti žuče .
SFX Ey gti žemy .
SFX Ey gti žemogo .
SFX Ey gti žemomu .
SFX Ey gti žemym .
SFX Ey gti žemom .
SFX Ey gti žemo .
SFX Ey gti žema .
SFX Ey gti žemu .
SFX Ey gti žemoj .
SFX Ey gti žemoju .
SFX Ey gti žemi .
SFX Ey gti žeme .
SFX Ey gti žemyh .
SFX Ey gti žemym .
SFX Ey gti žemymi .
SFX Ey ti ši .
SFX Ey ti ša .
SFX Ey ti še .
SFX Ey gti ženy .
SFX Ey gti ženogo .
SFX Ey gti ženomu .
SFX Ey gti ženym .
SFX Ey gti ženom .
SFX Ey gti ženi .
SFX Ey gti žene .
SFX Ey gti ženyh .
SFX Ey gti ženymi .
SFX Ey gti žena .
SFX Ey gti ženu .
SFX Ey gti ženoj .
SFX Ey gti ženoju .
SFX Ey gti ženo .
SFX Ey gti ženje .
SFX Ey gti ženja .
SFX Ey gti ženju .
SFX Ey gti ženjem .
SFX Ey gti ženij .
SFX Ey gti ženjam .
SFX Ey gti ženjami .
SFX Ey gti ženjah .

SFX Ez Y 81
SFX Ez idti šel .
SFX Ez idti šla .
SFX Ez idti šlo .
SFX Ez idti šli .
SFX Ez ti u .
SFX Ez ti em .
SFX Ez ti eš .
SFX Ez ti e .
SFX Ez ti emo .
SFX Ez ti ete .
SFX Ez ti ut .
SFX Ez ti eh .
SFX Ez ti eše .
SFX Ez ti ehmo .
SFX Ez ti este .
SFX Ez ti ehu .
SFX Ez ti i .
SFX Ez ti imo .
SFX Ez ti ite .
SFX Ez ti uči .
SFX Ez ti učego .
SFX Ez ti učemu .
SFX Ez ti učim .
SFX Ez ti učem .
SFX Ez ti učih .
SFX Ez ti učimi .
SFX Ez ti uča .
SFX Ez ti uču .
SFX Ez ti učej .
SFX Ez ti učeju .
SFX Ez ti uče .
SFX Ez ti omy .
SFX Ez ti omogo .
SFX Ez ti omomu .
SFX Ez ti omym .
SFX Ez ti omom .
SFX Ez ti omo .
SFX Ez ti oma .
SFX Ez ti omu .
SFX Ez ti omoj .
SFX Ez ti omoju .
SFX Ez ti omi .
SFX Ez ti ome .
SFX Ez ti omyh .
SFX Ez ti omym .
SFX Ez ti omymi .
SFX Ez ti omo .
SFX Ez idti ševši .
SFX Ez idti ševšego .
SFX Ez idti ševšemu .
SFX Ez idti ševšim .
SFX Ez idti ševšem .
SFX Ez idti ševših .
SFX Ez idti ševšimi .
SFX Ez idti ševša .
SFX Ez idti ševšu .
SFX Ez idti ševšej .
SFX Ez idti ševšeju .
SFX Ez idti ševše .
SFX Ez ti eny .
SFX Ez ti enogo .
SFX Ez ti enomu .
SFX Ez ti enym .
SFX Ez ti enom .
SFX Ez ti eni .
SFX Ez ti ene .
SFX Ez ti enyh .
SFX Ez ti enymi .
SFX Ez ti ena .
SFX Ez ti enu .
SFX Ez ti enoj .
SFX Ez ti enoju .
SFX Ez ti eno .
SFX Ez ti enje .
SFX Ez ti enja .
SFX Ez ti enju .
SFX Ez ti enjem .
SFX Ez ti enij .
SFX Ez ti enjam .
SFX Ez ti enjami .
SFX Ez ti enjah .

SFX FA Y 15
SFX FA 0 0/xPxE .
SFX FA 0 e/xPxBxO .
SFX FA ož ž/xPxE .
SFX FA ož ži/xPxE .
SFX FA 0 i/xPxE .
SFX FA ož žij/xPxE .
SFX FA 0 ij/xPxE .
SFX FA ož žah/xPxE .
SFX FA 0 ah/xPxE .
SFX FA ož žam/xPxE .
SFX FA 0 am/xPxE .
SFX FA ož žju/xPxE .
SFX FA 0 ju/xPxE .
SFX FA ož žami/xPxE .
SFX FA 0 ami/xPxE .

SFX FB Y 3
SFX FB o yh .
SFX FB o ym .
SFX FB o ymi .

SFX FC Y 8
SFX FC a y .
SFX FC a u .
SFX FC ka ok .
SFX FC a ě .
SFX FC 0 h .
SFX FC 0 m .
SFX FC a oju .
SFX FC 0 mi .

SFX FD Y 6
SFX FD 0 0/xPxE .
SFX FD y o/xPxBxO .
SFX FD ky ok/xPxE .
SFX FD y ah/xPxE .
SFX FD y am/xPxE .
SFX FD y ami/xPxE .

SFX FE Y 6
SFX FE 0 0/xPxE .
SFX FE a u/xPxE .
SFX FE a y/xPxE .
SFX FE a ě/xPxE .
SFX FE a oju/xPxE .
SFX FE a o/xPxE .

SFX FF Y 80
SFX FF ti l .
SFX FF ti la .
SFX FF ti lo .
SFX FF ti li .
SFX FF razkazati skažu .
SFX FF razkazati skažem .
SFX FF razkazati skažeš .
SFX FF razkazati skaže .
SFX FF razkazati skažemo .
SFX FF razkazati skažete .
SFX FF razkazati skažut .
SFX FF ti h .
SFX FF ti še .
SFX FF ti hmo .
SFX FF ti ste .
SFX FF ti hu .
SFX FF razkazati skaži .
SFX FF razkazati skažimo .
SFX FF razkazati skažite .
SFX FF razkazati skažuči .
SFX FF razkazati skažučego .
SFX FF razkazati skažučemu .
SFX FF razkazati skažučim .
SFX FF razkazati skažučem .
SFX FF razkazati skažučih .
SFX FF razkazati skažučimi .
SFX FF razkazati skažuča .
SFX FF razkazati skažuču .
SFX FF razkazati skažučej .
SFX FF razkazati skažučeju .
SFX FF razkazati skažuče .
SFX FF razkazati skažemy .
SFX FF razkazati skažemogo .
SFX FF razkazati skažemomu .
SFX FF razkazati skažemym .
SFX FF razkazati skažemom .
SFX FF razkazati skažemo .
SFX FF razkazati skažema .
SFX FF razkazati skažemu .
SFX FF razkazati skažemoj .
SFX FF razkazati skažemoju .
SFX FF razkazati skažemi .
SFX FF razkazati skažeme .
SFX FF razkazati skažemyh .
SFX FF razkazati skažemym .
SFX FF razkazati skažemymi .
SFX FF ti vši .
SFX FF ti všego .
SFX FF ti všemu .
SFX FF ti všim .
SFX FF ti všem .
SFX FF ti vših .
SFX FF ti všimi .
SFX FF ti vša .
SFX FF ti všu .
SFX FF ti všej .
SFX FF ti všeju .
SFX FF ti vše .
SFX FF ti ny .
SFX FF ti nogo .
SFX FF ti nomu .
SFX FF ti nym .
SFX FF ti nom .
SFX FF ti ni .
SFX FF ti ne .
SFX FF ti nyh .
SFX FF ti nymi .
SFX FF ti na .
SFX FF ti nu .
SFX FF ti noj .
SFX FF ti noju .
SFX FF ti no .
SFX FF ti nje .
SFX FF ti nja .
SFX FF ti nju .
SFX FF ti njem .
SFX FF ti nij .
SFX FF ti njam .
SFX FF ti njami .
SFX FF ti njah .

SFX FG Y 62
SFX FG ti l .
SFX FG ti la .
SFX FG ti lo .
SFX FG ti li .
SFX FG ti nu .
SFX FG ti nem .
SFX FG ti neš .
SFX FG ti ne .
SFX FG ti nemo .
SFX FG ti nete .
SFX FG ti nut .
SFX FG ti h .
SFX FG ti še .
SFX FG ti hmo .
SFX FG ti ste .
SFX FG ti hu .
SFX FG ti ni .
SFX FG ti nimo .
SFX FG ti nite .
SFX FG ti nuči .
SFX FG ti nučego .
SFX FG ti nučemu .
SFX FG ti nučim .
SFX FG ti nučem .
SFX FG ti nučih .
SFX FG ti nučimi .
SFX FG ti nuča .
SFX FG ti nuču .
SFX FG ti nučej .
SFX FG ti nučeju .
SFX FG ti nuče .
SFX FG ti nemy .
SFX FG ti nemogo .
SFX FG ti nemomu .
SFX FG ti nemym .
SFX FG ti nemom .
SFX FG ti nemo .
SFX FG ti nema .
SFX FG ti nemu .
SFX FG ti nemoj .
SFX FG ti nemoju .
SFX FG ti nemi .
SFX FG ti neme .
SFX FG ti nemyh .
SFX FG ti nemym .
SFX FG ti nemymi .
SFX FG ti vši .
SFX FG ti všego .
SFX FG ti všemu .
SFX FG ti všim .
SFX FG ti všem .
SFX FG ti vših .
SFX FG ti všimi .
SFX FG ti vša .
SFX FG ti všu .
SFX FG ti všej .
SFX FG ti všeju .
SFX FG ti vše .
SFX FG i y .
SFX FG i a .
SFX FG i o .
SFX FG i je .

SFX FH Y 28
SFX FH 0 0/xPxE .
SFX FH y o/xBxPxE .
SFX FH y a/xPxE .
SFX FH y ogo/xPxE .
SFX FH y u/xPxE .
SFX FH y oj/xPxE .
SFX FH y om/xPxE .
SFX FH y omu/xPxE .
SFX FH 0 m/xPxE .
SFX FH y oju/xPxE .
SFX FH y i/xPxE .
SFX FH y e/xPxE .
SFX FH 0 h/xPxE .
SFX FH 0 mi/xPxE .
SFX FH mnogy bolši/zz .
SFX FH mnogy bolšego/zz .
SFX FH mnogy bolšemu/zz .
SFX FH mnogy bolšim/zz .
SFX FH mnogy bolšem/zz .
SFX FH mnogy bolše/zz .
SFX FH mnogy bolša/zz .
SFX FH mnogy bolšu/zz .
SFX FH mnogy bolšej/zz .
SFX FH mnogy bolšeju/zz .
SFX FH mnogy bolših/zz .
SFX FH mnogy bolšim/zz .
SFX FH mnogy bolšimi/zz .
SFX FH mnogy bolje/zz .

SFX FI Y 9
SFX FI 0 0/xPxE .
SFX FI i o/xPxBxO .
SFX FI i eri/xPxE .
SFX FI i ere/xPxE .
SFX FI i erij/xPxE .
SFX FI i erah/xPxE .
SFX FI i eram/xPxE .
SFX FI i erju/xPxE .
SFX FI i erami/xPxE .

SFX FJ Y 29
SFX FJ 0 0/xPxE .
SFX FJ  na 0 .
SFX FJ y na o/xBxPxE .
SFX FJ y na a/xPxE .
SFX FJ y na ogo/xPxE .
SFX FJ y na u/xPxE .
SFX FJ y na oj/xPxE .
SFX FJ y na om/xPxE .
SFX FJ y na omu/xPxE .
SFX FJ  na m/xPxE .
SFX FJ y na oju/xPxE .
SFX FJ y na i/xPxE .
SFX FJ y na e/xPxE .
SFX FJ  na h/xPxE .
SFX FJ  na mi/xPxE .
SFX FJ y na ějši/zz .
SFX FJ y na ějšego/zz .
SFX FJ y na ějšemu/zz .
SFX FJ y na ějšim/zz .
SFX FJ y na ějšem/zz .
SFX FJ y na ějše/zz .
SFX FJ y na ějša/zz .
SFX FJ y na ějšu/zz .
SFX FJ y na ějšej/zz .
SFX FJ y na ějšeju/zz .
SFX FJ y na ějših/zz .
SFX FJ y na ějšim/zz .
SFX FJ y na ějšimi/zz .
SFX FJ y na ěje/zz .

SFX FK Y 29
SFX FK 0 0/xPxE .
SFX FK  za 0 .
SFX FK y za o/xBxPxE .
SFX FK y za a/xPxE .
SFX FK y za ogo/xPxE .
SFX FK y za u/xPxE .
SFX FK y za oj/xPxE .
SFX FK y za om/xPxE .
SFX FK y za omu/xPxE .
SFX FK  za m/xPxE .
SFX FK y za oju/xPxE .
SFX FK y za i/xPxE .
SFX FK y za e/xPxE .
SFX FK  za h/xPxE .
SFX FK  za mi/xPxE .
SFX FK y za ějši/zz .
SFX FK y za ějšego/zz .
SFX FK y za ějšemu/zz .
SFX FK y za ějšim/zz .
SFX FK y za ějšem/zz .
SFX FK y za ějše/zz .
SFX FK y za ějša/zz .
SFX FK y za ějšu/zz .
SFX FK y za ějšej/zz .
SFX FK y za ějšeju/zz .
SFX FK y za ějših/zz .
SFX FK y za ějšim/zz .
SFX FK y za ějšimi/zz .
SFX FK y za ěje/zz .

SFX FL Y 28
SFX FL 0 0/xPxE .
SFX FL y o/xBxPxE .
SFX FL y a/xPxE .
SFX FL y ogo/xPxE .
SFX FL y u/xPxE .
SFX FL y oj/xPxE .
SFX FL y om/xPxE .
SFX FL y omu/xPxE .
SFX FL 0 m/xPxE .
SFX FL y oju/xPxE .
SFX FL y i/xPxE .
SFX FL y e/xPxE .
SFX FL 0 h/xPxE .
SFX FL 0 mi/xPxE .
SFX FL gky žši/zz .
SFX FL gky žšego/zz .
SFX FL gky žšemu/zz .
SFX FL gky žšim/zz .
SFX FL gky žšem/zz .
SFX FL gky žše/zz .
SFX FL gky žša/zz .
SFX FL gky žšu/zz .
SFX FL gky žšej/zz .
SFX FL gky žšeju/zz .
SFX FL gky žših/zz .
SFX FL gky žšim/zz .
SFX FL gky žšimi/zz .
SFX FL ky še/xPxE .

SFX FM Y 71
SFX FM sti dl .
SFX FM sti dla .
SFX FM sti dlo .
SFX FM sti dli .
SFX FM sti m .
SFX FM sti š .
SFX FM sti 0 .
SFX FM sti mo .
SFX FM sti te .
SFX FM sti dut .
SFX FM sti deh .
SFX FM sti deše .
SFX FM sti dehmo .
SFX FM sti deste .
SFX FM sti dehu .
SFX FM sti d .
SFX FM sti dmo .
SFX FM sti dte .
SFX FM sti duči .
SFX FM sti dučego .
SFX FM sti dučemu .
SFX FM sti dučim .
SFX FM sti dučem .
SFX FM sti dučih .
SFX FM sti dučimi .
SFX FM sti duča .
SFX FM sti duču .
SFX FM sti dučej .
SFX FM sti dučeju .
SFX FM sti duče .
SFX FM sti domy .
SFX FM sti domogo .
SFX FM sti domomu .
SFX FM sti domym .
SFX FM sti domom .
SFX FM sti domo .
SFX FM sti doma .
SFX FM sti domu .
SFX FM sti domoj .
SFX FM sti domoju .
SFX FM sti domi .
SFX FM sti dome .
SFX FM sti domyh .
SFX FM sti domym .
SFX FM sti domymi .
SFX FM sti domo .
SFX FM sti dši .
SFX FM sti dša .
SFX FM sti dše .
SFX FM sti deny .
SFX FM sti denogo .
SFX FM sti denomu .
SFX FM sti denym .
SFX FM sti denom .
SFX FM sti deni .
SFX FM sti dene .
SFX FM sti denyh .
SFX FM sti denymi .
SFX FM sti dena .
SFX FM sti denu .
SFX FM sti denoj .
SFX FM sti denoju .
SFX FM sti deno .
SFX FM sti denje .
SFX FM sti denja .
SFX FM sti denju .
SFX FM sti denjem .
SFX FM sti denij .
SFX FM sti denjam .
SFX FM sti denjami .
SFX FM sti denjah .

SFX FN Y 12
SFX FN koli ekoli .
SFX FN koli akoli .
SFX FN koli egokoli .
SFX FN koli ukoli .
SFX FN koli ejkoli .
SFX FN koli emkoli .
SFX FN koli emukoli .
SFX FN koli imkoli .
SFX FN koli ejukoli .
SFX FN koli ikoli .
SFX FN koli ihkoli .
SFX FN koli imikoli .

SFX FO Y 4
SFX FO tokoli egokoli .
SFX FO tokoli emkoli .
SFX FO tokoli emukoli .
SFX FO tokoli imkoli .

SFX FP Y 13
SFX FP ykoli okoli .
SFX FP ykoli akoli .
SFX FP ykoli ogokoli .
SFX FP ykoli ukoli .
SFX FP ykoli ojkoli .
SFX FP ykoli omkoli .
SFX FP ykoli omukoli .
SFX FP koli mkoli .
SFX FP ykoli ojukoli .
SFX FP ykoli ikoli .
SFX FP ykoli ekoli .
SFX FP koli hkoli .
SFX FP koli mikoli .

SFX FQ Y 3
SFX FQ e a .
SFX FQ e u .
SFX FQ 0 m .

SFX FR Y 12
SFX FR jže že .
SFX FR ojže aže .
SFX FR jže gože .
SFX FR ojže uže .
SFX FR jže mže .
SFX FR jže muže .
SFX FR ojže ymže .
SFX FR že uže .
SFX FR ojže iže .
SFX FR ojže eže .
SFX FR ojže yhže .
SFX FR ojže ymiže .

SFX FS Y 11
SFX FS 0 0/xPxE .
SFX FS u o/xPxBxO .
SFX FS 0 i/xPxE .
SFX FS 0 a/xPxE .
SFX FS 0 ov/xPxE .
SFX FS 0 u/xPxE .
SFX FS 0 ah/xPxE .
SFX FS 0 am/xPxE .
SFX FS 0 om/xPxE .
SFX FS 0 ami/xPxE .
SFX FS 0 e/xPxE .

SFX FT Y 6
SFX FT 0 0/xPxE .
SFX FT a o/xPxBxO .
SFX FT ka ok/xPxE .
SFX FT 0 h/xPxE .
SFX FT 0 m/xPxE .
SFX FT 0 mi/xPxE .

SFX FU Y 10
SFX FU 0 0/xPxE .
SFX FU 0 o/xPxBxO .
SFX FU v ov/xPxE .
SFX FU 0 i/xPxE .
SFX FU 0 e/xPxE .
SFX FU 0 ij/xPxE .
SFX FU 0 ah/xPxE .
SFX FU 0 am/xPxE .
SFX FU v ovju/xPxE .
SFX FU 0 ami/xPxE .

SFX FV Y 10
SFX FV 0 0/xPxE .
SFX FV a y/xPxE .
SFX FV a u/xPxE .
SFX FV a 0 .
SFX FV a ě/xPxE .
SFX FV 0 h/xPxE .
SFX FV 0 m/xPxE .
SFX FV a oju/xPxE .
SFX FV 0 mi/xPxE .
SFX FV a o/xPxE .

SFX FW Y 4
SFX FW tokoli ogokoli .
SFX FW tokoli omkoli .
SFX FW tokoli omukoli .
SFX FW tokoli ymkoli .

SFX FX Y 9
SFX FX 0 0/xPxE .
SFX FX a o/xPxBxO .
SFX FX a e/xPxE .
SFX FX a o/xPxE .
SFX FX a oj/xPxE .
SFX FX a yh/xPxE .
SFX FX a ym/xPxE .
SFX FX a oju/xPxE .
SFX FX a ymi/xPxE .

SFX FY Y 27
SFX FY ti ju .
SFX FY ti m .
SFX FY ti ješ .
SFX FY ti š .
SFX FY ti je .
SFX FY ti 0 .
SFX FY ti jemo .
SFX FY ti mo .
SFX FY ti jete .
SFX FY i e .
SFX FY ti jut .
SFX FY ti h .
SFX FY ti še .
SFX FY ti hmo .
SFX FY ti ste .
SFX FY ti hu .
SFX FY ti j .
SFX FY ti jmo .
SFX FY ti jte .
SFX FY ti nje .
SFX FY ti nja .
SFX FY ti nju .
SFX FY ti njem .
SFX FY ti nij .
SFX FY ti njam .
SFX FY ti njami .
SFX FY ti njah .

SFX FZ Y 68
SFX FZ ti l .
SFX FZ ti la .
SFX FZ ti lo .
SFX FZ ti li .
SFX FZ etěti ěču .
SFX FZ etěti ětim .
SFX FZ etěti ětiš .
SFX FZ etěti ěti .
SFX FZ etěti ětimo .
SFX FZ etěti ětite .
SFX FZ etěti ětet .
SFX FZ ti h .
SFX FZ ti še .
SFX FZ ti hmo .
SFX FZ ti ste .
SFX FZ ti hu .
SFX FZ etěti ěteči .
SFX FZ etěti ěteča .
SFX FZ etěti ěteče .
SFX FZ etěti ětimy .
SFX FZ etěti ětimogo .
SFX FZ etěti ětimomu .
SFX FZ etěti ětimym .
SFX FZ etěti ětimom .
SFX FZ etěti ětimo .
SFX FZ etěti ětima .
SFX FZ etěti ětimu .
SFX FZ etěti ětimoj .
SFX FZ etěti ětimoju .
SFX FZ etěti ětimi .
SFX FZ etěti ětime .
SFX FZ etěti ětimyh .
SFX FZ etěti ětimym .
SFX FZ etěti ětimymi .
SFX FZ ti vši .
SFX FZ ti všego .
SFX FZ ti všemu .
SFX FZ ti všim .
SFX FZ ti všem .
SFX FZ ti vših .
SFX FZ ti všimi .
SFX FZ ti vša .
SFX FZ ti všu .
SFX FZ ti všej .
SFX FZ ti všeju .
SFX FZ ti vše .
SFX FZ ti ny .
SFX FZ ti nogo .
SFX FZ ti nomu .
SFX FZ ti nym .
SFX FZ ti nom .
SFX FZ ti ni .
SFX FZ ti ne .
SFX FZ ti nyh .
SFX FZ ti nymi .
SFX FZ ti na .
SFX FZ ti nu .
SFX FZ ti noj .
SFX FZ ti noju .
SFX FZ ti no .
SFX FZ ti nje .
SFX FZ ti nja .
SFX FZ ti nju .
SFX FZ ti njem .
SFX FZ ti nij .
SFX FZ ti njam .
SFX FZ ti njami .
SFX FZ ti njah .

SFX Fa Y 87
SFX Fa ti l .
SFX Fa ti la .
SFX Fa ti lo .
SFX Fa ti li .
SFX Fa ti ju .
SFX Fa ti m .
SFX Fa ti ješ .
SFX Fa ti š .
SFX Fa ti je .
SFX Fa ti 0 .
SFX Fa ti jemo .
SFX Fa ti mo .
SFX Fa ti jete .
SFX Fa i e .
SFX Fa ti jut .
SFX Fa ti h .
SFX Fa ti še .
SFX Fa ti hmo .
SFX Fa ti ste .
SFX Fa ti hu .
SFX Fa ti j .
SFX Fa ti jmo .
SFX Fa ti jte .
SFX Fa ti juči .
SFX Fa ti jučego .
SFX Fa ti jučemu .
SFX Fa ti jučim .
SFX Fa ti jučem .
SFX Fa ti jučih .
SFX Fa ti jučimi .
SFX Fa ti jučagajuče .
SFX Fa ti jučugajuče .
SFX Fa ti jučejgajuče .
SFX Fa ti jučejugajuče .
SFX Fa ti jemy .
SFX Fa ti jemogo .
SFX Fa ti jemomu .
SFX Fa ti jemym .
SFX Fa ti jemom .
SFX Fa ti jemo .
SFX Fa ti jema .
SFX Fa ti jemu .
SFX Fa ti jemoj .
SFX Fa ti jemoju .
SFX Fa ti jemi .
SFX Fa ti jeme .
SFX Fa ti jemyh .
SFX Fa ti jemym .
SFX Fa ti jemymi .
SFX Fa ti jemogamy .
SFX Fa ti jemogamogo .
SFX Fa ti jemogamomu .
SFX Fa ti jemogamym .
SFX Fa ti jemogamom .
SFX Fa ti jemogamo .
SFX Fa ti vši .
SFX Fa ti všego .
SFX Fa ti všemu .
SFX Fa ti všim .
SFX Fa ti všem .
SFX Fa ti vših .
SFX Fa ti všimi .
SFX Fa ti všagavše .
SFX Fa ti všugavše .
SFX Fa ti všejgavše .
SFX Fa ti všejugavše .
SFX Fa ti ny .
SFX Fa ti nogo .
SFX Fa ti nomu .
SFX Fa ti nym .
SFX Fa ti nom .
SFX Fa ti ni .
SFX Fa ti ne .
SFX Fa ti nyh .
SFX Fa ti nymi .
SFX Fa ti nagano .
SFX Fa ti nugano .
SFX Fa ti nojgano .
SFX Fa ti nojugano .
SFX Fa ti nje .
SFX Fa ti nja .
SFX Fa ti nju .
SFX Fa ti njem .
SFX Fa ti nij .
SFX Fa ti njam .
SFX Fa ti njami .
SFX Fa ti njah .

SFX Fb Y 50
SFX Fb ti l .
SFX Fb ti la .
SFX Fb ti lo .
SFX Fb ti li .
SFX Fb ti 0 .
SFX Fb uti em .
SFX Fb uti eš .
SFX Fb uti e .
SFX Fb uti emo .
SFX Fb uti ete .
SFX Fb i 0 .
SFX Fb ti h .
SFX Fb ti še .
SFX Fb ti hmo .
SFX Fb ti ste .
SFX Fb ti hu .
SFX Fb uti i .
SFX Fb uti imo .
SFX Fb uti ite .
SFX Fb ti či .
SFX Fb ti čagnuče .
SFX Fb uti emy .
SFX Fb uti emogo .
SFX Fb uti emomu .
SFX Fb uti emym .
SFX Fb uti emom .
SFX Fb uti emo .
SFX Fb uti emagnemo .
SFX Fb uti emugnemo .
SFX Fb uti emojgnemo .
SFX Fb uti emojugnemo .
SFX Fb uti emignemo .
SFX Fb uti emegnemo .
SFX Fb uti emyhgnemo .
SFX Fb uti emymgnemo .
SFX Fb uti emymignemo .
SFX Fb ti vši .
SFX Fb ti všego .
SFX Fb ti všemu .
SFX Fb ti všim .
SFX Fb ti všem .
SFX Fb ti vših .
SFX Fb ti všimi .
SFX Fb ti všagnuvše .
SFX Fb ti všugnuvše .
SFX Fb ti všejgnuvše .
SFX Fb ti všejugnuvše .
SFX Fb i y .
SFX Fb i agnuto .
SFX Fb i je .

SFX Fc Y 6
SFX Fc 0 0/xPxE .
SFX Fc e o/xPxBxO .
SFX Fc e ov/xPxE .
SFX Fc e ah/xPxE .
SFX Fc e am/xPxE .
SFX Fc e ami/xPxE .

SFX Fd Y 10
SFX Fd 0 0/xPxE .
SFX Fd o o/xPxBxO .
SFX Fd o e/xPxE .
SFX Fd o y/xPxE .
SFX Fd 0 go/xPxE .
SFX Fd o yh/xPxE .
SFX Fd 0 m/xPxE .
SFX Fd 0 mu/xPxE .
SFX Fd o ym/xPxE .
SFX Fd o ymi/xPxE .

SFX Fe Y 10
SFX Fe 0 0/xPxE .
SFX Fe i o/xPxBxO .
SFX Fe i e/xPxE .
SFX Fe i u/xPxE .
SFX Fe ki ok/xPxE .
SFX Fe i ah/xPxE .
SFX Fe i am/xPxE .
SFX Fe i eju/xPxE .
SFX Fe i ami/xPxE .
SFX Fe i o/xPxE .

SFX Ff Y 11
SFX Ff 0 0/xPxE .
SFX Ff a e/xPxBxO .
SFX Ff a e/xPxE .
SFX Ff a u/xPxE .
SFX Ff ša eš/xPxE .
SFX Ff a i/xPxE .
SFX Ff 0 h/xPxE .
SFX Ff 0 m/xPxE .
SFX Ff a eju/xPxE .
SFX Ff 0 mi/xPxE .
SFX Ff a o/xPxE .

SFX Fg Y 4
SFX Fg ěstě ohsot .
SFX Fg ěstě ohstah .
SFX Fg ěstě omstam .
SFX Fg ěstě omastami .

SFX Fh Y 10
SFX Fh 0 0/xPxE .
SFX Fh o e/xPxBxO .
SFX Fh o e/xPxE .
SFX Fh o a/xPxE .
SFX Fh o 0 .
SFX Fh o u/xPxE .
SFX Fh o ah/xPxE .
SFX Fh o am/xPxE .
SFX Fh o em/xPxE .
SFX Fh o ami/xPxE .

SFX Fi Y 7
SFX Fi 0 0/xPxE .
SFX Fi 0 te/xPxE .
SFX Fi 0 ta/xPxE .
SFX Fi 0 ti/xPxE .
SFX Fi 0 tu/xPxE .
SFX Fi 0 tem/xPxE .
SFX Fi 0 tom/xPxE .

SFX Fj Y 28
SFX Fj 0 0/xPxE .
SFX Fj 0 o/xBxPxE .
SFX Fj 0 a/xPxE .
SFX Fj 0 ogo/xPxE .
SFX Fj 0 u/xPxE .
SFX Fj 0 oj/xPxE .
SFX Fj 0 om/xPxE .
SFX Fj 0 omu/xPxE .
SFX Fj 0 ym/xPxE .
SFX Fj 0 oju/xPxE .
SFX Fj 0 i/xPxE .
SFX Fj 0 e/xPxE .
SFX Fj 0 yh/xPxE .
SFX Fj 0 ymi/xPxE .
SFX Fj 0 ějši/zz .
SFX Fj 0 ějšego/zz .
SFX Fj 0 ějšemu/zz .
SFX Fj 0 ějšim/zz .
SFX Fj 0 ějšem/zz .
SFX Fj 0 ějše/zz .
SFX Fj 0 ějša/zz .
SFX Fj 0 ějšu/zz .
SFX Fj 0 ějšej/zz .
SFX Fj 0 ějšeju/zz .
SFX Fj 0 ějših/zz .
SFX Fj 0 ějšim/zz .
SFX Fj 0 ějšimi/zz .
SFX Fj 0 ěje/zz .

SFX Fk Y 11
SFX Fk 0 0/xPxE .
SFX Fk 0 o/xPxBxO .
SFX Fk ek ki/xPxE .
SFX Fk ek ka/xPxE .
SFX Fk ek kov/xPxE .
SFX Fk ek ku/xPxE .
SFX Fk ek kah/xPxE .
SFX Fk ek kam/xPxE .
SFX Fk ek kom/xPxE .
SFX Fk ek kami/xPxE .
SFX Fk ek če/xPxE .

SFX Fl Y 10
SFX Fl 0 0/xPxE .
SFX Fl 0 o/xPxBxO .
SFX Fl et te/xPxE .
SFX Fl et ta/xPxE .
SFX Fl et tev/xPxE .
SFX Fl et tu/xPxE .
SFX Fl et tah/xPxE .
SFX Fl et tam/xPxE .
SFX Fl et tem/xPxE .
SFX Fl et tami/xPxE .

SFX Fm Y 12
SFX Fm 0 0/xPxE .
SFX Fm a o/xPxBxO .
SFX Fm  ha 0 .
SFX Fm  ha y/xPxE .
SFX Fm  ha a/xPxE .
SFX Fm  ha ov/xPxE .
SFX Fm  ha u/xPxE .
SFX Fm  ha ah/xPxE .
SFX Fm  ha am/xPxE .
SFX Fm  ha om/xPxE .
SFX Fm  ha ami/xPxE .
SFX Fm  ha e/xPxE .

SFX Fn Y 17
SFX Fn 0 0/xPxE .
SFX Fn o o/xPxBxO .
SFX Fn o a/xPxE .
SFX Fn go žesa/xPxE .
SFX Fn go žese/xPxE .
SFX Fn o 0 .
SFX Fn go žes/xPxE .
SFX Fn o u/xPxE .
SFX Fn go žesi/xPxE .
SFX Fn o ah/xPxE .
SFX Fn go žesah/xPxE .
SFX Fn o am/xPxE .
SFX Fn go žesam/xPxE .
SFX Fn 0 m/xPxE .
SFX Fn go žesem/xPxE .
SFX Fn o ami/xPxE .
SFX Fn go žesami/xPxE .

SFX Fo Y 10
SFX Fo 0 0/xPxE .
SFX Fo 0 e/xPxBxO .
SFX Fo ec ce/xPxE .
SFX Fo ec ca/xPxE .
SFX Fo ec cev/xPxE .
SFX Fo ec cu/xPxE .
SFX Fo ec cah/xPxE .
SFX Fo ec cam/xPxE .
SFX Fo ec cem/xPxE .
SFX Fo ec cami/xPxE .

SFX Fp Y 9
SFX Fp a i .
SFX Fp a u .
SFX Fp a ev .
SFX Fp a e .
SFX Fp 0 h .
SFX Fp 0 m .
SFX Fp a eju .
SFX Fp 0 mi .
SFX Fp a o .

SFX Fq Y 11
SFX Fq 0 0/xPxE .
SFX Fq 0 o/xPxBxO .
SFX Fq ek ky/xPxE .
SFX Fq ek ka/xPxE .
SFX Fq ek kov/xPxE .
SFX Fq ek ku/xPxE .
SFX Fq ek kah/xPxE .
SFX Fq ek kam/xPxE .
SFX Fq ek kom/xPxE .
SFX Fq ek kami/xPxE .
SFX Fq ek če/xPxE .

SFX Fr Y 10
SFX Fr 0 ta .
SFX Fr 0 te .
SFX Fr 0 t .
SFX Fr 0 ti .
SFX Fr 0 tu .
SFX Fr 0 tah .
SFX Fr 0 tam .
SFX Fr 0 tem .
SFX Fr 0 tom .
SFX Fr 0 tami .

SFX Fs Y 9
SFX Fs ec ce .
SFX Fs ec ca .
SFX Fs ec cev .
SFX Fs ec cu .
SFX Fs ec cah .
SFX Fs ec cam .
SFX Fs ec cem .
SFX Fs ec cami .
SFX Fs ec če .

SFX Ft Y 62
SFX Ft ti l .
SFX Ft ti la .
SFX Ft ti lo .
SFX Ft ti li .
SFX Ft lati olju .
SFX Ft lati oljem .
SFX Ft lati olješ .
SFX Ft lati olje .
SFX Ft lati oljemo .
SFX Ft lati oljete .
SFX Ft lati oljut .
SFX Ft ti h .
SFX Ft ti še .
SFX Ft ti hmo .
SFX Ft ti ste .
SFX Ft ti hu .
SFX Ft lati olj .
SFX Ft lati oljmo .
SFX Ft lati oljte .
SFX Ft lati oljuči .
SFX Ft lati oljučego .
SFX Ft lati oljučemu .
SFX Ft lati oljučim .
SFX Ft lati oljučem .
SFX Ft lati oljučih .
SFX Ft lati oljučimi .
SFX Ft lati oljuča .
SFX Ft lati oljuču .
SFX Ft lati oljučej .
SFX Ft lati oljučeju .
SFX Ft lati oljuče .
SFX Ft lati oljemy .
SFX Ft lati oljemogo .
SFX Ft lati oljemomu .
SFX Ft lati oljemym .
SFX Ft lati oljemom .
SFX Ft lati oljemo .
SFX Ft lati oljema .
SFX Ft lati oljemu .
SFX Ft lati oljemoj .
SFX Ft lati oljemoju .
SFX Ft lati oljemi .
SFX Ft lati oljeme .
SFX Ft lati oljemyh .
SFX Ft lati oljemym .
SFX Ft lati oljemymi .
SFX Ft ti vši .
SFX Ft ti všego .
SFX Ft ti všemu .
SFX Ft ti všim .
SFX Ft ti všem .
SFX Ft ti vših .
SFX Ft ti všimi .
SFX Ft ti vša .
SFX Ft ti všu .
SFX Ft ti všej .
SFX Ft ti všeju .
SFX Ft ti vše .
SFX Ft i y .
SFX Ft i a .
SFX Ft i o .
SFX Ft i je .

SFX Fu Y 80
SFX Fu ti l .
SFX Fu ti la .
SFX Fu ti lo .
SFX Fu ti li .
SFX Fu skočiti u .
SFX Fu skočiti em .
SFX Fu skočiti eš .
SFX Fu skočiti e .
SFX Fu skočiti emo .
SFX Fu skočiti ete .
SFX Fu skočiti ut .
SFX Fu ti h .
SFX Fu ti še .
SFX Fu ti hmo .
SFX Fu ti ste .
SFX Fu ti hu .
SFX Fu skočiti j .
SFX Fu skočiti jmo .
SFX Fu skočiti jte .
SFX Fu skočiti juči .
SFX Fu skočiti jučego .
SFX Fu skočiti jučemu .
SFX Fu skočiti jučim .
SFX Fu skočiti jučem .
SFX Fu skočiti jučih .
SFX Fu skočiti jučimi .
SFX Fu skočiti juča .
SFX Fu skočiti juču .
SFX Fu skočiti jučej .
SFX Fu skočiti jučeju .
SFX Fu skočiti juče .
SFX Fu skočiti emy .
SFX Fu skočiti emogo .
SFX Fu skočiti emomu .
SFX Fu skočiti emym .
SFX Fu skočiti emom .
SFX Fu skočiti emo .
SFX Fu skočiti ema .
SFX Fu skočiti emu .
SFX Fu skočiti emoj .
SFX Fu skočiti emoju .
SFX Fu skočiti emi .
SFX Fu skočiti eme .
SFX Fu skočiti emyh .
SFX Fu skočiti emym .
SFX Fu skočiti emymi .
SFX Fu ti vši .
SFX Fu ti všego .
SFX Fu ti všemu .
SFX Fu ti všim .
SFX Fu ti všem .
SFX Fu ti vših .
SFX Fu ti všimi .
SFX Fu ti vša .
SFX Fu ti všu .
SFX Fu ti všej .
SFX Fu ti všeju .
SFX Fu ti vše .
SFX Fu iti eny .
SFX Fu iti enogo .
SFX Fu iti enomu .
SFX Fu iti enym .
SFX Fu iti enom .
SFX Fu iti eni .
SFX Fu iti ene .
SFX Fu iti enyh .
SFX Fu iti enymi .
SFX Fu iti ena .
SFX Fu iti enu .
SFX Fu iti enoj .
SFX Fu iti enoju .
SFX Fu iti eno .
SFX Fu iti enje .
SFX Fu iti enja .
SFX Fu iti enju .
SFX Fu iti enjem .
SFX Fu iti enij .
SFX Fu iti enjam .
SFX Fu iti enjami .
SFX Fu iti enjah .

SFX Fv Y 80
SFX Fv ti l .
SFX Fv ti la .
SFX Fv ti lo .
SFX Fv ti li .
SFX Fv tati ču .
SFX Fv tati čem .
SFX Fv tati češ .
SFX Fv tati če .
SFX Fv tati čemo .
SFX Fv tati čete .
SFX Fv tati čut .
SFX Fv ti h .
SFX Fv ti še .
SFX Fv ti hmo .
SFX Fv ti ste .
SFX Fv ti hu .
SFX Fv tati či .
SFX Fv tati čimo .
SFX Fv tati čite .
SFX Fv tati čuči .
SFX Fv tati čučego .
SFX Fv tati čučemu .
SFX Fv tati čučim .
SFX Fv tati čučem .
SFX Fv tati čučih .
SFX Fv tati čučimi .
SFX Fv tati čuča .
SFX Fv tati čuču .
SFX Fv tati čučej .
SFX Fv tati čučeju .
SFX Fv tati čuče .
SFX Fv tati čemy .
SFX Fv tati čemogo .
SFX Fv tati čemomu .
SFX Fv tati čemym .
SFX Fv tati čemom .
SFX Fv tati čemo .
SFX Fv tati čema .
SFX Fv tati čemu .
SFX Fv tati čemoj .
SFX Fv tati čemoju .
SFX Fv tati čemi .
SFX Fv tati čeme .
SFX Fv tati čemyh .
SFX Fv tati čemym .
SFX Fv tati čemymi .
SFX Fv ti vši .
SFX Fv ti všego .
SFX Fv ti všemu .
SFX Fv ti všim .
SFX Fv ti všem .
SFX Fv ti vših .
SFX Fv ti všimi .
SFX Fv ti vša .
SFX Fv ti všu .
SFX Fv ti všej .
SFX Fv ti všeju .
SFX Fv ti vše .
SFX Fv ti ny .
SFX Fv ti nogo .
SFX Fv ti nomu .
SFX Fv ti nym .
SFX Fv ti nom .
SFX Fv ti ni .
SFX Fv ti ne .
SFX Fv ti nyh .
SFX Fv ti nymi .
SFX Fv ti na .
SFX Fv ti nu .
SFX Fv ti noj .
SFX Fv ti noju .
SFX Fv ti no .
SFX Fv ti nje .
SFX Fv ti nja .
SFX Fv ti nju .
SFX Fv ti njem .
SFX Fv ti nij .
SFX Fv ti njam .
SFX Fv ti njami .
SFX Fv ti njah .

SFX Fw Y 68
SFX Fw ti l .
SFX Fw ti la .
SFX Fw ti lo .
SFX Fw ti li .
SFX Fw cati ču .
SFX Fw ati im .
SFX Fw ati iš .
SFX Fw ati i .
SFX Fw ati imo .
SFX Fw ati ite .
SFX Fw ati et .
SFX Fw ti h .
SFX Fw ti še .
SFX Fw ti hmo .
SFX Fw ti ste .
SFX Fw ti hu .
SFX Fw ati eči .
SFX Fw ati eča .
SFX Fw ati eče .
SFX Fw ati imy .
SFX Fw ati imogo .
SFX Fw ati imomu .
SFX Fw ati imym .
SFX Fw ati imom .
SFX Fw ati imo .
SFX Fw ati ima .
SFX Fw ati imu .
SFX Fw ati imoj .
SFX Fw ati imoju .
SFX Fw ati imi .
SFX Fw ati ime .
SFX Fw ati imyh .
SFX Fw ati imym .
SFX Fw ati imymi .
SFX Fw ti vši .
SFX Fw ti všego .
SFX Fw ti všemu .
SFX Fw ti všim .
SFX Fw ti všem .
SFX Fw ti vših .
SFX Fw ti všimi .
SFX Fw ti vša .
SFX Fw ti všu .
SFX Fw ti všej .
SFX Fw ti všeju .
SFX Fw ti vše .
SFX Fw ti ny .
SFX Fw ti nogo .
SFX Fw ti nomu .
SFX Fw ti nym .
SFX Fw ti nom .
SFX Fw ti ni .
SFX Fw ti ne .
SFX Fw ti nyh .
SFX Fw ti nymi .
SFX Fw ti na .
SFX Fw ti nu .
SFX Fw ti noj .
SFX Fw ti noju .
SFX Fw ti no .
SFX Fw ti nje .
SFX Fw ti nja .
SFX Fw ti nju .
SFX Fw ti njem .
SFX Fw ti nij .
SFX Fw ti njam .
SFX Fw ti njami .
SFX Fw ti njah .

SFX Fx Y 71
SFX Fx ti l .
SFX Fx egti gla .
SFX Fx egti glo .
SFX Fx egti gli .
SFX Fx egti gu .
SFX Fx egti žem .
SFX Fx egti žeš .
SFX Fx egti že .
SFX Fx egti žemo .
SFX Fx egti žete .
SFX Fx egti gut .
SFX Fx egti žeh .
SFX Fx egti žeše .
SFX Fx egti žehmo .
SFX Fx egti žeste .
SFX Fx egti žehu .
SFX Fx egti ži .
SFX Fx egti žimo .
SFX Fx egti žite .
SFX Fx egti guči .
SFX Fx egti gučego .
SFX Fx egti gučemu .
SFX Fx egti gučim .
SFX Fx egti gučem .
SFX Fx egti gučih .
SFX Fx egti gučimi .
SFX Fx egti guča .
SFX Fx egti guču .
SFX Fx egti gučej .
SFX Fx egti gučeju .
SFX Fx egti guče .
SFX Fx egti žemy .
SFX Fx egti žemogo .
SFX Fx egti žemomu .
SFX Fx egti žemym .
SFX Fx egti žemom .
SFX Fx egti žemo .
SFX Fx egti žema .
SFX Fx egti žemu .
SFX Fx egti žemoj .
SFX Fx egti žemoju .
SFX Fx egti žemi .
SFX Fx egti žeme .
SFX Fx egti žemyh .
SFX Fx egti žemym .
SFX Fx egti žemymi .
SFX Fx ti ši .
SFX Fx ti ša .
SFX Fx ti še .
SFX Fx egti ženy .
SFX Fx egti ženogo .
SFX Fx egti ženomu .
SFX Fx egti ženym .
SFX Fx egti ženom .
SFX Fx egti ženi .
SFX Fx egti žene .
SFX Fx egti ženyh .
SFX Fx egti ženymi .
SFX Fx egti žena .
SFX Fx egti ženu .
SFX Fx egti ženoj .
SFX Fx egti ženoju .
SFX Fx egti ženo .
SFX Fx egti ženje .
SFX Fx egti ženja .
SFX Fx egti ženju .
SFX Fx egti ženjem .
SFX Fx egti ženij .
SFX Fx egti ženjam .
SFX Fx egti ženjami .
SFX Fx egti ženjah .

SFX Fy Y 9
SFX Fy ok ky .
SFX Fy ok ka .
SFX Fy ok kov .
SFX Fy ok ku .
SFX Fy ok kah .
SFX Fy ok kam .
SFX Fy ok kom .
SFX Fy ok kami .
SFX Fy ok če .

SFX Fz Y 17
SFX Fz 0 0/xPxE .
SFX Fz e e/xPxBxO .
SFX Fz e a/xPxE .
SFX Fz 0 sa/xPxE .
SFX Fz 0 se/xPxE .
SFX Fz e 0 .
SFX Fz 0 s/xPxE .
SFX Fz e u/xPxE .
SFX Fz 0 si/xPxE .
SFX Fz e ah/xPxE .
SFX Fz 0 sah/xPxE .
SFX Fz e am/xPxE .
SFX Fz 0 sam/xPxE .
SFX Fz 0 m/xPxE .
SFX Fz 0 sem/xPxE .
SFX Fz e ami/xPxE .
SFX Fz 0 sami/xPxE .

SFX GA Y 62
SFX GA ti l .
SFX GA ti la .
SFX GA ti lo .
SFX GA ti li .
SFX GA uti ovu .
SFX GA uti ovem .
SFX GA uti oveš .
SFX GA uti ove .
SFX GA uti ovemo .
SFX GA uti ovete .
SFX GA uti ovut .
SFX GA ti h .
SFX GA ti še .
SFX GA ti hmo .
SFX GA ti ste .
SFX GA ti hu .
SFX GA uti ovi .
SFX GA uti ovimo .
SFX GA uti ovite .
SFX GA uti ovuči .
SFX GA uti ovučego .
SFX GA uti ovučemu .
SFX GA uti ovučim .
SFX GA uti ovučem .
SFX GA uti ovučih .
SFX GA uti ovučimi .
SFX GA uti ovuča .
SFX GA uti ovuču .
SFX GA uti ovučej .
SFX GA uti ovučeju .
SFX GA uti ovuče .
SFX GA uti ovemy .
SFX GA uti ovemogo .
SFX GA uti ovemomu .
SFX GA uti ovemym .
SFX GA uti ovemom .
SFX GA uti ovemo .
SFX GA uti ovema .
SFX GA uti ovemu .
SFX GA uti ovemoj .
SFX GA uti ovemoju .
SFX GA uti ovemi .
SFX GA uti oveme .
SFX GA uti ovemyh .
SFX GA uti ovemym .
SFX GA uti ovemymi .
SFX GA ti vši .
SFX GA ti všego .
SFX GA ti všemu .
SFX GA ti všim .
SFX GA ti všem .
SFX GA ti vših .
SFX GA ti všimi .
SFX GA ti vša .
SFX GA ti všu .
SFX GA ti všej .
SFX GA ti všeju .
SFX GA ti vše .
SFX GA i y .
SFX GA i a .
SFX GA i o .
SFX GA i je .

SFX GB Y 21
SFX GB 0 0/xPxE .
SFX GB 0 o/xPxBxO .
SFX GB ot t/xPxE .
SFX GB ot ty/xPxE .
SFX GB 0 y/xPxE .
SFX GB ot ta/xPxE .
SFX GB 0 a/xPxE .
SFX GB ot tov/xPxE .
SFX GB 0 ov/xPxE .
SFX GB ot tu/xPxE .
SFX GB 0 u/xPxE .
SFX GB ot tah/xPxE .
SFX GB 0 ah/xPxE .
SFX GB ot tam/xPxE .
SFX GB 0 am/xPxE .
SFX GB ot tom/xPxE .
SFX GB 0 om/xPxE .
SFX GB ot tami/xPxE .
SFX GB 0 ami/xPxE .
SFX GB ot te/xPxE .
SFX GB 0 e/xPxE .

SFX GC Y 11
SFX GC 0 0/xPxE .
SFX GC 0 o/xPxBxO .
SFX GC en ni/xPxE .
SFX GC en na/xPxE .
SFX GC en nov/xPxE .
SFX GC en nu/xPxE .
SFX GC en nah/xPxE .
SFX GC en nam/xPxE .
SFX GC en nom/xPxE .
SFX GC en nami/xPxE .
SFX GC en ne/xPxE .

SFX GD Y 11
SFX GD 0 0/xPxE .
SFX GD 0 o/xPxBxO .
SFX GD yr ir/xPxE .
SFX GD yr ire/xPxE .
SFX GD yr ira/xPxE .
SFX GD yr irev/xPxE .
SFX GD yr iru/xPxE .
SFX GD yr irah/xPxE .
SFX GD yr iram/xPxE .
SFX GD yr irem/xPxE .
SFX GD yr irami/xPxE .

SFX GE Y 62
SFX GE ti l .
SFX GE ti la .
SFX GE ti lo .
SFX GE ti li .
SFX GE rati oru .
SFX GE rati orem .
SFX GE rati oreš .
SFX GE rati ore .
SFX GE rati oremo .
SFX GE rati orete .
SFX GE rati orut .
SFX GE ti h .
SFX GE ti še .
SFX GE ti hmo .
SFX GE ti ste .
SFX GE ti hu .
SFX GE rati ori .
SFX GE rati orimo .
SFX GE rati orite .
SFX GE rati oruči .
SFX GE rati oručego .
SFX GE rati oručemu .
SFX GE rati oručim .
SFX GE rati oručem .
SFX GE rati oručih .
SFX GE rati oručimi .
SFX GE rati oruča .
SFX GE rati oruču .
SFX GE rati oručej .
SFX GE rati oručeju .
SFX GE rati oruče .
SFX GE rati oremy .
SFX GE rati oremogo .
SFX GE rati oremomu .
SFX GE rati oremym .
SFX GE rati oremom .
SFX GE rati oremo .
SFX GE rati orema .
SFX GE rati oremu .
SFX GE rati oremoj .
SFX GE rati oremoju .
SFX GE rati oremi .
SFX GE rati oreme .
SFX GE rati oremyh .
SFX GE rati oremym .
SFX GE rati oremymi .
SFX GE ti vši .
SFX GE ti všego .
SFX GE ti všemu .
SFX GE ti všim .
SFX GE ti všem .
SFX GE ti vših .
SFX GE ti všimi .
SFX GE ti vša .
SFX GE ti všu .
SFX GE ti všej .
SFX GE ti všeju .
SFX GE ti vše .
SFX GE i y .
SFX GE i a .
SFX GE i o .
SFX GE i je .

SFX GF Y 21
SFX GF 0 0/xPxE .
SFX GF 0 o/xPxBxO .
SFX GF or r/xPxE .
SFX GF or ry/xPxE .
SFX GF 0 y/xPxE .
SFX GF or ra/xPxE .
SFX GF 0 a/xPxE .
SFX GF or rov/xPxE .
SFX GF 0 ov/xPxE .
SFX GF or ru/xPxE .
SFX GF 0 u/xPxE .
SFX GF or rah/xPxE .
SFX GF 0 ah/xPxE .
SFX GF or ram/xPxE .
SFX GF 0 am/xPxE .
SFX GF or rom/xPxE .
SFX GF 0 om/xPxE .
SFX GF or rami/xPxE .
SFX GF 0 ami/xPxE .
SFX GF or re/xPxE .
SFX GF 0 e/xPxE .

SFX GG Y 81
SFX GG ti l .
SFX GG ti la .
SFX GG ti lo .
SFX GG ti li .
SFX GG ati u .
SFX GG ati em .
SFX GG ati eš .
SFX GG ati e .
SFX GG ati emo .
SFX GG ati ete .
SFX GG ati ut .
SFX GG ti h .
SFX GG ti še .
SFX GG ti hmo .
SFX GG ti ste .
SFX GG ti hu .
SFX GG ati i .
SFX GG ati imo .
SFX GG ati ite .
SFX GG ati uči .
SFX GG ati učego .
SFX GG ati učemu .
SFX GG ati učim .
SFX GG ati učem .
SFX GG ati učih .
SFX GG ati učimi .
SFX GG ati uča .
SFX GG ati uču .
SFX GG ati učej .
SFX GG ati učeju .
SFX GG ati uče .
SFX GG ati omy .
SFX GG ati omogo .
SFX GG ati omomu .
SFX GG ati omym .
SFX GG ati omom .
SFX GG ati omo .
SFX GG ati oma .
SFX GG ati omu .
SFX GG ati omoj .
SFX GG ati omoju .
SFX GG ati omi .
SFX GG ati ome .
SFX GG ati omyh .
SFX GG ati omym .
SFX GG ati omymi .
SFX GG ati omo .
SFX GG ti vši .
SFX GG ti všego .
SFX GG ti všemu .
SFX GG ti všim .
SFX GG ti všem .
SFX GG ti vših .
SFX GG ti všimi .
SFX GG ti vša .
SFX GG ti všu .
SFX GG ti všej .
SFX GG ti všeju .
SFX GG ti vše .
SFX GG ti ny .
SFX GG ti nogo .
SFX GG ti nomu .
SFX GG ti nym .
SFX GG ti nom .
SFX GG ti ni .
SFX GG ti ne .
SFX GG ti nyh .
SFX GG ti nymi .
SFX GG ti na .
SFX GG ti nu .
SFX GG ti noj .
SFX GG ti noju .
SFX GG ti no .
SFX GG ti nje .
SFX GG ti nja .
SFX GG ti nju .
SFX GG ti njem .
SFX GG ti nij .
SFX GG ti njam .
SFX GG ti njami .
SFX GG ti njah .

SFX GH Y 80
SFX GH ti l .
SFX GH ti la .
SFX GH ti lo .
SFX GH ti li .
SFX GH lati elju .
SFX GH lati eljem .
SFX GH lati elješ .
SFX GH lati elje .
SFX GH lati eljemo .
SFX GH lati eljete .
SFX GH lati eljut .
SFX GH ti h .
SFX GH ti še .
SFX GH ti hmo .
SFX GH ti ste .
SFX GH ti hu .
SFX GH lati elj .
SFX GH lati eljmo .
SFX GH lati eljte .
SFX GH lati eljuči .
SFX GH lati eljučego .
SFX GH lati eljučemu .
SFX GH lati eljučim .
SFX GH lati eljučem .
SFX GH lati eljučih .
SFX GH lati eljučimi .
SFX GH lati eljuča .
SFX GH lati eljuču .
SFX GH lati eljučej .
SFX GH lati eljučeju .
SFX GH lati eljuče .
SFX GH lati eljemy .
SFX GH lati eljemogo .
SFX GH lati eljemomu .
SFX GH lati eljemym .
SFX GH lati eljemom .
SFX GH lati eljemo .
SFX GH lati eljema .
SFX GH lati eljemu .
SFX GH lati eljemoj .
SFX GH lati eljemoju .
SFX GH lati eljemi .
SFX GH lati eljeme .
SFX GH lati eljemyh .
SFX GH lati eljemym .
SFX GH lati eljemymi .
SFX GH ti vši .
SFX GH ti všego .
SFX GH ti všemu .
SFX GH ti všim .
SFX GH ti všem .
SFX GH ti vših .
SFX GH ti všimi .
SFX GH ti vša .
SFX GH ti všu .
SFX GH ti všej .
SFX GH ti všeju .
SFX GH ti vše .
SFX GH ti ny .
SFX GH ti nogo .
SFX GH ti nomu .
SFX GH ti nym .
SFX GH ti nom .
SFX GH ti ni .
SFX GH ti ne .
SFX GH ti nyh .
SFX GH ti nymi .
SFX GH ti na .
SFX GH ti nu .
SFX GH ti noj .
SFX GH ti noju .
SFX GH ti no .
SFX GH ti nje .
SFX GH ti nja .
SFX GH ti nju .
SFX GH ti njem .
SFX GH ti nij .
SFX GH ti njam .
SFX GH ti njami .
SFX GH ti njah .

SFX GI Y 80
SFX GI ti l .
SFX GI ti la .
SFX GI ti lo .
SFX GI ti li .
SFX GI inati nu .
SFX GI inati nem .
SFX GI inati neš .
SFX GI inati ne .
SFX GI inati nemo .
SFX GI inati nete .
SFX GI inati nut .
SFX GI ti h .
SFX GI ti še .
SFX GI ti hmo .
SFX GI ti ste .
SFX GI ti hu .
SFX GI inati ni .
SFX GI inati nimo .
SFX GI inati nite .
SFX GI inati nuči .
SFX GI inati nučego .
SFX GI inati nučemu .
SFX GI inati nučim .
SFX GI inati nučem .
SFX GI inati nučih .
SFX GI inati nučimi .
SFX GI inati nuča .
SFX GI inati nuču .
SFX GI inati nučej .
SFX GI inati nučeju .
SFX GI inati nuče .
SFX GI inati nemy .
SFX GI inati nemogo .
SFX GI inati nemomu .
SFX GI inati nemym .
SFX GI inati nemom .
SFX GI inati nemo .
SFX GI inati nema .
SFX GI inati nemu .
SFX GI inati nemoj .
SFX GI inati nemoju .
SFX GI inati nemi .
SFX GI inati neme .
SFX GI inati nemyh .
SFX GI inati nemym .
SFX GI inati nemymi .
SFX GI ti vši .
SFX GI ti všego .
SFX GI ti všemu .
SFX GI ti všim .
SFX GI ti všem .
SFX GI ti vših .
SFX GI ti všimi .
SFX GI ti vša .
SFX GI ti všu .
SFX GI ti všej .
SFX GI ti všeju .
SFX GI ti vše .
SFX GI ti ny .
SFX GI ti nogo .
SFX GI ti nomu .
SFX GI ti nym .
SFX GI ti nom .
SFX GI ti ni .
SFX GI ti ne .
SFX GI ti nyh .
SFX GI ti nymi .
SFX GI ti na .
SFX GI ti nu .
SFX GI ti noj .
SFX GI ti noju .
SFX GI ti no .
SFX GI ti nje .
SFX GI ti nja .
SFX GI ti nju .
SFX GI ti njem .
SFX GI ti nij .
SFX GI ti njam .
SFX GI ti njami .
SFX GI ti njah .

SFX GJ Y 43
SFX GJ ti l .
SFX GJ ti la .
SFX GJ ti lo .
SFX GJ ti li .
SFX GJ ti h .
SFX GJ ti še .
SFX GJ ti hmo .
SFX GJ ti ste .
SFX GJ ti hu .
SFX GJ ti vši .
SFX GJ ti všego .
SFX GJ ti všemu .
SFX GJ ti všim .
SFX GJ ti všem .
SFX GJ ti vših .
SFX GJ ti všimi .
SFX GJ ti vša .
SFX GJ ti všu .
SFX GJ ti všej .
SFX GJ ti všeju .
SFX GJ ti vše .
SFX GJ ti ny .
SFX GJ ti nogo .
SFX GJ ti nomu .
SFX GJ ti nym .
SFX GJ ti nom .
SFX GJ ti ni .
SFX GJ ti ne .
SFX GJ ti nyh .
SFX GJ ti nymi .
SFX GJ ti na .
SFX GJ ti nu .
SFX GJ ti noj .
SFX GJ ti noju .
SFX GJ ti no .
SFX GJ ti nje .
SFX GJ ti nja .
SFX GJ ti nju .
SFX GJ ti njem .
SFX GJ ti nij .
SFX GJ ti njam .
SFX GJ ti njami .
SFX GJ ti njah .

SFX GK Y 11
SFX GK 0 0/xPxE .
SFX GK 0 o/xPxBxO .
SFX GK er ry/xPxE .
SFX GK er ra/xPxE .
SFX GK er rov/xPxE .
SFX GK er ru/xPxE .
SFX GK er rah/xPxE .
SFX GK er ram/xPxE .
SFX GK er rom/xPxE .
SFX GK er rami/xPxE .
SFX GK er re/xPxE .

SFX GL Y 4
SFX GL 0 a .
SFX GL 0 u .
SFX GL 0 om .
SFX GL 0 e .

SFX GM Y 20
SFX GM siti šu .
SFX GM ti m .
SFX GM ti š .
SFX GM ti 0 .
SFX GM ti mo .
SFX GM i e .
SFX GM iti et .
SFX GM ti h .
SFX GM ti še .
SFX GM ti hmo .
SFX GM ti ste .
SFX GM ti hu .
SFX GM siti šenje .
SFX GM siti šenja .
SFX GM siti šenju .
SFX GM siti šenjem .
SFX GM siti šenij .
SFX GM siti šenjam .
SFX GM siti šenjami .
SFX GM siti šenjah .

SFX GN Y 10
SFX GN 0 0/xPxE .
SFX GN i e/xPxBxO .
SFX GN i e/xPxE .
SFX GN i u/xPxE .
SFX GN i 0 .
SFX GN i ah/xPxE .
SFX GN i am/xPxE .
SFX GN i eju/xPxE .
SFX GN i ami/xPxE .
SFX GN i o/xPxE .

SFX GO Y 20
SFX GO iti ju .
SFX GO ti m .
SFX GO ti š .
SFX GO ti 0 .
SFX GO ti mo .
SFX GO i e .
SFX GO iti et .
SFX GO ti h .
SFX GO ti še .
SFX GO ti hmo .
SFX GO ti ste .
SFX GO ti hu .
SFX GO iti jenje .
SFX GO iti jenja .
SFX GO iti jenju .
SFX GO iti jenjem .
SFX GO iti jenij .
SFX GO iti jenjam .
SFX GO iti jenjami .
SFX GO iti jenjah .

SFX GP Y 80
SFX GP ti l .
SFX GP ti la .
SFX GP ti lo .
SFX GP ti li .
SFX GP skyvati šču .
SFX GP skyvati ščem .
SFX GP skyvati ščeš .
SFX GP skyvati šče .
SFX GP skyvati ščemo .
SFX GP skyvati ščete .
SFX GP skyvati ščut .
SFX GP ti h .
SFX GP ti še .
SFX GP ti hmo .
SFX GP ti ste .
SFX GP ti hu .
SFX GP skyvati šči .
SFX GP skyvati ščimo .
SFX GP skyvati ščite .
SFX GP skyvati ščuči .
SFX GP skyvati ščučego .
SFX GP skyvati ščučemu .
SFX GP skyvati ščučim .
SFX GP skyvati ščučem .
SFX GP skyvati ščučih .
SFX GP skyvati ščučimi .
SFX GP skyvati ščuča .
SFX GP skyvati ščuču .
SFX GP skyvati ščučej .
SFX GP skyvati ščučeju .
SFX GP skyvati ščuče .
SFX GP skyvati ščemy .
SFX GP skyvati ščemogo .
SFX GP skyvati ščemomu .
SFX GP skyvati ščemym .
SFX GP skyvati ščemom .
SFX GP skyvati ščemo .
SFX GP skyvati ščema .
SFX GP skyvati ščemu .
SFX GP skyvati ščemoj .
SFX GP skyvati ščemoju .
SFX GP skyvati ščemi .
SFX GP skyvati ščeme .
SFX GP skyvati ščemyh .
SFX GP skyvati ščemym .
SFX GP skyvati ščemymi .
SFX GP ti vši .
SFX GP ti všego .
SFX GP ti všemu .
SFX GP ti všim .
SFX GP ti všem .
SFX GP ti vših .
SFX GP ti všimi .
SFX GP ti vša .
SFX GP ti všu .
SFX GP ti všej .
SFX GP ti všeju .
SFX GP ti vše .
SFX GP ti ny .
SFX GP ti nogo .
SFX GP ti nomu .
SFX GP ti nym .
SFX GP ti nom .
SFX GP ti ni .
SFX GP ti ne .
SFX GP ti nyh .
SFX GP ti nymi .
SFX GP ti na .
SFX GP ti nu .
SFX GP ti noj .
SFX GP ti noju .
SFX GP ti no .
SFX GP ti nje .
SFX GP ti nja .
SFX GP ti nju .
SFX GP ti njem .
SFX GP ti nij .
SFX GP ti njam .
SFX GP ti njami .
SFX GP ti njah .

SFX GQ Y 16
SFX GQ ho ši .
SFX GQ ho šesa .
SFX GQ o a .
SFX GQ ho šese .
SFX GQ ho šij .
SFX GQ ho šes .
SFX GQ o u .
SFX GQ ho šesi .
SFX GQ ho šah .
SFX GQ ho šesah .
SFX GQ ho šam .
SFX GQ ho šesam .
SFX GQ 0 m .
SFX GQ ho šesem .
SFX GQ ho šami .
SFX GQ ho šesami .

SFX GR Y 8
SFX GR   0 .
SFX GR o  a .
SFX GR ko  ek .
SFX GR o  u .
SFX GR o  ah .
SFX GR o  am .
SFX GR   m .
SFX GR o  ami .

SFX GS Y 28
SFX GS 0 0/xPxE .
SFX GS y o/xBxPxE .
SFX GS y a/xPxE .
SFX GS y ogo/xPxE .
SFX GS y u/xPxE .
SFX GS y oj/xPxE .
SFX GS y om/xPxE .
SFX GS y omu/xPxE .
SFX GS 0 m/xPxE .
SFX GS y oju/xPxE .
SFX GS y i/xPxE .
SFX GS y e/xPxE .
SFX GS 0 h/xPxE .
SFX GS 0 mi/xPxE .
SFX GS oky ši/zz .
SFX GS oky šego/zz .
SFX GS oky šemu/zz .
SFX GS oky šim/zz .
SFX GS oky šem/zz .
SFX GS oky še/zz .
SFX GS oky ša/zz .
SFX GS oky šu/zz .
SFX GS oky šej/zz .
SFX GS oky šeju/zz .
SFX GS oky ših/zz .
SFX GS oky šim/zz .
SFX GS oky šimi/zz .
SFX GS stoky šče/xPxE .

SFX GT Y 29
SFX GT 0 0/xPxE .
SFX GT ě povezany 0 .
SFX GT  svatbě povezany vezano/xBxPxE .
SFX GT  svatbě povezany vezana/xPxE .
SFX GT  svatbě povezany vezanogo/xPxE .
SFX GT  svatbě povezany vezanu/xPxE .
SFX GT  svatbě povezany vezanoj/xPxE .
SFX GT  svatbě povezany vezanom/xPxE .
SFX GT  svatbě povezany vezanomu/xPxE .
SFX GT  svatbě povezany vezanym/xPxE .
SFX GT  svatbě povezany vezanoju/xPxE .
SFX GT  svatbě povezany vezani/xPxE .
SFX GT  svatbě povezany vezane/xPxE .
SFX GT  svatbě povezany vezanyh/xPxE .
SFX GT  svatbě povezany vezanymi/xPxE .
SFX GT  svatbě povezany vezanějši/zz .
SFX GT  svatbě povezany vezanějšego/zz .
SFX GT  svatbě povezany vezanějšemu/zz .
SFX GT  svatbě povezany vezanějšim/zz .
SFX GT  svatbě povezany vezanějšem/zz .
SFX GT  svatbě povezany vezanějše/zz .
SFX GT  svatbě povezany vezanějša/zz .
SFX GT  svatbě povezany vezanějšu/zz .
SFX GT  svatbě povezany vezanějšej/zz .
SFX GT  svatbě povezany vezanějšeju/zz .
SFX GT  svatbě povezany vezanějših/zz .
SFX GT  svatbě povezany vezanějšim/zz .
SFX GT  svatbě povezany vezanějšimi/zz .
SFX GT  svatbě povezany vezaněje/zz .

SFX GU Y 63
SFX GU ti l .
SFX GU ti la .
SFX GU ti lo .
SFX GU ti li .
SFX GU nuti u .
SFX GU nuti em .
SFX GU nuti eš .
SFX GU nuti e .
SFX GU nuti emo .
SFX GU nuti ete .
SFX GU nuti ut .
SFX GU ti h .
SFX GU ti še .
SFX GU ti hmo .
SFX GU ti ste .
SFX GU ti hu .
SFX GU nuti i .
SFX GU nuti imo .
SFX GU nuti ite .
SFX GU nuti uči .
SFX GU nuti učego .
SFX GU nuti učemu .
SFX GU nuti učim .
SFX GU nuti učem .
SFX GU nuti učih .
SFX GU nuti učimi .
SFX GU nuti uča .
SFX GU nuti uču .
SFX GU nuti učej .
SFX GU nuti učeju .
SFX GU nuti uče .
SFX GU nuti omy .
SFX GU nuti omogo .
SFX GU nuti omomu .
SFX GU nuti omym .
SFX GU nuti omom .
SFX GU nuti omo .
SFX GU nuti oma .
SFX GU nuti omu .
SFX GU nuti omoj .
SFX GU nuti omoju .
SFX GU nuti omi .
SFX GU nuti ome .
SFX GU nuti omyh .
SFX GU nuti omym .
SFX GU nuti omymi .
SFX GU nuti omo .
SFX GU ti vši .
SFX GU ti všego .
SFX GU ti všemu .
SFX GU ti všim .
SFX GU ti všem .
SFX GU ti vših .
SFX GU ti všimi .
SFX GU ti vša .
SFX GU ti všu .
SFX GU ti všej .
SFX GU ti všeju .
SFX GU ti vše .
SFX GU i y .
SFX GU i a .
SFX GU i o .
SFX GU i je .

SFX GV Y 10
SFX GV 0 0/xPxE .
SFX GV i o/xPxBxO .
SFX GV i e/xPxE .
SFX GV i u/xPxE .
SFX GV i 0 .
SFX GV i ah/xPxE .
SFX GV i am/xPxE .
SFX GV i eju/xPxE .
SFX GV i ami/xPxE .
SFX GV i o/xPxE .

SFX GW Y 80
SFX GW ti l .
SFX GW ti la .
SFX GW ti lo .
SFX GW ti li .
SFX GW skakati u .
SFX GW skakati em .
SFX GW skakati eš .
SFX GW skakati e .
SFX GW skakati emo .
SFX GW skakati ete .
SFX GW skakati ut .
SFX GW ti h .
SFX GW ti še .
SFX GW ti hmo .
SFX GW ti ste .
SFX GW ti hu .
SFX GW skakati j .
SFX GW skakati jmo .
SFX GW skakati jte .
SFX GW skakati juči .
SFX GW skakati jučego .
SFX GW skakati jučemu .
SFX GW skakati jučim .
SFX GW skakati jučem .
SFX GW skakati jučih .
SFX GW skakati jučimi .
SFX GW skakati juča .
SFX GW skakati juču .
SFX GW skakati jučej .
SFX GW skakati jučeju .
SFX GW skakati juče .
SFX GW skakati emy .
SFX GW skakati emogo .
SFX GW skakati emomu .
SFX GW skakati emym .
SFX GW skakati emom .
SFX GW skakati emo .
SFX GW skakati ema .
SFX GW skakati emu .
SFX GW skakati emoj .
SFX GW skakati emoju .
SFX GW skakati emi .
SFX GW skakati eme .
SFX GW skakati emyh .
SFX GW skakati emym .
SFX GW skakati emymi .
SFX GW ti vši .
SFX GW ti všego .
SFX GW ti všemu .
SFX GW ti všim .
SFX GW ti všem .
SFX GW ti vših .
SFX GW ti všimi .
SFX GW ti vša .
SFX GW ti všu .
SFX GW ti všej .
SFX GW ti všeju .
SFX GW ti vše .
SFX GW ti ny .
SFX GW ti nogo .
SFX GW ti nomu .
SFX GW ti nym .
SFX GW ti nom .
SFX GW ti ni .
SFX GW ti ne .
SFX GW ti nyh .
SFX GW ti nymi .
SFX GW ti na .
SFX GW ti nu .
SFX GW ti noj .
SFX GW ti noju .
SFX GW ti no .
SFX GW ti nje .
SFX GW ti nja .
SFX GW ti nju .
SFX GW ti njem .
SFX GW ti nij .
SFX GW ti njam .
SFX GW ti njami .
SFX GW ti njah .

SFX GX Y 29
SFX GX 0 0/xPxE .
SFX GX  naděje 0 .
SFX GX y naděje o/xBxPxE .
SFX GX y naděje a/xPxE .
SFX GX y naděje ogo/xPxE .
SFX GX y naděje u/xPxE .
SFX GX y naděje oj/xPxE .
SFX GX y naděje om/xPxE .
SFX GX y naděje omu/xPxE .
SFX GX  naděje m/xPxE .
SFX GX y naděje oju/xPxE .
SFX GX y naděje i/xPxE .
SFX GX y naděje e/xPxE .
SFX GX  naděje h/xPxE .
SFX GX  naděje mi/xPxE .
SFX GX y naděje ějši/zz .
SFX GX y naděje ějšego/zz .
SFX GX y naděje ějšemu/zz .
SFX GX y naděje ějšim/zz .
SFX GX y naděje ějšem/zz .
SFX GX y naděje ějše/zz .
SFX GX y naděje ějša/zz .
SFX GX y naděje ějšu/zz .
SFX GX y naděje ějšej/zz .
SFX GX y naděje ějšeju/zz .
SFX GX y naděje ějših/zz .
SFX GX y naděje ějšim/zz .
SFX GX y naděje ějšimi/zz .
SFX GX y naděje ěje/zz .

